臺灣臺中地方法院刑事判決　　　　　　　　　　九十二年度金重訴字第一二七一號
　　公　訴　人　臺灣臺中地方法院檢察署檢察官
　　被　　　告　丁○○
　　選任辯護人　羅豐胤
　　　　　　　　洪明儒
　　　　　　　　江錫麒
　　被　　　告　酉○○
　　右　一　人
　　選任辯護人　陳大俊
　　　　　　　　張秀瑜
　　被　　　告　寅○○
　　　　　　　　Ａ○○
　　右二人共同
　　選任辯護人　張慶帆
右列被告等因偽造文書等案件，經檢察官提起公訴（九十二年度偵字第八八九六號、
九十二年度偵字第八八九九號），本院判決如左：
    主  文
丁○○、酉○○、寅○○、Ａ○○共同連續行使明知為不實之事項，而使公務員登載
於職務上所掌之公文書，足以生損害於公眾及他人，丁○○處有期徒刑拾月，酉○○
處有期徒刑玖月，寅○○處有期徒刑壹年貳月，Ａ○○處有期徒刑捌月。
    事  實
一、緣丁○○自民國（下同）七十五年十月三日起擔任「三木建設股份有限公司」（
    以下簡稱三木建設公司）之董事長、未○○○（俟緝獲後另行審結）自七十七年
    九月十三日起擔任「三淵建設股份有限公司」（以下簡稱三淵建設公司）之董事
    長、酉○○自七十二年八月十一日起擔任「僑泰建設股份有限公司」（以下簡稱
    僑泰建設公司）之董事長、寅○○及Ａ○○則均自七十二年八月十一日起擔任僑
    泰建設公司之董事。其等於八十一年二月十三日合資共同成立「僑木建設股份有
    限公司」（設於台中市○區○○路二五七號十五樓之七，營利事業統一編號為0
    0000000號，公司資本額為新台幣三千九百萬元，經營項目為委託營造廠
    商興建商業大樓、國民住宅出租、出售業務、室內裝潢設計等業務，以下簡稱僑
    木建設公司），由丁○○擔任該公司董事長、未○○○擔任該公司董事兼總經理
    、寅○○擔任該公司董事、酉○○擔任該公司監察人、Ａ○○則為該公司股東，
    而於八十一年間在坐落於台中市○區○○○段第四四一地號土地上合資興建案名
    為「台中大衛道」（原名為「大衛國際購物廣場」）之集中興建住宅及商場建物
    大樓（門牌為台中市○區○○○路三六三至三六五號，屬地上二十二層、地下四
    層之鋼筋混凝土造大樓，地下四樓至地下二樓為停車場，地下一樓為電影院，地
    上一樓至四樓為電影院兼商場，地上五樓及六樓為公共設施（有游泳池、景觀花
    園等公共設施），地上七樓以上為住宅，其商場及住宅戶數共計為二百九十四戶
    ，商場部分係規劃分割專櫃之方式出售，預計於八十五年二月間完工交屋，實際
    則係於八十四年八月二十八日竣工，建造執照號碼為台中市政府工務局八十一中
    工建建字第一二二三號，八十一年五月三十日發照，建築期限係自核准開工日起
    二八七個月內竣工，八十四年十二月十五日領得使用執照，使用執照號碼為台中
    市政府工務局八十四中工建使字第二二四一號），並於八十一年四月間由僑木建
    設公司以上開土地向台灣土地銀行台中分行辦理建築融資貸款新台幣（下同）十
    二億七千九百四十萬元。該建物於八十四年八月二十八日竣工興建完成，並於八
    十四年十二月十五日取得使用執照。惟因該建物銷售情形不甚理想，造成僑木建
    設公司資金週轉困難，急需向金融機構融通資金，以資渡過難關。政府於八十年
    間為使國內金融自由化，以符合世界潮流並提昇台灣之國際競爭力，陸續核准多
    家民營銀行營業，造成金融業者間之激烈競爭，各金融機構間為積極爭取貸放款
    業務，均竭盡所能爭取業務，而信用合作社之限制較多，經營日益困難，時任前
    保證責任台中市第十一信用合作社（現已改制為合作金庫銀行，以下簡稱台中十
    一信）理事主席廖天佑（已歿）為使台中十一信之業績得以成長，在爭取貸放款
    業務上更是不遺餘力。八十五年一月間，丁○○及未○○○與台中十一信理事主
    席廖天佑連繫接洽擬以前開建物供作抵押物辦理分戶貸款。廖天佑認為僑木建設
    公司在業界口碑甚佳，有意承做，且因台中十一信於八十四年度之存放款比例僅
    百分之四十六，與理想貸放比例百分之七十五尚有差距，而依台中十一信擔保品
    處理細則第四點（有關擔保品之估價及擔保品放款之核估標準）第三項（有關不
    動產之估價得以一般估價法及時價估價法核估）第二款（有關時價估價法）之規
    定：「各單位可視實際之需要，針對個案之性質作整體評估，以確保債權為原則
    ，專案簽請以時價作為估價之基礎，依據下列之各項規定辦理，‧‧‧‧‧‧為
    協助社員購買房地產，得以實際成交價六成內為可貸值，但建商之餘屋不可以此
    受理之。惟經理事會專案核准者，得依其核定條件辦理‧‧‧。」；廖天佑乃於
    八十五年二月一日台中十一信第八屆第二十七次理事會會議議程中提出「為拓展
    本社之放款，提高存放比率及盈餘，擬爭取三木建設公司及僑木建設公司所興建
    之『凱撒假期』、『大衛道』等大樓承購戶以成交價之七成辦理分戶貸款」之專
    案貸款議案，該議案經理事主席廖天佑、總經理Ｃ○○、理事吳欽榮、陳啟民、
    賴培基、黃炳南、林立生、賴樹林等人開會議決通過擬以該大樓商場及住戶實際
    成交價格之七成及第一年以購屋優惠利率百分之九計息為條件同意辦理分戶貸款
    ，並交由該社水湳分社承辦該專案之分戶貸款手續。
二、丁○○、未○○○、寅○○、酉○○、Ａ○○等人得知台中十一信已通過前開「
    專案貸款」議案，原應循正常程序備齊文件申辦貸款，且均明知依照財政部於八
    十三年六月十四日以台財字第八三一九八二六六七號函訂頒：「信用合作社對同
    一自然人（個人社員）、非營利法人（團體社員）之授信總金額，不得超過各該
    信用合作社核算基數１５%，但最高以八千萬元為限，其中無擔保之授信總金額
    ，不得超過各該信用合作社核算基數３%，但最高以二千萬元為限。信用合作社
    對同一營利事業法人之授信總金額，不得超過各該信用合作社核算基數３０%，
    但最高以一億六千萬元為限，其中無擔保之授信總金額，不得超過各該信用合作
    社核算基數５%，但最高以三千萬元為限。」（避免授信過度集中，不利債權確
    保）之貸放款風險控管規定，且因貸款金額超過三千萬元以上者，須有會計師之
    簽證，惟恐核貸過程曠日費時，詎其等五人見台中十一信急於承做該筆貸款以提
    高業績，致審核較寬，認有機可乘，竟共同基於行使明知為不實之事項，而使公
    務員登載於職務上所掌之公文書之概括犯意聯絡，互為協商依各股東出資比率分
    配未售出之餘屋，再由各人各自尋找人頭戶或自任買受人製作買受人及買賣價金
    虛偽不實之房屋及土地買賣契約書，辦理買賣移轉所有權登記後，再持該不實之
    買賣契約書及土地登記簿謄本、建築改良物登記簿謄本等資料向台中十一信水湳
    分社辦理分戶貸款。其等謀議已定，均明知僑木建設公司與下列人頭間，並無買
    賣關係存在，竟仍即分別由丁○○尋找與其亦有犯意聯絡之乙○○（丁○○之弟
    ）、甲○○（丁○○之妹）、地○○（原三木建設公司之經理）、辛○○（原三
    木建設公司助理）等四人，由未○○○尋找與其亦有犯意聯絡之藍振中（良源營
    造之負責人）、戌○○（原僑木建設公司之會計）、李炎星（原僑木建設公司之
    工程部副理）、蔡武宏（原僑木建設公司之業務處長）、陳金田（原信榮營造之
    負責人）、蕭秋敬（茂晉水電之負責人）、陳吳曜榮（未○○○之弟）、郭宗憲
    等八人，由寅○○尋找與其亦有犯意聯絡之卯○○（原僑泰建設公司之副總經理
    ）、王豫芳（原僑泰建設公司之秘書）、陳添發（山仁公司經理）等三人，由酉
    ○○尋找與其亦有犯意聯絡之楊新燕（原僑木建設公司之會計部副理）、陳麗卿
    （酉○○之妻）、庚○○（原僑木建設公司之財務部副理）等三人，及由Ａ○○
    尋找與其亦有犯意聯絡之蔡勵宗（原僑木建設公司之工程部副理）、庚○○為人
    頭，於八十五年四月間起製作不實之房屋及土地預定買賣合約書，並在買賣價金
    部分填載商場部分每坪價格約三十萬元至一百四十七萬元不等、住宅部分每坪價
    格約十四萬元至二十一萬元不等（詳如附表二所示）之價格後，丁○○、未○○
    ○、寅○○、酉○○、Ａ○○等人隨即自同年四月間起至同年十一月間止將如附
    表一所示前開「台中大衛道」建物及座落土地分戶共一百八十筆，虛以「買賣」
    為由，先後多次向台中市中正地政事務所申請辦理買賣移轉所有權登記予附表一
    所示之乙○○等人，使不知情之前開地政事務所承辦人員，將此不實之移轉登記
    原因，連續於附表一所示之時間登載於職務上所掌之公文書之土地及建築改良物
    登記簿上。再於前揭不動產所有權移轉登記完成後，未○○○旋即自八十五年四
    月二十日起至八十六年一月二十三日止連續多次向台中十一信水湳分社提出前開
    內容虛偽不實之買賣契約書及前開不動產所有權移轉登記完成後之土地暨建築改
    良物登記簿謄本等文件，而以前揭如附表二所示之人擔任貸款人頭向台中十一信
    水湳分社承辦人員巳○○申請辦理分戶貸款及填寫借款申請書，而連續予以行使
    之，足以生損害於地政機關對於土地及建築改良物登記管理之正確性及台中十一
    信對於前開財政部規定之貸放款風險控管之正確性；因本件貸款案已經理事會專
    案通過承做，致台中十一信水湳分社不動產價格鑑估調查員丑○○，認所提供資
    料應無不實，未再嚴予審核，即分別以上開內容不實之買賣契約書上所載買賣價
    金為據製作不動產放款值調查報告表（商場部分係以買賣契約價金之六成換算出
    放款值、住宅部分係以買賣契約價金之七成換算出放款值）後，逐層送由該水湳
    分社襄理Ｆ○○、副經理天○○、經理宇○○（接任原經理子○○者）審核，再
    送至台中十一信總社由協理林東隆、副總經理黃○○及總經理Ｃ○○審核，由總
    經理Ｃ○○批示送放款審核委員會審議，因該筆貸款應予通過，是理事會之共識
    及屬前述已通過議決之「專案貸款」議案，且因認僑木建設公司信譽不錯，致各
    級審核人員僅率做形式上審查，認符合規定即予蓋章通過，放款審核委員會並於
    八十五年四月二十四、同年月三十日、同年六月二十六日開會核定准予貸款，而
    於如附表二所示之撥款日分別撥款入僑木建設公司設於台中十一信第0000－
    0000－0帳號及世華商銀五權分行第00000000000帳號之二個帳
    戶內，共計貸得十二億七千六百九十五萬二千元（計分別由丁○○貸得一億九千
    二百四十八萬元、由未○○○貸得四億七千五百一十萬元、由酉○○貸得一億八
    千八百零二萬二千元、由寅○○貸得二億八千二百一十萬元、由Ａ○○貸得一億
    三千九百二十五萬元），迂迴利用人頭戶，以「分散貸款，集中使用」之方式借
    款供僑木建設公司使用，造成台中十一信巨額逾期放款、呆帳，致生損害於該信
    合社全體會員之權益。丁○○、未○○○、酉○○、寅○○、Ａ○○等五人於取
    得上開貸款後，為掩飾其等所為上開以人頭貸款之犯行，仍陸續依約由原僑木建
    設公司之會計戌○○設於台中十一信第七二八六－九帳號及原三木建設公司之經
    理地○○設於台中十一信中港分社第000000000000－0帳號之二個
    帳戶繳納貸款利息迄如附表二所示之時間為止即未再行依約繳息，始查悉上情。
三、案經台灣高等法院台中分院檢察署檢察官協同臺灣臺中地方法院檢察署檢察官指
    揮法務部調查局中部地區機動工作組（以下簡稱調查局中機組）及台中市調查站
    偵查起訴。
    理  由
壹、被告丁○○、寅○○、酉○○、Ａ○○等四人有罪部分：
一、訊據被告丁○○、寅○○、酉○○、Ａ○○等四人雖對曾擔任前開事實欄所載之
    各該建設公司之負責人、董事、監察人、股東，並推出「台中大衛道」建案及「
    台中大衛道」承購戶係向台中十一信辦理貸款，之後將前開貸得之款項用以償還
    僑木建設公司於八十一年四月間以上開土地向台灣土地銀行台中分行辦理建築融
    資貸款十二億七千九百四十萬元等之事實均直承不諱，再被告寅○○、酉○○、
    Ａ○○等三人雖亦對曾分別借用起訴書所載楊新燕、陳麗卿、庚○○．．．．．
    ．．．等人之名義向台中十一信貸得起訴書所載之款項後，將前開貸得之款項由
    僑木建設公司用以償還該公司前開向台灣土地銀行台中分行辦理建築融資貸款十
    二億七千九百四十萬元等之事實亦均坦承不諱；惟均矢口否認有何偽造文書犯行
    ，被告丁○○辯稱：伊係三木建設公司之負責人，當初伊與寅○○、酉○○、Ａ
    ○○共同投資購買坐落台中市○區○○○段第四四一地號土地共一千一百六十坪
    （應原係共一千六百坪之誤）左右，未○○○在七十九年底向伊等購買五百坪蓋
    「大衛營」建案，經營不錯，且有賺到錢，所以在八十年間又向伊等購買其餘之
    一千一百坪左右前述土地，但當時未○○○之資金不夠，只能買到三分之一之土
    地，其餘三分之二由伊等其他幾位地主認股，才成立「僑木建設公司」，並推出
    「台中大衛道」預售建案，該建物在八十五年初完工，當初蓋該屋是以土地向台
    灣土地銀行台中分行辦理建築融資，銷售方式係採預售方式，該棟完工後住宅部
    分賣得很好，其間雖有退屋的，但到交屋時約有七、八成，商場部分約賣二億多
    ，依常情，土地與建物融資應均在同一家金融單位辦理，然後來因為台中十一信
    業績不好，存放比只有百分之三十九，所以理事主席廖天佑來向伊與未○○○拉
    業績，說該屋完成後，台中十一信有意辦理承購戶之分戶貸款，因此才將分戶貸
    款改向台中十一信辦理，當時均係廖天佑與未○○○接洽的，伊沒有找人頭向台
    中十一信辦理貸款，乙○○是伊弟弟，甲○○是伊妹妹，地○○是伊三木建設公
    司之副總經理、辛○○是三木建設公司之副理，乙○○、甲○○、地○○、辛○
    ○等四人確實有向僑木建設公司購買房子，確係各該關係戶自己購買的，伊弟弟
    乙○○部分是伊出錢，係伊借錢給乙○○購買的，其餘甲○○、地○○、辛○○
    等三人均是伊等三人自己所購買，係因伊等看好一至四樓之商場前景，要經營百
    貨公司與電影業，公司股東亦看好景氣，嘗試仿效台中市○○路「中友百貨股份
    有限公司」之成功經營模式，希望將地上一至四樓商場部分收回，結合地下一樓
    之電影院自行經營，因而由公司出面，與原承購戶解除買賣契約，收回房地，再
    出售予股東或親友，是真正之買賣，如不是看好商場前景，伊不會再投入二億八
    千萬元資本，該商場經營三年多，九二一大地震後不景氣虧損才決定停業，伊在
    僑木建設公司成立以前，自七十五年間起即自行經營「三木建設公司」，多年來
    伊推出之各建案均會找伊家人、親友投資，如伊父丙○○、伊弟乙○○、伊妹甲
    ○○、地○○、辛○○（後二人為三木建設公司之股東兼員工）等人或多或少均
    曾參與投資，伊因生性豁達，對於親友之投資均抱持提攜弟妹、後輩之想法予以
    接受，甚或先由伊借予投資之本金，待分配紅利時再予補回，或將上一案投資所
    得紅利作為下一案投資資金之來源，且雙方感情均極深厚，所有金錢往來以口頭
    談定即可，與一般商業上錙銖必較、帳目清楚之情形並不相同，伊弟妹之前述投
    資，係因親屬關係而未立書據，但確實有投資，本件貸款案均是未○○○去跟廖
    天佑洽談的，因為經濟不景氣興建該案賠錢，所有向台中十一信貸得之款項均係
    用於償還台灣土地銀行台中分行前開建築融資，伊雖是僑木建設公司登記之董事
    長，但實際經營之負責人是未○○○，伊等僅係按照工程款之百分之七支付費用
    作為未○○○實際經營之房租、電話費與人事開銷等所有興建之相關管理費用，
    如有結餘即歸未○○○本人所有，如有不足，則由未○○○自己負責，興建完成
    如有獲利，還須支付百分之五之紅利予未○○○，伊是純投資，詳細情形未○○
    ○比較清楚云云；被告寅○○則辯稱：伊係僑泰建設公司董事長，但實際負責僑
    泰建設之營運業務為總經理酉○○，大約在八十一年間丁○○及未○○○邀伊與
    當時僑泰建設公司總經理酉○○、董事Ａ○○投資僑木建設公司興建「台中大衛
    道」建案，該建案於八十五年初完工，當時因「台中大衛道」建案店舖部分銷售
    不佳，後來僑木建設公司總經理未○○○找來投資股東決議，將餘屋先依投資比
    例分配戶數，若股東有意增購者，可再向公司以優惠價格承購，並由未○○○找
    來台中十一信配合承購戶辦理購屋貸款，所有購屋貸款當時是未○○○與台中十
    一信人員接洽，並由未○○○分配指示伊及僑泰建設公司員工等借款人於借款申
    請書上填寫姓名及借款金額，借款申請書上署名寅○○簽名及印章為伊親自簽章
    ，辦理貸款時提供作為擔保品之房屋是僑木建設所興建之「台中大衛道」過戶在
    伊名下，伊總計貸款金額為七千零六萬元，至於卯○○、王豫芳、陳添發等人是
    伊以伊等名義去辦理貸款，是伊購買回來之後登記為伊等之名義，伊等貸款之利
    息部份是伊去繳交的，而以伊等名義購屋之自備款亦是伊繳交的，係屬信託關係
    ，伊是計劃如能售出房屋，所得款項即能償還貸款，在未能售出之前，則由僑木
    建設公司未○○○將上述房屋出租做為商場，並以收取之租金作為支付利息之用
    ，租金委由僑木建設公司代收，並由僑木建設公司將所收取之租金代為轉付台中
    十一信，以做為伊個人及以陳添發、卯○○、王豫芳等人名義貸款之利息，所收
    取之租金不足支付貸款利息時，僑木建設公司會通知僑泰建設公司會計庚○○轉
    知伊之秘書王豫芳，由王豫芳匯款至台中十一信補足差額，因為伊均在台北，僅
    是純投資而已云云；被告酉○○則辯稱：三木建設公司董事長丁○○邀伊在台中
    市○○○路買地（約一千六百坪），後將前述土地其中五百坪之部分賣給三淵建
    設公司董事長未○○○，未○○○建屋出售賺到錢後，未○○○即邀集伊本人及
    丁○○、寅○○、Ａ○○等人集資在同地號之其餘一千一百坪土地部分興建「台
    中大衛道」建案，並成立僑木建設公司，由丁○○擔任董事長、未○○○擔任總
    經理，在「台中大衛道」建案興建完成後，五樓以上住家部分銷售達百分之九十
    以上，不過在五樓以下之商場部分，則銷售不佳，銷售率僅有三成，當時未○○
    ○提出各投資人以個人名義認購買下商場部分（包括已售出三成部分及未出售之
    七成餘屋）及剩餘餘屋，購回之商場則繼續交由僑木建設公司管理及營運，所以
    伊才於八十五年以楊新燕、陳麗卿、庚○○等人名義購買「台中大衛道」之房屋
    ，至於楊新燕及陳麗卿、庚○○等人是伊本人以伊等名義去辦理貸款，確實買賣
    是伊出錢的，伊有經過楊新燕、陳麗卿、庚○○等人之同意，始登記在伊等之名
    下，伊因當時有很多公司，以伊等名義登記可以配合貸款，貸款手續亦係楊新燕
    、陳麗卿、庚○○等人親自去辦理的，陳麗卿是伊太太，楊新燕則是伊公司之財
    務部經理，這是信託關係，最高法院八十九年度台上字第一一一九號民事判決要
    旨及七十二年度台上字第六七一七號刑事判決要旨，前者已經揭示如果法律上沒
    有明文禁止，夫妻間等借用名義，就不構成脫法行為；後者更將被告如果徵得他
人同意，將他人名義登記為股東，認為這並無構成使公務員登載不實之罪，亦即
    刑法第二百十三條之偽造文書罪，以行為人明知為不實事項，而使公務員登載於
    職務上所掌之公文書，為其構成要件。倘所登載者非不實事項，如其登載之名義
    與實際情形雖有不符，但另有私人間法律關係存在者（例如：信託法公布施行前
    ，私人間之信託關係），則應亦不構成犯罪，此觀之最高法院七十二年度台上字
    第六七一七號刑事判決就類似案件（得他人同意，以該他人名義登記為公司股東
    ）表示：「被告倘係得周某等四人之同意，借其名義為該公司股東，則被告與周
    某等人間有信託關係，其將周某等人列為股東聲請主管機關登記，應無業務上登
    載不實使公務員登載不實之犯罪可言。」之見解可稽。而且被告貸款之後沒有如
    數清償債務僅係民事之債務不履行，另有關信託關係雖沒有依法去辦理登記，然
    依照施行之信託法之規定，那僅係對抗要件而已，並無法抹滅信託關係之存在；
    前開不動產確實是向僑木建設公司買受後再行向台中十一信貸款，並未損害台中
    十一信權益，不構成偽造文書罪嫌，至於有關「台中大衛道」之貸款事宜主要是
    未○○○去處理的，因為伊均在台北，僅是純投資而已云云；被告Ａ○○則辯稱
    ：伊有投資「台中大衛道」建案，但投資百分比不高，當時一、二、三、四樓商
    場部分要賣給伊等股東，所以當時伊以伊投資之部分抵付頭期款，至於蔡勵宗、
    庚○○二人是伊以蔡勵宗、庚○○二人名義向僑木建設購買商場登記於蔡勵宗、
    庚○○二人名下，並以上開商場作為擔保品向台中十一信辦理貸款，但繳款均是
    伊支出的，伊有徵得蔡勵宗、庚○○二人之同意，再借用蔡勵宗、庚○○二人之
    名義登記，這是信託行為，因為伊均在台北，僅是純投資而已，伊並無犯罪意圖
    云云。
二、本件經查：
  （一）、雖證人辛○○於偵審中證稱：伊係三木建設公司丁○○之助理，伊當時為
          了投資所以向僑木建設公司購買如附表一所示之商場四戶，頭期款約付七
          百多萬元或八百多萬或九百多萬元左右，當時伊以該商場共向台中十一信
          借款共約二千四百九十六萬元，頭期款伊係付現金，至於現金是從伊銀行
          帳戶提領出來支付，但究係何銀行伊也不記得了，伊之連帶保證人係當時
          擔任三木建設協理之地○○，地○○向台中十一信貸款則係由伊擔任保證
          人，伊無法提供購賣該商場之頭期款之價金之證明云云；證人地○○於本
          院九十二年八月二十二日調查時，到庭具結證稱：本案建物均係伊所購買
          ，共購買十戶，並非被告丁○○借用伊名義所購買，伊從七十幾年間即跟
          著被告丁○○一起投資土地買賣，伊在這段期間有賺了錢，伊之資金就由
          這些裡面來運用云云（見本院九十二年八月二十二日訊問筆錄）；證人白
          師旭於調查筆錄中證稱：伊係僑木建設董事長丁○○之弟，伊有向僑木建
          設公司購買如附表一所示之商場三戶，因伊購屋所需之費用是台中十一信
          全額放款，因此不需支付頭期款予僑木建設公司，貸款事宜是伊哥哥白瑤
          鋒與台中十一信接洽，共貸款三千八百八十八萬元云云，嗣復於偵審中證
          稱：伊購屋之頭期款是伊哥哥丁○○幫伊支付，總價金約四千多萬元云云
          ；證人甲○○於偵審中證稱：伊係僑木建設董事長丁○○之妹，伊有向僑
          木建設公司購買如附表一所示之商場二戶，當時以多少價金購買伊也忘了
          ，伊只知道頭期款付了幾百萬元，頭期款究竟從何銀行提領出來伊也忘了
          ，伊無法提供購賣該商場之頭期款之價金的證明云云。惟查：證人辛○○
          自承其係被告丁○○所經營之三木建設公司員工，其於八十五年當時年收
          入僅五十萬元左右，顯無能力一次購買商場四戶，其又無法提供購買前述
          商場之高達七、八、九百多萬元之頭期款來源；證人地○○亦無法提出自
          備款及購買之資金來源證明等相關資料，以供查證；而證人乙○○係僑木
          建設董事長即被告丁○○之弟，證人甲○○係被告丁○○之妹，其等二人
          均自承其每年收入均不超過百萬元，亦顯無可能購買總價高達三、四千萬
          元之商場，且其等二人復均無法提供購買前述商場之價金來源之證據俾供
          調查，而經本院實施隔離訊問結果，其等二人及證人丙○○（係被告白瑤
          鋒之父）所證述與被告丁○○所供述之所有相關情節，鑿枘難合，矛盾互
          見，均不相符，要無足取，雖被告丁○○提出其父即證人丙○○台中區中
          小企銀銀行存摺影本一份，內載八十五年八月廿一日、卅一日、九月卅日
          甲○○匯款至丙○○之帳戶內，以及由地○○所簽收之台灣銀行支票共六
          張、甲○○匯款之匯款單據等為證；然經核，均與本案金額不相符合，且
          亦無其他積極證據足資證明該等款項係與本案甲○○購買前開不動產之款
          項係屬同一之款項，是其等證言顯係臨訟勾串迴護被告丁○○之詞，委無
          足取，自難採為對被告丁○○有利事實認定之證據。雖被告丁○○再辯稱
          ，其經營房地產買賣、營建業務已久，其家人多少會以自有資金投資，但
          其形式不拘（例如：丙○○投資時，其資金來源可能係自己所有或夾帶白
          佩仙之資金，於結算盈餘時由被告丁○○與丙○○結算，其餘事項由白萬
          鎮與甲○○自行處理），且其家人投資、結算等相關事宜均由證人地○○
          處理，再由證人地○○向被告丁○○報告，至於其投資金錢往來資料，因
          彼此均為家族至親，互相信賴，未曾保存相關資料，故無法提出文書資料
          ，衡情亦無不合，尚請斟酌云云，殊難想像，有種種不合情理之瑕疵存在
          ，亦難憑採。
  （二）、查證人卯○○、王豫芳、陳添發等人均證稱：八十五年間寅○○向伊等表
          示其所有之房屋要借錢，其要以伊等之名義向台中十一信辦理貸款（即擔
          任借款之人頭），伊等基於同事情誼答應幫他，後來伊等名下之不動產（
          即台中大衛道之商場或住宅）是寅○○為了辦理貸款才過戶至伊等名下的
          ，伊等根本沒有向寅○○或僑木建設公司購買前開不動產，過戶手續均係
          寅○○處理，後來台中十一信人員有來與伊等辦理貸款事宜，伊等有把印
          章及存摺均交由寅○○保管等語；證人庚○○、楊新燕、陳麗卿等人均證
          稱：八十五年間伊等應酉○○之要求，到僑泰建設公司與台中十一信人員
          辦理借款手續，至於借款用途、借款擔保品及放款金額伊等均不清楚，前
          述借款之擔保品即「台中大衛道」之商場及房屋如何過戶在伊等名下伊等
          亦不知道，詳細情形酉○○才清楚，至於買賣價金、貸款金額伊等均不清
          楚，且所有權過戶及貸款手續均是酉○○在處理等語；證人蔡勵宗、周玉
          曼二人證稱：八十五年間伊等應Ａ○○之請求，需要用伊等之名義辦理銀
          行分戶貸款，將資金從銀行借出來給僑木建設公司統籌運用，Ａ○○希望
          伊等幫忙，借用伊等之名字向台中十一信貸款，所有銀行貸款及利息均由
          僑木建設公司負擔，向台中十一信貸款所提供之擔保品雖登記在伊等之名
          下，但是這些土地及建物均係Ａ○○全權處理，實際上伊等根本沒有購買
          這些房屋，至買賣價金、貸款金額伊等均不清楚，且所有權過戶及貸款手
          續均是Ａ○○在處理等語；再證人藍振中、戌○○、李炎星、蔡武宏、陳
          金田、蕭秋敬、陳吳曜榮等人亦均到庭證稱：約於八十五年間僑木建設公
          司總經理未○○○向伊等表示僑木建設公司負責興建之「台中大衛道」已
          經興建完成，當時土地融資及建築融資均已申貸完畢，現在需要用個人名
          義辦理銀行分戶貸款，將資金從銀行借出來給僑木建設公司統籌運用，陳
          吳曜福希望伊等幫忙，借用伊等之名字向台中十一信貸款，所有銀行貸款
          及利息均由僑木建設公司負擔，向台中十一信貸款所提供之擔保品雖登記
          在伊等之名下，但是這些土地及建物均係未○○○全權處理，實際上伊等
          根本沒有購買這些房屋，至買賣價金、貸款金額伊等均不清楚，且所有權
          過戶及貸款手續均是未○○○在處理等語。由以上證人等所供情詞，及台
          中十一信係將放款於如附表二所示之撥款日分別撥款入僑木建設公司設於
          台中十一信第0000－0000－0帳號及世華商銀五權分行第000
          00000000帳號之二個帳戶內，共計貸得十二億七千六百九十五萬
          二千元（計分別由丁○○貸得一億九千二百四十八萬元、由未○○○貸得
          四億七千五百一十萬元、由酉○○貸得一億八千八百零二萬二千元、由林
          榮發貸得二億八千二百一十萬元、由Ａ○○貸得一億三千九百二十五萬元
          ），迂迴利用人頭戶，以「分散貸款，集中使用」之方式借款供僑木建設
          公司使用，厥後，則陸續依約由證人即原僑木建設公司之會計戌○○設於
          台中十一信第七二八六－九帳號及原三木建設公司之經理地○○設於台中
          十一信中港分社第000000000000－0帳號之二個帳戶繳納貸
          款利息迄如附表二所示之時間為止即未再行依約繳息等情，亦有上開各該
          帳戶匯款資料及資金流程圖（見台灣台中地方法院檢察署九十二年度他字
          第一六九號第三卷第一七一、一七二頁、同署九十二年度他字第一一七號
          卷第九十三至一○八頁、本院卷第一宗第一九六至二四二頁）均影本在卷
          足資佐證。是衡諸常情，焉有購買房屋竟未支付頭期款，銀行貸款利息又
          由出售之建設公司負擔者？購買房屋之價款復為建設公司取走統一運用，
          又未為盈虧之結算者之荒謬情事？在在，難以置信。足證證人藍振中、陳
          美玉、李炎星、蔡武宏、陳金田、蕭秋敬、陳吳曜榮、郭宗憲、卯○○、
          王豫芳、陳添發、楊新燕、陳麗卿、庚○○、蔡勵宗等人均並未實際與僑
          木建設公司簽訂本案之買賣契約書購買上開「台中大衛道」之建物，堪予
          肯認。
  （三）、信託法早於八十五年一月二十六日公布施行，茍本件真有如被告酉○○、
          寅○○、Ａ○○等所辯稱之「信託登記」情事，土地及建築改良物登記簿
          謄本上理應有「信託登記」之記載，或「信託登記」之契約，或得以證明
          確係「信託登記」之證人等等證據，以供查證證明，絕非如被告酉○○、
          寅○○、Ａ○○等所巧辯，「當時信託法雖已公布施行，然主管機關內政
          部遲至八十五年十二月四日始以八十五年十二月四日 (八五)內地字第八
          五八二四九五號令訂頒發布「土地權利信託登記作業辦法」（按依該辦法
          第五條規定及附件二所載，登記原因包括「信託」、「受託人變更」、「
          塗銷信託」、「信託歸屬」、「信託取得」），致地政機關在登記實務上
          無法提供相對應之法定登記原因，致使信託行為所發生之不動產移轉登記
          ，只能改以其他法定登記原因作登記（例如買賣）」云云，所得推諉責任
          。再縱如被告等所辯，市場上一般銷售結束之後，通常經過股東會議決議
          ，即按照股東之出資額比例各自分回餘屋，再以買賣為登記原因，登記為
          股東個人或家人之名義等情，亦應有股東會議決議資以查證，且亦應明白
          聲明此種「餘屋」處理情形，不容擅自以未實際成立買賣之價格擅立買賣
          契約用以登記，否則，仍屬脫法行為，亦令貸款銀行核貸時難以實際估算
          其價額，造成損害。亦即將難以消化且價值較低之銷售餘屋之風險，不法
          轉嫁予金融機構承受，顯有不當之處。
  （四）、財政部八十三年六月十四日以台財字第八三一九八二六六七號函訂頒信用
          合作社對同一自然人（個人社員）、非營利法人（團體社員）之授信總金
          額，不得超過各該信用合作社核算基數１５ %，但最高以八千萬元為限，
          其中無擔保之授信總金額，不得超過各該信用合作社核算基數３ %，但最
          高以二千萬元為限。信用合作社對同一營利事業法人之授信總金額，不得
          超過各該信用合作社核算基數３０ %，但最高以一億六千萬元為限，其中
          無擔保之授信總金額，不得超過各該信用合作社核算基數５ %，但最高以
          三千萬元為限，此有合作金庫銀行文心分行九十二年十一月二十七日合金
          文心字第九二○○○六○四四號函一份（見本院卷第六宗第一百三十七頁
          ）在卷可憑。再台中十一信對於貸款金額超過三千萬元以上者，須有會計
          師之簽證，係依「中華民國銀行公會會員徵信準則」第十八條（一）之規
          定辦理；另對法人及自然人貸款額度之上限，係依據「銀行法」第三十三
          條之三第一項及主管機關（財政部）所定銀行對同一人、同一關係人或同
          一關係企業之授信限額規定辦理等情，亦有合作金庫銀行九十二年十一月
          五日合金總企字第○九二○○二四九四七號函一份（見本院卷第五卷第二
          八二至二九一頁）在卷可據。而最高法院八十九年度台上字第一一一九號
          民事判決要旨雖揭示認：所謂脫法行為係指當事人為迴避強行法規之適用
          ，以迂迴方法達成該強行法規所禁止之相同效果之行為而言；法律並無禁
          止父母將其不動產借用子女名義登記之強制規定，即難認此借名登記係脫
          法行為；倘上訴人當時純係基於父女親誼，借用被上訴人名義登記，並無
          贈與之意思，縱將來有贈與之合意，亦於將來變更為贈與時，始生課徵贈
          與稅之問題，自難認該借名契約係脫法行為。其所指所謂「借名契約」難
          認係脫法行為等情，除其係指民事上之法律行為，與本案係刑事犯罪行為
          ，難予比擬外，其間並未牽涉到第三人之權益，與本案尚影響到金融單位
          即台中十一信對於前開財政部規定之貸放款風險控管避免授信過度集中，
          不利債權確保之權益，絕不相同，無從比附援引。再最高法院七十二年度
          台上字第六七一七號刑事判決要旨雖亦揭示認：被告倘係得周某等四人之
          同意，借其名義為該公司股東，則被告與周某等人間有信託關係，其將周
          某等人列為股東聲請主管機關登記，應無業務上登載不實使公務員登載不
          實之犯罪可言。經核，亦與前揭最高法院民事判決要旨相同，因其間並未
          牽涉到第三人之權益，與本案尚影響到金融單位即台中十一信對於前開財
          政部規定之貸放款風險控管權益，並不相同，亦無從以彼類此，強為引用
          。是被告等引用前開最高法院民刑事判決要旨，辯稱本案應無行使明知為
          不實之事項，而使公務員登載於職務上所掌之公文書，足以生損害於公眾
          及他人之犯罪可言，僅係被告等貸款後未如數清償債務之民事上債務不履
          行而已云云，無從憑採。另證人即本案不動產之人頭購屋者庚○○於九十
          二年三月十九日在調查局中機組詢問時，供述：「（問：前述擔保品實際
          所有人既是僑泰建設公司董事長兼總經理酉○○、董事Ａ○○所有，為何
          酉○○、Ａ○○不自行向台中十一信借款，反而要你擔任借款人頭分散借
          款集中使用？）答：因當時向信用合作社借款沒法一次借得大筆款項，借
          款金額也有限制，所以要以借款人頭來分散借款供酉○○、Ａ○○使用。
          」等語（見台灣台中地方法院檢察署九十二年度他字一六九號四之一卷第
          一二五至一三○頁），足證被告丁○○、未○○○、酉○○、寅○○、劉
          祥宏等人之本案抵押貸款確係為規避前開財政部八十三年六月十四日台財
          字第八三一九八二六六七號函及「中華民國銀行公會會員徵信準則」第十
          八條（一）之規定無訛；且衡酌，本案台中十一信如知悉僑木建設公司係
          「假買賣」登記給被告丁○○、未○○○、酉○○、寅○○、Ａ○○等人
          及其等之親友，因會害怕當事人間係何關係不明，恐有糾紛，或公司倒閉
          將導致求償困難，與金融單位放款五Ｐ原則（即借款人、用途、償債來源
          、擔保、未來展望），亦即基本上需視借款人是否有還款能力之原則有違
          ，且財政部亦有明文禁止人頭貸款，因此，台中十一信將不會准予核貸；
          而公司貸款如超過三千萬元，則需由會計師簽證，始可辦理，耗時亦久，
          再自用型之不動產可貸得較公司所有之不動產之房貸為高之款項（因公司
          之不動產，閒置較久，過戶時土地增值稅較多，無法貸得較多款項）等情
          以觀，被告丁○○、未○○○、酉○○、寅○○、Ａ○○等人前開犯行，
          對台中十一信之權益，實造成極大之影響。從而，被告未○○○、丁○○
          、寅○○、酉○○、Ａ○○等五人確係分別以藍振中、戌○○、李炎星、
          蔡武宏、陳金田、蕭秋敬、陳吳曜榮、郭宗憲、辛○○、地○○、乙○○
          、甲○○、卯○○、王豫芳、陳添發、庚○○、楊新燕、陳麗卿、蔡勵宗
          等人為人頭製作包括買受人及買賣價金等內容全部均虛偽不實之買賣契約
          書，用以向台中十一信申辦貸款之行為，應可認定。
  （五）、此外，復有本案建物之台中市政府工務局（八一）中工建建字第一二二三
          號建造執照、台中市政府工務局（八四）中工建使字第二二四一號使用執
          照（見本院卷第六宗第二至一三五頁）、被告丁○○、未○○○、酉○○
          、寅○○、Ａ○○、證人藍振中、戌○○、李炎星、蔡武宏、陳金田、蕭
          秋敬、陳吳曜榮、郭宗憲、楊新燕、陳麗卿、卯○○、王豫芳、陳添發、
          庚○○、蔡勵宗、乙○○、甲○○、地○○、辛○○等人之借款（授信）
          申請書及個人徵信報告表、不動產放款值調查報告表、授信約定書、授信
          業務批覆書、個人資料表、借款抵押不動產之建築改良物登記簿謄本、土
          地登記簿謄本、所有權狀、抵押設定書、顏素真之個人戶籍資料、放款審
          核委員會議紀錄及台中十一信八十五年營業報告書等（見法務部調查局中
          部地區機動工作組九十二年五月十四日（九二）振法字第○九二七五二○
          二八六○號案卷所檢附資料及台灣台中地方法院檢察署九十二年度偵字第
          八八九九號卷第十七至二十六頁）附卷可稽。是綜據上述，被告丁○○、
          酉○○、寅○○、Ａ○○等人空言否認，所辯均無非臨訟畏罪飾卸之詞，
          要均無足採，事證已臻明確，被告丁○○、酉○○、寅○○、Ａ○○等人
          偽造文書犯行部分均洵堪認定。
三、核被告丁○○、酉○○、寅○○、Ａ○○等人所為，均係犯刑法第二百十六條、
    第二百十四條之行使使公務員登載不實之罪。其等使公務員登載不實後復持以行
    使，使公務員登載不實之低度行為應為行使之高度行為所吸收，應僅論以刑法第
    二百十六條、第二百十四條之行使使公務員登載不實之罪；公訴意旨認係觸犯刑
    法第二百十四條之使公務員登載不實之罪，尚有未洽，惟因屬實質上一罪關係，
    本院自得一併予以審理。被告丁○○、未○○○、酉○○、寅○○、Ａ○○等五
    人間及被告丁○○、未○○○、酉○○、寅○○、Ａ○○等五人分別與其等之人
    頭間有犯意之聯絡，行為之分擔，均為共同正犯。被告丁○○、酉○○、寅○○
    、Ａ○○所為前開多次行使使公務員登載不實之行為，時間緊接，犯罪構成要件
    又復相同，顯係基於概括之犯意為之，均為連續犯，爰依刑法第五十六條之規定
    以一罪論，並加重其等之刑。爰審酌被告丁○○、酉○○、寅○○、Ａ○○等犯
    罪之動機係為個人之利益，以其等分別身為三木建設公司、僑泰建設公司、僑木
    建設公司等之董事長、總經理、董事、監察人或股東之身份，竟利用台中十一信
    急於拓展放款業績之機會，使用多位人頭訂立為數甚夥虛偽不實之房屋及土地預
    定買賣合約書，以買賣為由將前開「台中大衛道」之不動產向台中市中正地政事
    務所申請辦理買賣移轉所有權登記予附表一所示之乙○○等人，使不知情之前開
    地政事務所承辦人員，將此不實之移轉登記原因，連續於附表一所示之時間登載
    於職務上所掌之公文書之土地及建築改良物登記簿上，足以生損害於地政機關對
    於土地及建築改良物登記管理之正確性，再於前揭不動產所有權移轉登記完成後
    ，隨即向台中十一信水湳分社提出前開內容虛偽不實之買賣契約書及前開不動產
    所有權移轉登記完成後之土地暨建築改良物登記簿謄本等文件，而以前揭如附表
    一所示之人擔任貸款人頭向台中十一信水湳分社借款高達十二億七千六百五十一
    萬元，造成台中十一信鉅額之損失，已嚴重危害國內金融秩序，惡性重大，及其
    等犯罪之目的、手段、品行、所生危害暨犯罪後均猶飾詞狡賴犯行，一味推卸責
    任，未見悔意，且犯罪後迄今仍未與被害人台中十一信等達成民事和解，取得諒
    解，犯後態度不佳等一切情狀，分別量處如主文所示之刑，以資懲儆。
貳、被告丁○○、寅○○、酉○○、Ａ○○等四人不另為無罪諭知部分：
一、公訴意旨略以：被告丁○○、未○○○、酉○○、寅○○及Ａ○○等五人合資共
    同成立僑木建設公司後，於八十一年間於台中市○區○○○段第四四一地號土地
    合資興建案名為「台中大衛道」之集中興建住宅及商場建物，並於八十一年四月
    間以上開土地向台灣土地銀行台中分行辦理建築融資貸款十二億七千九百四十萬
    元。該建物於八十五年二、三月間興建完成並取得使用執照。惟因該建物銷售情
    形不佳，造成僑木建設公司資金週轉困難，急需向金融機構融通資金，以渡過難
    關。政府於八十年間為使國內金融自由化，以符合世界潮流並提昇台灣之國際競
    爭力，陸續核准多家民營銀行營業，造成金融業者之間的激烈競爭，各金融機構
    間為積極爭取貸放款業務莫不使出渾身解數，而信用合作社之限制較多，經營日
    益困難，時任台中十一信理事主席廖天佑為使台中十一信之業績得以成長，在爭
    取貸放款業務上更是不遺餘力，八十五年一月間，被告丁○○及未○○○與台中
    十一信理事主席廖天佑連繫接洽擬以前開建物供作抵押物辦理分戶貸款。廖天佑
    知悉僑木建設公司在業界口碑甚佳，有意承做，且因台中十一信於八十四年度之
    存放款比例僅百分之四十六，與理想貸放比百分之七十五尚有差距，而依台中十
    一信擔保品處理細則第四點（有關擔保品之估價及擔保品放款之核估標準（第三
    項）有關不動產之估價得以一般估價法及時價估價法核估（第二款）有關時價估
    價法）之規定「各單位可視實際之需要，針對個案之性質作整體評估，以確保債
    權為原則，專案簽請以時價作為估價之基礎，依據下列之各項規定辦理，‧‧‧
    為協助社員購買房地產，得以實際成交價六成內為可貸值，但建商之餘屋不可以
此受理之。惟經理事會專案核准者，得依其核定條件辦理‧‧‧。」，廖天佑乃
    於八十五年二月一日台中十一信第八屆第二十七次理事會會議議程中提出「為拓
    展本社之放款，提高存放比率及盈餘，擬爭取三木建設公司及僑木建設公司所興
    建之『凱撒假期』、『大衛道』等大樓承購戶以成交價之七成辦理分戶貸款」案
    ，該案經廖天佑、總經理Ｃ○○、理事吳欽榮、陳啟民、賴培基、黃炳南、林立
    生、賴樹林等人開會議決通過擬以該大樓商場及住戶實際成交價格之七成及第一
    年以購屋優惠利率百分之九計息為條件同意辦理分戶貸款，並交由該社水湳分社
    承辦該專案之分戶貸款手續。被告丁○○、未○○○、寅○○、酉○○、Ａ○○
    等五人得知台中十一信已通過專案貸款，原應循正常程序備齊文件申請貸款，詎
    其等五人見台中十一信急於承做該筆貸款以提高業績，致審核較寬，有機可乘，
    竟意圖為自己不法所有之犯意聯絡，互為協商依各股東出資比率分配未售出之餘
    屋，再由各人各自尋找人頭戶或自任買受人製作買受人及買賣價金虛偽不實之房
    屋及土地買賣契約書，再持該不實之買賣契約書向台中十一信水湳分社辦理分戶
    貸款。其等謀議已定，即分別由被告丁○○尋找乙○○、甲○○、地○○、辛○
    ○等四人，由被告未○○○尋找藍振中、戌○○、李炎星、蔡武宏、陳金田、蕭
    秋敬、陳吳曜榮、郭宗憲等八人，由被告寅○○尋找蘇嘉明（並非於八十五年間
    貸款，應係遭誤列名）、卯○○、王豫芳、陳添發等四人，由被告酉○○尋找楊
    新燕、陳麗卿等二人（應再加庚○○一人），及由被告Ａ○○尋找庚○○、蔡勵
    宗等二人為人頭，製作不實之房屋及土地預定買賣合約書，且並在買賣價金部分
    填載商場部分每坪價格約三十萬元至一百四十七萬元不等、住宅部分每坪價格約
    十四萬元至二十一萬元不等（詳如附表二）明顯高於市價（住宅部分每坪約十萬
    五千元）之價格，以買賣為由將如附表一所示前開台中大衛道建物及座落土地分
    戶共一百八十筆辦理所有權移轉登記予附表一所示之乙○○等人，使不知情之地
    政事務所人員，將此不實之移轉登記原因，於附表一所示之時間登載於職務上所
    掌之土地登記簿上，足以生損害於地政機關管理土地登記之正確性。再於前揭不
    動產所有權移轉登記完成後，被告未○○○乃向台中十一信水湳分社提出前開內
    容虛偽不實之買賣契約書，及以前揭如附表一所示之人擔任貸款人頭向台中十一
    信水湳分社承辦人員巳○○申請辦理分戶貸款及填寫借款申請書，因本件貸款案
    已經理事會通過承做，致台中十一信水湳分社不動產價格鑑估調查員丑○○不疑
    有詐，認所提供資料應無不實，未再嚴予審核，即分別以上開內容不實之買賣契
    約書上所載買賣價金為據製作不動產放款值調查報告表（商場係以買賣契約價金
    之六成換算出放款值、住宅係以買賣契約價金之七成換算出放款值）後，逐層送
    由水湳分社襄理Ｆ○○、副經理天○○、經理宇○○審核，再送至總社由協理林
    東隆、副總經理黃○○及總經理Ｃ○○審核，由總經理Ｃ○○批示送放款審核委
    員會審議，因該筆貸款應予通過，是理事會之共識，且僑木建設公司信譽不錯，
    致各級審核人員陷於錯誤，僅率做形式上審查，認符合規定即予蓋章通過，審核
    不實，放款審核委員會並於八十五年四月二十四、同月三十、六月二十六日開會
    核定准予貸款，而於如附表二所示之撥款日分別撥款共計十二億七千六百九十五
    萬二千元，計分別由被告丁○○詐得一億九千二百四十八萬元、由被告未○○○
    詐得四億七千五百一十萬元、由被告酉○○詐得一億四千八百四十四萬元（應係
    一億八千八百零二萬二千元之誤，原起訴書附表二之被告Ａ○○貸款關係戶編號
    十、十一、十二、十四、十五、十七、十八等七戶應係被告酉○○的關係戶）、
    由被告寅○○詐得二億八千二百一十萬元、由被告Ａ○○詐得一億七千八百八十
    二萬元（應係一億三千九百二十五萬元之誤，原起訴書附表二之被告Ａ○○貸款
    關係戶編號十、十一、十二、十四、十五、十七、十八等七戶應係被告酉○○的
    關係戶），迂迴利用人頭戶，以「分散貸款，集中使用」之方式借款，造成台中
    十一信巨額逾期放款、呆帳，致生損害於該信合社之權益。被告丁○○等五人於
    取得上開貸款後，為掩飾其等所為上開詐貸犯行，仍陸續依約繳息迄如附表二所
    示之時間為止即未再行依約繳息，始查悉上情。因認被告丁○○、未○○○、酉
    ○○、寅○○、Ａ○○等人除共同連續觸犯前開刑法第二百十四條之使公務員登
    載不實之罪（業經本院依法判決為觸犯刑法第二百十六條、第二百十四條之行使
    使公務員登載不實之罪）外，尚牽連共同連續涉犯刑法第三百三十九條第一項詐
    欺取財罪嫌云云。
二、按被告未經審判證明有罪確定前，推定其為無罪。犯罪事實應依證據認定之，無
    證據不得認定犯罪事實。而不能證明被告犯罪者，應諭知無罪之判決，刑事訴訟
    法第一百五十四條第一項、第二項、第三百零一條第一項分別定有明文。次按法
    院自依自由心證為證據判斷時，不得違背經驗法則，所謂經驗法則，係指吾人基
    於日常生活經驗所得之定則，並非個人主觀上之推測（最高法院三十一年上字第
    一三一二號判例參照）。又認定犯罪事實，所憑之證據，雖不以直接證據為限，
    間接證據亦包括在內，然無論直接或間接證據，其為訴訟上之證明，須於通常一
    般之人均不致於有所懷疑，而得確信其為真實之程度者，始得據之為有罪之認定
    ，倘其證明尚未達到此一程度，而有合理性懷疑之存在時，即無從為有罪之認定
    ，（最高法院著有七十六年臺上字第四九八六號判例可資參照）。且為刑事訴訟
    法上證明之資料，無論其為直接證據或間接證據，均須達於通常一般之人均不致
    於有所懷疑，而得確信其為真實之程度，始得據為有罪之認定，若其關於被告是
    否犯罪之證明未能達此程度，而有合理性懷疑之存在，致使無從形成有罪之確信
    ，根據「罪證有疑，利於被告」之證據法則，即不得遽為不利於被告之認定，此
    觀諸最高法院七十六年臺上字第四九八六號判例意旨自明。又按犯罪事實之認定
    ，應憑真實之證據，倘證據是否真實尚欠明顯，自難以擬制推測之方法，為其判
    斷之基礎，而認定犯罪事實之證據係指足以認定被告確有犯罪行為之積極證據而
    言，該項證據自須適合於被告犯罪事實之認定，始得採為斷罪資料，最高法院五
    十三年臺上字第六五六號、二十九年上字第三一０五號判例可資參照。復按刑法
    第三百三十九條第一項詐欺罪之成立，係以意圖為自己或第三人不法之所有，以
    詐術使人陷於錯誤，而將本人或第三人之物交付為構成要件，所謂以詐術使人交
    付，必須被詐欺人因其詐術而陷於錯誤，始為相當，若其所用方法，不能認為詐
    術，亦不致使人陷於錯誤，即不構成該罪，最高法院著有四十六年度台上字第二
    六Ｏ號判例可資參照。末按斷案不能盡據口供，案情應以眾證為憑，當可十得八
    九，亦以其合於法理與實益，茍捨眾證而獨取口供，殊未可盡信。
三、公訴意旨認被告丁○○、未○○○、酉○○、寅○○、Ａ○○等人除共同連續觸
    犯前開刑法第二百十四條之使公務員登載不實之罪（業經本院依法判決為觸犯刑
    法第二百十六條、第二百十四條之行使使公務員登載不實之罪）外，尚牽連共同
    連續涉犯刑法第三百三十九條第一項詐欺取財罪嫌，無非以右揭事實，有：
  （一）、依台中十一信於八十五年二月一日第八屆第二十七次理事會會議，該理事
          會會議議程第五點討論事項案由四記載謂：為拓展本社之放款，提高存放
          比率之盈餘，擬爭取三木建設公司及僑木建設公司所興建之凱撒假期、大
          衛道等大樓承購戶以成交價之七成辦理分戶貸款，經該次會議通過議決結
          果記載謂：擬以該大樓商場及住戶實際成交價格之七成及第一年以購屋優
          惠利率百分之九計息為條件同意辦理分戶貸款。及依台中十一信擔保品處
          理細則第四點（有關擔保品之估價及擔保品放款之核估標準）第三項（有
          關不動產之估價得以一般估價法及時價估價法核估）第二款（有關時價估
          價法）之規定：「各單位可視實際之需要，針對個案之性質作整體評估，
          以確保債權為原則，專案簽請以時價作為估價之基礎，依據下列之各項規
          定辦理。（１）、對立地良好處分容易之商業用或住宅用不動產及借款戶
          信譽良好經查未有違規、逾期、催收或催繳利息之記錄者，得採本法估價
          。土地與建物簡易計算方式可視實際環境之需要依實際成交價或市場實際
          價格之成數之成數內依下列為本社可貸值。a、‧‧‧b、為協助社員購買
          房地產，得以實際成交價六成內為可貸值，但建商之餘屋不可以此受理之
          。惟經理事會專案核准者，得依其核定條件辦理之。（２）、‧‧‧‧‧
          。」，有台中十一信八十五年二月一日第八屆第二十七次理事會議議程表
          、台中十一信擔保品處理細則、及該理事會會議紀錄附卷可稽；又曾參與
          該次會議之出席人員除該社理事主席廖天佑外，該社總經理Ｃ○○及理事
          黃炳南、賴培基、賴樹林等人均到庭證稱：伊等係台中十一信之總經理及
          理事，伊等均有參加台中十一信八十五年二月一日第八屆第二十七次理事
          會議，該會議記錄中案由四記載：「為拓展本社之放款，提高存放比率之
          盈餘，擬爭取三木建設公司及僑木建設公司所興建之凱撒假期、大衛道等
          大樓承購戶以成交價之七成辦理分戶貸款」事項，係因該社理事主席廖天
          佑為提昇台中十一信之業績積極推展放款業務而去向僑木建設公司爭取得
          來，希望理事會能支持通過三木建設公司及僑木建設公司所興建之凱撒假
          期、大衛道等大樓承購戶以成交價之七成辦理分戶貸款，伊等為提高台中
          十一信之存放比率，所以就依規定同意該貸款案，參加該次會議的有理事
          主席廖天佑、總經理Ｃ○○、理事吳欽榮、陳啟民、賴培基、黃炳南、林
          立生、賴樹林等八人、列席人員有周敏郎、鄭國雄、盧泰雄、黃○○、張
          司祐等五人，該提案經開會議決通過擬以該大樓商場及住戶實際成交價格
          之七成及第一年以購屋優惠利率百分之九計息為條件同意辦理分戶貸款，
          並交由該社水湳分社承辦該專案之分戶貸款手續等語。可認上開台中十一
          信於八十五年二月一日第八屆第二十七次理事會會議通過決議內容第四點
          核准以僑木建設公司所興建之「台中大衛道」成交價之七成辦理分戶貸款
          ，尚屬於法有據。
  （二）、又經訊之證人即原擔任台中十一信水湳分社經理子○○（任職台中十一信
          水湳分社經理時間從八十二年底起至八十五年四月間止）到庭證稱：有關
          八十五年間台中十一信水湳分社辦理僑木建設公司台中市○區○○○段四
          四一號土地及其上建物「台中大衛道」分戶貸款案，是當時理事主席廖天
          佑所爭取得來，因該擔保品之地點座落在水湳分社，故理事主席廖天佑指
          示水湳分社辦理該貸款案，伊當時係水湳分社經理，因該貸款案係預售屋
          整批之分戶貸款，且額度超過經理權限，故伊與巳○○曾至僑木建股公司
          拜訪未○○○，並了解僑木建設公司所興建之「台中大衛道」情形後，唐
          魯文有寫一份僑木建設公司所興建之「台中大衛道」分戶貸款之專案報告
          ，伊審核後將該專案報告送至總社審查部、副總經理黃○○及總經理蔡鈴
          蘭審核，經由理事會通過後，才由水湳分社負責受理該申貸案等語，又證
          人即原擔任台中十一信水湳分社經辦員巳○○亦證稱：當時伊在水湳分社
          任職時，水湳分社經理子○○告訴伊有關僑木建設公司要以「台中大衛道
          」綜合大樓向台中十一信水湳分社辦理分戶貸款，伊曾與水湳分社經理林
          以翔前往僑木建設公司了解情形後，伊有寫一份該綜合大樓分戶貸款之專
          案報告，經水湳分社經理子○○批示後將該專案報告送至總社審查部、副
          總經理黃○○及總經理Ｃ○○審核，經由理事會通過後，由水湳分社受理
          該申貸案之進行，伊才陸續辦理「台中大衛道」分戶貸款之開戶及由借款
          人填寫借款申請書、票信查詢及所得稅申報並提供買賣契約書等資料整理
          後轉呈由各級主管核示，並辦理對保手續，該買賣契約書是僑木建設公司
          之職員戌○○及蔡宏武所提供該公司與承買戶間之買賣契約之証明等語，
          以及證人即原擔任台中十一信不動產價格鑑估調查員丑○○到庭證稱：伊
          擔任審查部辦事員期間，主要是對水湳分社、何厝分社、逢甲分社等分社
          營業區域內承作之放款案件，在分社放款經辦人員受理後，由伊會同分社
          經理或襄理對借款人所提供之擔保品做不動產鑑估工作，並預估不動產放
          款值，及製作不動產放款值調查報告表後轉呈由各級主管核示，有關八十
          五年間台中十一信水湳分社辦理僑木建設公司「台中大衛道」分戶貸款案
          ，該案要辦理分戶貸款前，伊曾與經理（應是水湳分社經理宇○○、其係
          自八十五年四月間起至八十五年底擔任該分社經理）先去「台中大衛道」
          看商場、住戶房屋，當時商家、住戶尚未遷入，在整批看完之後，伊有製
          作「台中大衛道」承購戶分戶貸款不動產放款值調查報告表，伊是依據台
          中十一信八十五年二月一日第八屆第二十七次理事會決議，以僑木建設公
          司所提供該公司與承買戶之間買賣契約書交易價格核算放款值（商場係以
          買賣契約交易價金之六成換算出放款值、住宅係以買賣契約交易價金之七
          成換算出放款值），上開不動產放款值調查報告表內所寫時價總值即是依
          據僑木建設公司所提供之買賣契約書內所載之買賣價金填載，再乘以約百
          分之六十（商場部分）或百分之七十（住宅部分）之放款率後，計算放款
          值予以核貸等語，復有台中十一信不動產放款值調查報告表內載：１本表
          依據八十五年二月一日第八屆第二十七次理事會決議辦理；２單位人員會
          勘依上列放款值核貸等語，足証台中十一信核准僑木建設公司所興建之「
          台中大衛道」分戶貸款金額，乃係依據該社水湳分社不動產價格鑑估調查
          員丑○○依被告未○○○等人於申辦「台中大衛道」分戶貸款時所提供予
          台中十一信之買賣契約書而製作不動產放款值調查報告表無訛。
  （三）、再查，證人藍振中、戌○○、李炎星、蔡武宏、陳金田、蕭秋敬、陳吳曜
          榮等人均到庭證稱：約於八十五年間僑木建設公司總經理未○○○向伊等
          表示僑木建設公司負責興建之「台中大衛道」已經興建完成，當時土地融
          資及建築融資均已申貸完畢，現在需要用個人名義辦理銀行分戶貸款，將
          資金從銀行借出來給僑木建設公司統籌運用，未○○○希望伊等幫忙，借
          用伊等之名字向台中十一信貸款，所有銀行貸款及利息均由僑木建設公司
          負擔，向台中十一信貸款所提供之擔保品雖登記在伊等之名下，但是這些
          土地及建物均係未○○○全權處理，實際上伊等根本沒有購買這些房屋，
          至買賣價金、貸款金額伊等均不清楚，且所有權過戶及貸款手續均是陳吳
          曜福在處理等語；證人蘇嘉明、卯○○、王豫芳、陳添發等人均證稱：八
          十五年間寅○○向伊等表示其所有之房屋要借錢，其要以伊等之名義向台
          中十一信辦理貸款（即擔任借款之人頭），伊等基於同事情誼有答應幫他
          ，後來伊等名下之不動產（即台中大衛道之商場或住宅）是寅○○為了辦
          理貸款才過戶至伊等名下的，伊等根本沒有向寅○○或僑木建設公司購買
          前開不動產，過戶手續均係寅○○處理，後來台中十一信人員有來與伊等
          辦理貸款事宜，伊等有把印章及存摺均交由寅○○保管等語；證人楊新燕
          、陳麗卿等人均證稱：八十五年間伊等應酉○○之要求，到僑泰建設公司
          與台中十一信人員辦理借款手續，至於借款用途、借款擔保品及放款金額
          伊等均不清楚，前述借款之擔保品即「台中大衛道」之商場及房屋如何過
          戶在伊等名下伊等也不知道，詳細情形酉○○才清楚，至於買賣價金、貸
          款金額伊等均不清楚，且所有權過戶及貸款手續均是酉○○在處理等語；
          證人庚○○、蔡勵宗均證稱：八十五年間伊等應Ａ○○之請求，需要用伊
          等之名義辦理銀行分戶貸款，將資金從銀行借出來給僑木建設公司統籌運
          用，Ａ○○希望伊等幫忙，借用伊等之名字向台中十一信貸款，所有銀行
          貸款及利息均由僑木建設公司負擔，向台中十一信貸款所提供之擔保品雖
          登記在伊等之名下，但是這些土地及建物均係Ａ○○全權處理，實際上伊
          等根本沒有購買這些房屋，至買賣價金、貸款金額伊等均不清楚，且所有
          權過戶及貸款手續均是Ａ○○在處理等語；由以上證人所供，足證證人藍
          振中、戌○○、李炎星、蔡武宏、陳金田、蕭秋敬、陳吳曜榮、蘇嘉明、
          卯○○、王豫芳、陳添發、楊新燕、陳麗卿、庚○○、蔡勵宗等人均並未
          實際與僑木建設公司簽訂買賣契約書購買上開「台中大衛道」之建物。另
          雖證人辛○○於偵查中證稱：伊係三木建設公司丁○○之助理，伊當時為
          了投資所以向僑木建設公司購買如附表所示之商場四戶，頭期款約付七百
          多萬元或八百多萬或九百多萬元左右，當時伊以該商場共向台中十一信借
          款共約二千四百九十六萬元，頭期款伊係付現金，至於現金是從伊銀行帳
          戶提領出來支付的，但究係何銀行伊也不記得了，伊之連帶保證人係當時
          擔任三木建設協理地○○，地○○向台中十一信貸款係由伊擔任保證人，
          伊無法提供購賣該商場之頭期款之價金之證明云云；證人乙○○於調查筆
          錄中證稱：伊係僑木建設董事長丁○○之弟，伊有向僑木建設公司購買如
          附表所示之商場三戶，因伊購屋所需的費用是台中十一信全額放款，因此
          不需支付頭期款予僑木建設公司，貸款事宜是伊哥哥丁○○與台中十一信
          接洽，共貸款三千八百八十八萬元云云，嗣復於偵查中證稱：伊購屋之頭
          期款是伊哥哥幫伊支付，總價金約四千多萬元云云；證人甲○○於偵查中
          證稱：伊係僑木建設董事長丁○○之妹，伊有向僑木建設公司購買如附表
          所示之商場二戶，當時以多少價金購買伊也忘了，伊只知道頭期款付了幾
          百萬元，頭期款究竟從何銀行提領出來伊也忘了，伊無法提供購賣該商場
          之頭期款之價金的證明云云。惟查：證人辛○○自承伊係被告丁○○所經
          營之三木建設公司員工，伊於八十五年當時年收入僅五十萬元左右，顯無
          能力一次購買商場四戶，其又無法提供購買前述商場之高達七、八、九百
          多萬元之頭期款來源；而證人乙○○係僑木建設董事長即被告丁○○之弟
          ，證人甲○○係被告丁○○之妹，其等二人均自承其等每年收入均不超過
          百萬元，亦顯無可能購買總價高達三、四千萬元之商場，且其等證人復均
          無法提供購買前述商場之價金來源之證據俾供調查，足徵證人辛○○、白
          師旭、甲○○等所為前揭證述顯係迴護被告丁○○之詞，不足採信。從而
          被告未○○○等係以藍振中、戌○○、李炎星、蔡武宏、陳金田、蕭秋敬
          、陳吳曜榮、蘇嘉明、卯○○、王豫芳、陳添發、楊新燕、陳麗卿、周玉
          曼、蔡勵宗及辛○○、乙○○、甲○○等人為人頭製作包括買受人及買賣
          價金等內容全部均虛偽不實之買賣契約書，用以矇騙台中十一信致得以申
          辦貸款之行為，應可認定。
  （四）、復查，證人陳繼統證稱：伊於八十一年三月間向僑木建設公司購買「台中
          大衛道」之預售屋（該建物座落於台中市○區○○○路三六五號十五樓之
          一），當初所買賣之價格每坪約十五萬元左右，房屋總價為一千二百萬餘
          元，總坪數為七十一坪左右（含公共設施），實際住房面積約五十一坪，
          車位另計價一百萬元，該屋於八十五年間交屋，伊於八十五年搬進去居住
          ，但據伊瞭解當時每坪售價已跌至十一萬元左右等語，證人周徐純美證稱
          ：伊等均於八十一年間向僑木建設公司購買「台中大衛道」之預售屋（該
          建物座落於台中市○○○路三六五號十六樓之三），當初所買賣之價格每
          坪約十六萬元左右，房屋為七十餘坪，總價為一千二百餘萬元，伊於八十
  五年間交屋並搬進去居住，但伊知道同建物對面三六三號十六樓有一住戶
          戴先生於八十七年間售屋予同大樓住戶每坪售價約十一萬元左右等語，證
          人賴美英證稱：伊於八十五年中旬曾向黃秋霖購買其所有座落在台中市○
          ○○路三六三號十一樓之三，伊當時向黃秋霖以每坪十萬五千元之價格所
          購買，該屋建坪約七十二坪左右，總價約七百五十萬元（含車位），伊知
          道該屋係黃秋霖向建設公司購買之預售屋等語，足証僑木建設公司所興建
          之「台中大衛道」建物之住宅部分於八十一年間之實際成交價格雖有每坪
          約值十五或十六萬元之市價，惟至八十五年間實際成交價業已滑落至每坪
          約十萬餘元之市價。然依上開台中十一信不動產放款值調查報告表內所載
          時價總值即僑木建設公司所提供之買賣契約書內所載買賣價金，及臺灣臺
          中地方法院檢察署檢察官所調取卷附買受人為丁○○等之買賣契約書內所
          載買賣價金，以及依卷附台中十一信各筆分戶貸款支出傳票金額（即貸放
          撥款金額），回乘六十分之一百（商場部分）及七十分之一百（住宅部分
          ）之放款率計算其時價總值即買賣價金（詳如附表所示），其住宅部分每
          坪價格均在十四萬元以上，商場部分每坪價格均在三十萬元以上，顯已逾
          上開「台中大衛道」建物於八十五年間之實際成交價格四成以上。被告白
          瑤鋒、未○○○、寅○○、酉○○、Ａ○○等五人顯係得知台中十一信業
          於八十五年二月一日第八屆第二十七次理事會通過專案貸款，認有機可乘
          ，乃除以前開所述方式申貸外，更以虛增價金方式施行詐術，致台中十一
          信水湳分社之經辦員巳○○及不動產價格鑑估調查員丑○○陷於錯誤，誤
          認其等所提出之買賣契約係屬真實，而未嚴予審核逕依上開台中十一信理
          事會之決議辦理，以上開內容不實之買賣契約書上所載買賣價金為據製作
          不動產放款值調查報告表後，逐層送由水湳分社及總社審核並送放款審核
          委員會審議後，致各級審核人員陷於錯誤，於形式上審查認符合規定誤為
          通過，並由放款審核委員會開會核定准予貸款而交付財物共計十二億七千
          六百九十五萬二千元予被告丁○○等人，致被告丁○○等人得以詐欺得逞
          之犯行，至為灼然，被告丁○○等四人空言否認有詐欺犯意，顯不足採。
      此外，復有被告丁○○、未○○○、寅○○、Ａ○○、藍振中、戌○○、
          李炎星、蔡武宏、陳金田、蕭秋敬、陳吳曜榮、郭宗憲、楊新燕、陳麗卿
          、蘇嘉明、卯○○、王豫芳、陳添發、庚○○、蔡勵宗、乙○○、甲○○
          、地○○、辛○○等人借款（授信）申請書及個人徵信表、不動產放款值
          調查報告表、授信約定書、借款抵押不動產建築改良物謄本、所有權狀、
          抵押設定書、顏素真之個人戶籍資料、放款審核委員會議紀錄及台中十一
          信八十五年營業報告書等附卷可憑為論據。
四、本件訊據被告丁○○、寅○○、酉○○、Ａ○○等四人均堅詞否認有何前揭詐欺
    之犯行，均辯稱：伊等之貸款標的並未高估，係依照市價辦理貸款，對台中十一
    信不構成詐欺行為，貸款金額未能全數償還係因其後經濟不景氣所致，二造之間
    僅係民事糾葛而已，伊等絕無詐欺不法意圖等語。
五、本件經查，
  （一）、依台中十一信於八十五年二月一日第八屆第二十七次理事會會議，該理事
          會會議議程第五點討論事項案由四記載謂：為拓展本社之放款，提高存放
          比率之盈餘，擬爭取三木建設公司及僑木建設公司所興建之凱撒假期、大
          衛道等大樓承購戶以成交價之七成辦理分戶貸款，經該次會議通過議決結
          果記載謂：擬以該大樓商場及住戶實際成交價格之七成及第一年以購屋優
          惠利率百分之九計息為條件同意辦理分戶貸款。及依台中十一信擔保品處
          理細則第四點（有關擔保品之估價及擔保品放款之核估標準）第三項（有
          關不動產之估價得以一般估價法及時價估價法核估）第二款（有關時價估
          價法）之規定：「各單位可視實際之需要，針對個案之性質作整體評估，
          以確保債權為原則，專案簽請以時價作為估價之基礎，依據下列之各項規
          定辦理。（１）、對立地良好處分容易之商業用或住宅用不動產及借款戶
          信譽良好經查未有違規、逾期、催收或催繳利息之記錄者，得採本法估價
          。土地與建物簡易計算方式可視實際環境之需要依實際成交價或市場實際
          價格之成數之成數內依下列為本社可貸值。a、‧‧‧b、為協助社員購買
          房地產，得以實際成交價六成內為可貸值，但建商之餘屋不可以此受理之
          。惟經理事會專案核准者，得依其核定條件辦理之。（２）、‧‧‧‧‧
          。」，有台中十一信八十五年二月一日第八屆第二十七次理事會議議程表
          、台中十一信擔保品處理細則、及該理事會會議紀錄附卷可考；又曾參與
          該次會議之出席人員除該社理事主席廖天佑外，該社總經理Ｃ○○及理事
          黃炳南、賴培基、賴樹林等人均到庭證稱：伊等係台中十一信之總經理及
          理事，伊等均有參加台中十一信八十五年二月一日第八屆第二十七次理事
          會議，該會議記錄中案由四記載：「為拓展本社之放款，提高存放比率之
          盈餘，擬爭取三木建設公司及僑木建設公司所興建之凱撒假期、大衛道等
          大樓承購戶以成交價之七成辦理分戶貸款」事項，係因該社理事主席廖天
          佑為提昇台中十一信之業績積極推展放款業務而去向僑木建設公司爭取得
          來，希望理事會能支持通過三木建設公司及僑木建設公司所興建之凱撒假
          期、大衛道等大樓承購戶以成交價之七成辦理分戶貸款，伊等為提高台中
          十一信之存放比率，所以就依規定同意該貸款案，參加該次會議的有理事
          主席廖天佑、總經理Ｃ○○、理事吳欽榮、陳啟民、賴培基、黃炳南、林
          立生、賴樹林等八人、列席人員有周敏郎、鄭國雄、盧泰雄、黃○○、張
          司祐等五人，該提案經開會議決通過擬以該大樓商場及住戶實際成交價格
          之七成及第一年以購屋優惠利率百分之九計息為條件同意辦理分戶貸款，
          並交由該社水湳分社承辦該專案之分戶貸款手續等語。又經訊之證人即原
          擔任台中十一信水湳分社經理子○○（任職台中十一信水湳分社經理時間
          從八十二年底起至八十五年四月間止）亦曾到庭證稱：有關八十五年間台
          中十一信水湳分社辦理僑木建設公司台中市○區○○○段四四一號土地及
          其上建物「台中大衛道」分戶貸款案，是當時理事主席廖天佑所爭取得來
          ，因該擔保品之地點座落在水湳分社，故理事主席廖天佑指示水湳分社辦
          理該貸款案，伊當時係水湳分社經理，因該貸款案係預售屋整批之分戶貸
          款，且額度超過經理權限，故伊與巳○○曾至僑木建股公司拜訪未○○○
          ，並了解僑木建設公司所興建之「台中大衛道」情形後，巳○○有寫一份
          僑木建設公司所興建之「台中大衛道」分戶貸款之專案報告，伊審核後將
          該專案報告送至總社審查部、副總經理黃○○及總經理Ｃ○○審核，經由
          理事會通過後，才由水湳分社負責受理該申貸案等語。足認本件貸款案係
          由台中十一信本身主動招攬，並非由被告丁○○、未○○○、酉○○、林
          榮發、Ａ○○等五人向台中十一信主動接觸辦理貸款，難認被告等五人有
          何積極詐騙行為，應堪認定。
  （二）、證人即台中十一信授信及估價業務承辦人員巳○○於偵查中證稱：「（問
          ：你是否認識丁○○等人？）我只認識未○○○、蔡武宏、戌○○等三人
          。八十四年間我於台中十一信水湳分社任職時，與水湳分社經理子○○曾
          經前往拜會僑木建設公司總經理未○○○，經子○○介紹而認識未○○○
          ，後來因該公司要以『台中大衛道』綜合大樓向台中十一信水湳分社辦理
          分戶貸款時，經子○○介紹而認識該公司職員蔡武宏及戌○○二人。」、
          「八十四年十二月間，我於水湳分社任職時，水湳分社經理子○○曾帶我
          到僑木建設公司辦公處所，拜訪該公司總經理未○○○，當時子○○告知
          我有關該公司要以『台中大衛道』綜合大樓向台中十一信水湳分社辦理分
          戶貸款」（見台灣台中地方法院檢察署九十二年度他字第一六九號案件第
          三卷四十二頁）等語。再據證人子○○偵查中證稱：「『台中大衛道』貸
          款案是廖天佑招攬的，其指示我由水湳分社承辦該貸款案，我和放款經辦
          人巳○○赴僑木建設公司拜訪總經理未○○○，未○○○表示『台中大衛
          道』建案係剛興建完工之住商大樓，該公司擬將建案之分戶貸款交由台中
          十一信水湳分社辦理申貸。」、「我與未○○○洽談『台中大衛道』建案
          分戶貸款案後，即指示巳○○簽文，經我蓋章逐級送審查部…」（見同上
          他字案第三卷第一七四頁）。另據證人即台中十一信水湳分社代理經理楊
          哲明於偵查中證稱：「未○○○、戌○○曾禮貌性拜訪過我，惟我和白瑤
          鋒則未曾謀面。」（見同上他字案第三卷第七十六頁）。按證人戌○○原
          任職於三淵建設公司，為被告未○○○之秘書（見同上他字案第一卷第一
          八三頁），足見被告未○○○與台中十一信接洽辦理貸款事宜，被告白瑤
          鋒、酉○○、寅○○、Ａ○○等人並未參與，被告丁○○、酉○○、林榮
          發、Ａ○○與台中十一信承辦人員就本件申貸案件並無任何接觸，遑論有
          何施用詐術之情形。
  （三）、證人即台中十一信不動產鑑估人員丑○○於偵查中證稱：「我當時有按照
          作業辦法之規定去做不動產鑑價工作。」、「八十五年建物完工後，要辦
          理分戶貸款之前，我曾與單位主管（應是水湳分社經理宇○○）先去『台
          中大衛道』看商場，當時商家、住戶尚未遷入，在整批看完後，我與楊哲
          明又去做土地及建物市場價格調查，我記得有向仲介公司、商家（名稱我
          記不清楚）探詢附近相同產品委賣價格」、「經我訪查，我認為契約書交
          易價格符合市場價格。」（見同上他字案第三卷第六十五頁背面、六十六
          頁）。證人丑○○偵查中另證述稱：「（問：你有無至現場勘驗？）有。
          是我們水湳分社接到這件分戶貸款時，我們有去拍照。」（見臺灣臺中地
          方法院檢察署九十二年偵字第八八九六號卷第一九一頁）。嗣在本院審理
          時證人丑○○復證述稱：「我有到現場看屋，並對附近的地段詢價，住家
          的部分與他們買賣的價格有一點相當，一坪約十三至二十萬元左右，依照
          樓層高底有別，當時詢問的價格從十三、四萬到二十萬元左右。我在做本
          案之前都有到現場去勘查不動產，並到附近做市調。」（見本院九十二年
          六月十三日訊問筆錄第十四、十五頁）。又證人即原擔任台中十一信水湳
          分社經辦員巳○○亦證稱：「當時伊在水湳分社任職時，水湳分社經理林
          以翔告訴伊有關僑木建設公司要以『台中大衛道』綜合大樓向台中十一信
          水湳分社辦理分戶貸款，伊曾與水湳分社經理子○○前往僑木建設公司了
          解情形後，伊有寫一份該綜合大樓分戶貸款之專案報告，經水湳分社經理
          子○○批示後將該專案報告送至總社審查部、副總經理黃○○及總經理蔡
          鈴蘭審核，經由理事會通過後，由水湳分社受理該申貸案之進行，伊才陸
          續辦理『台中大衛道』分戶貸款之開戶及由借款人填寫借款申請書、票信
          查詢及所得稅申報並提供買賣契約書等資料整理後轉呈由各級主管核示，
          並辦理對保手續，該買賣契約書是僑木建設公司之職員戌○○及蔡宏武所
          提供該公司與承買戶間之買賣契約之証明」等語，再證人即台中十一信總
          經理Ｃ○○於偵查中證稱：「我不知道金檢報告內容之估價係依據何資料
          而來，我想應該不至於高估，且本社承辦人員估價應會很確實，因他們均
          很盡責。」、「（問：你於審核批覆時是否指示或同意該鑑價結果？）沒
          有，且我也不可能去指示估價人員作不實鑑價。」（見前開偵字八八九六
          號卷第一二０頁）。換言之，被告丁○○、未○○○、酉○○、寅○○、
          Ａ○○向台中十一信申請貸款時，其擔保品之價值係由台中十一信依其規
          定程序加以評估，且有市價等客觀價值可予參酌，認為擔保品價值尚敷其
          債權足以受償，因而方同意核貸。足證台中十一信本身即有徵信人員，並
          有足夠之徵信程序、方法、能力，是揆諸前揭最高法院四十六年度台上字
          第二六Ｏ號判例意旨，被告丁○○、未○○○、酉○○、寅○○、Ａ○○
          等人所用方法，難認係詐術，亦不致使人陷於錯誤，亦即其等實無從實施
          詐術因而致使台中十一信徵信人員陷於錯誤，核與刑法第三百三十九條第
          一項詐欺罪之犯罪構成要件，並不相當，顯難構成該罪。
  （四）、本件興建案名為「台中大衛道」所坐落之「台中市○區○○○段第四四一
          地號土地」於八十一年四月間即由僑木建設公司以之向台灣土地銀行台中
          分行辦理建築融資貸款十二億七千九百四十萬元，此有該建築融資貸款資
          料在卷可參，其後，「台中大衛道」興建完成，再以「台中大衛道」建物
          向台中十一信辦理分戶貸款共十二億七千六百九十五萬二千元，並將所貸
          得之款項用以償還前開僑木建設公司向台灣土地銀行台中分行所辦理之建
          築融資貸款等情，有各該帳戶匯款資料及資金流程圖（見台灣台中地方法
          院檢察署九十二年度他字第一六九號第三卷第一七一、一七二頁、同署九
          十二年度他字第一一七號卷第九十三至一○八頁）均影本在卷足資覆按。
          足證本件原土地至少即有十二億七千九百四十萬元之價值（蓋其實際價值
          應比原向台灣土地銀行台中分行辦理建築融資貸款所貸得之十二億七千九
          百四十萬元之價額為高，通例僅能貸得實際價值之六至七成而已），再加
          上後來興建完成建物之增加價值，應遠超過本案向台中十一信所辦理分戶
          貸款貸得共十二億七千六百九十五萬二千元之價值為高，並無高估貸款標
          的物之情形存在。
  （五）、被告丁○○、酉○○、寅○○、Ａ○○自八十五年四月間向台中十一信貸
          款以來，確係正常繳息各至附表二所示利息滯繳日為止，此分別有合作金
          庫銀行進化分行九十二年九月二日合金進化字第○九二○○○四○七一號
          函及所檢附之貸款關係戶相關資料（見本院卷第五卷第三十、三十一頁）
          、合作金庫銀行中清分行九十二年九月二十四日合金中清字第○九二○○
          ○五六○一號函及所檢附之貸款關係戶交易明細表及相關資料（見本院卷
          第五卷第四十六至二百一十頁）、合作金庫銀行中清分行九十二年四月二
          十四日合金中清字第○九二○○○二四三八號函及所檢附之貸款關係戶貸
          款金額等明細資料（見台灣台中地方法院檢察署九十二年度偵字第八八九
          六號卷第一七六頁及本院卷第四卷第一九七至一七七頁）、合作金庫銀行
          中清分行九十三年五月二十八日合金中清字第○九三○○○三四○三號函
          及所檢附之貸款關係戶交易明細表及相關資料（見本院卷第九卷）等各一
          份在卷可查。可證被告丁○○、酉○○、寅○○、Ａ○○等四人正常繳息
          時間長達四、五年之久，足見被告丁○○、酉○○、寅○○、Ａ○○等四
          人應無不法詐欺犯意，否則於貸得款項之後即可恝置不理，實無需再連年
          正常履行繳納利息如此之久之理。
  （六）、證人午○○、Ｄ○○、己○○、壬○○、Ｅ○○等人分別於本院審理中到
          庭均證稱，其等係於八十一年間預售期間即購買本案商場建物，其後由僑
          木建設公司再向其等買回前揭建物，或因其等無力繳納購屋期款而退回予
          僑木建設公司，之後，有經營商場及電影院等語（見本院卷第六卷第一七
          五至一一八○頁、本院卷第八卷第二十至二十四頁），並有前開證人等購
          買每坪單價表一份及該等證人之土地預定買賣合約書、房屋預定買賣合約
          書等（見本院卷第三卷第七六至二四○頁、本院卷第四卷第一至一六五頁
          、本院卷第六卷第二三五頁、本院卷第八卷第五十五頁）在卷可參。是僑
          木建設公司確係於本案建物出售後，因看好一至四樓之商場前景，嘗試仿
          效台中市○○路「中友百貨股份有限公司」之成功經營模式，希望將地上
          一至四樓商場部分收回，結合地下一樓之電影院自行經營百貨公司與電影
          業。購回前開建物後隨即由被告丁○○、未○○○、酉○○、寅○○、劉
          祥宏（被告酉○○係以德欣投資有限公司，被告寅○○係以自己名義及僑
          宏投資股份有限公司，被告Ａ○○係以宏年投資有限公司之法人方式投資
          ）等人集資於八十五年十一月二十九日經經濟部中部辦公室核准設立「大
          衛道新世界事業股份有限公司」，該公司設於台中市○區○○○路三六三
          號一樓之一、三、六、十一、十五、十七，營利事業統一編號為0000
          0000號，原資本總額為三千六百萬元，後於八十七年七月十五日增資
          為一億五千萬元，嗣因經營不善，於八十七年十二月間再經減資為九千七
          百五十萬元，經營項目為（１）、百貨之買賣及進出口（２）、超級市場
          之經營（３）、自有剩餘攤位出租業務（４）、餐廳業務之經營（５）、
          遊藝場業務之經營（６）、電腦軟硬體研發、出租、出售業務（７）、體
          育休閒遊樂設備用品之規劃、諮詢顧問及期出租、出售業務（８）、電影
          片映演業務之經營（９）、．．．．．．．．等業務，至八十九年四月七
          日經核准解散登記等情，此有經濟部中部辦公室九十二年十一月七日經（
          九二）中辦三字第○九二三○九三四五八○號函一份及所檢附之公司設立
          登記事項卡、董事、監察人名單股份有限公司變更登記事項卡、股份有限
          公司法人代表名單、公司基本資料查詢（見本院卷第二宗第二三五頁、本
          院卷第五宗第二九三至三一五頁、本院卷第六宗第二百三十六頁、本院卷
          第八宗第六十九至七十三頁）一份在卷可考；其間投入大量資金加以裝潢
          、整修，實際經營商場及大衛影城等業務，亦有「大衛道新世界事業股份
          有限公司」工程及設備款明細表、相關工程契約書、支付憑單、八十六至
          八十八年度之營業稅、娛樂稅、營利事業所得稅等之申報書、繳款書、八
          十六至八十八年度之經會計師查核簽證之財物報表、營業現場相片等（見
          本院卷第八宗第九七至二五七頁）附卷可資查考；被告丁○○、酉○○、
          寅○○、Ａ○○等人並於增資時再另予投入大量資金，亦有被告丁○○、
          酉○○、寅○○、Ａ○○等人增資匯款或支票等資料附卷可查（見本院卷
          第二卷第二三六至二四二頁、本院卷第八卷第七四至九六頁、本院卷第六
          卷第二四五至二五二頁、本院卷第九卷第十七至三十七頁、六十一至六十
          九頁）。嗣經營三年餘，至八十八年九月二十一日「九二一大地震」發生
          後，因景氣不佳、業務蕭條而虧本始決定停業，並依法辦理清算，至八十
          九年四月七日經核准解散登記等情，此有經濟部中部辦公室九十二年十一
          月七日經（九二）中辦三字第○九二三○九三四五八○號函一份及所檢附
          之公司設立登記事項卡、董事、監察人名單股份有限公司變更登記事項卡
          、股份有限公司法人代表名單、公司基本資料查詢（見本院卷第二宗第二
          三五頁、本院卷第五宗第二九三至三一五頁、本院卷第六宗第二百三十六
          頁、本院卷第八宗第六十九至七十三頁）一份在卷可參，由此足證被告白
          瑤鋒、未○○○、酉○○、寅○○、Ａ○○等人確實因經營業務所需，始
          購入本案之不動產，看好商場前景，否則實無須再投巨額資金經營，並非
          係公訴人所指訴之所謂要「消化餘屋」始製造不實之買賣契約用以詐財等
          情應可認定。
  （七）、本案係有擔保之貸款，並非毫無擔保之信用貸款；而本案貸款人頭除被告
          丁○○、未○○○、酉○○、寅○○、Ａ○○等五人外，其餘均分別係被
          告丁○○、未○○○、酉○○、寅○○、Ａ○○等五人之配偶、弟、妹、
          公司幹部或親朋好友；被告丁○○、未○○○、酉○○、寅○○、Ａ○○
          等五人個人尚為人頭貸款之連帶保證人。衡情被告丁○○、未○○○、陳
          居德、寅○○、Ａ○○等五人如早心存詐騙，應無可能將自己本身及前開
          親近人等一併捲入，被告等本身亦均無須再分別擔任其等各自關係戶之連
          帶保證人，擔負比原本以僑木建設公司名義貸款所負還重之責任，陷其等
          及自身等於犯罪境地之理？
  （八）、公訴人認為被告丁○○、未○○○、酉○○、寅○○、Ａ○○等人除犯刑
          法第二百十六條、第二百十四條之行使使公務員登載不實之罪外，尚牽連
          共同連續涉犯刑法第三百三十九條第一項詐欺取財罪嫌，無非以被告等向
          台中十一信申貸時，提出之契約書買賣價格偏高云云，惟查本案被告白瑤
          鋒、未○○○、酉○○、寅○○、Ａ○○等人向台中十一信辦理抵押貸款
          ，其貸款每坪價額、貸款成數及額度與於八十一年間之其他預購者相當，
          並無高估超貸情事，此有證人即商場建物預購者午○○、Ｄ○○、己○○
          、壬○○、Ｅ○○．．．．等人於八十一年間預售期間購買本案商場建物
          之每坪單價表一份及該等證人之土地預定買賣合約書、房屋預定買賣合約
          書等（見本院卷第三卷第七六至二四○頁、本院卷第四卷第一至一六五頁
          、本院卷第六卷第二三五頁、本院卷第八卷第五十五頁）、證人即地上七
          樓以上之住宅預購者高吉鳳、方豫豐、吳麗專、簡賴嘉淑、戊○○、洪欣
          代、何愷茵、邱顯文、劉柯成．．．．．．．等人於八十一年間預售期間
          購買本案住宅建物之每坪單價表一份及該等預購者之土地預定買賣合約書
          、房屋預定買賣合約書等（見本院卷第六卷第三○七至三七八頁、本院卷
          第七卷第一至四二六頁）在卷可參。被告丁○○買受之價格每坪單價在三
          十萬至七十萬元之間，與證人Ｇ○○等人於八十一年間向僑木建設公司購
  買時之價格（按即僑木建設公司向原承購戶買回商場部分前之原始售價）
          相較仍屬相當，此可再觀之證人Ｄ○○、己○○、午○○等人於本院九十
          三年一月廿八日庭訊中證稱，其等向僑木建設公司買受之「台中大衛道」
          預售商場，後來賣回給公司，公司打電話說有人想要買，後來就賣回去；
          是再行賣回去的而非解除原來買賣契約；當初所買受之單位、價格、面積
          均與其等簽名之買賣契約相同；是僑木建設公司之業務人員出面與其等洽
          談的；僑木建設公司買回以後有經營商場，但是公司自己經營還是出租給
          他人經營並不清楚；其等購買以後，商場部分市價應有下跌，因為當初不
          景氣等語。再證諸證人Ｄ○○、己○○、午○○係於八十一年間買受，雖
          商場部分市價下跌，僑木建設公司仍以原價或較高價格（己○○、午○○
          部分）買回，較諸被告丁○○等人於八十五年間買受之價格（起訴書附表
          所示），與該等建物於八十一年間之買賣價格相差不遠甚而較高等情。可
          見本案並無貸款標的有高估之積極證據足資證明認定，被告丁○○、陳吳
          曜福、酉○○、寅○○、Ａ○○等人既係依照市價辦理貸款，對台中十一
          信應無構成詐欺情形，是公訴人所言被告等「以提高四成之價格超貸，以
          虛增價金方式施行詐術」云云，尚有誤認。
  （九）、被告丁○○、未○○○、酉○○、寅○○、Ａ○○等人前開抵押貸款之停
          止繳納本息期限不同，均係參差不齊，詳如附表二所示利息滯繳日為止等
          情，此分別有合作金庫銀行進化分行九十二年九月二日合金進化字第○九
          二○○○四○七一號函及所檢附之貸款關係戶相關資料（見本院卷第五卷
          第三十、三十一頁）、合作金庫銀行中清分行九十二年九月二十四日合金
          中清字第○九二○○○五六○一號函及所檢附之貸款關係戶交易明細表及
          相關資料（見本院卷第五卷第四十六至二百一十頁）、合作金庫銀行中清
          分行九十二年四月二十四日合金中清字第○九二○○○二四三八號函及所
          檢附之貸款關係戶貸款金額等明細資料（見台灣台中地方法院檢察署九十
          二年度偵字第八八九六號卷第一七六頁及本院卷第四卷第一九七至一七七
          頁）、合作金庫銀行中清分行九十三年五月二十八日合金中清字第○九三
      ○○○三四○三號函及所檢附之貸款關係戶交易明細表及相關資料（見本
          院卷第九卷）等各一份在卷可查。是由上開停止繳納利息前後不同之時間
          等情以觀，正足凸顯此係因每個人之資金狀況不同而異其停止繳納利息之
          時間，應為真正之抵押借貸，否則，如係共同詐欺，停止繳納利息之時間
          ，情理上應為同一，較合常情。據上情況，益徵被告丁○○、未○○○、
          酉○○、寅○○、Ａ○○等人並非係以詐欺之目的而為抵押借款。自難以
          抵押借款數年後，無從預見之因九二一大地震發生、經濟景氣滑落、事業
          經營失敗或個人資力發生衰退變化，致無力清償抵押借款而應由台中十一
          信本於其放款政策自行承擔風險之情事，而推論其等於抵押借款之初即有
          不法之詐欺犯意。
  （十）、本案公訴人認被告丁○○、未○○○、酉○○、寅○○、Ａ○○等人除犯
          刑法第二百十六條、第二百十四條之行使使公務員登載不實之罪外，尚牽
          連共同連續涉犯刑法第三百三十九條第一項詐欺取財罪嫌，其癥結不外乎
          認被告等向台中十一信申貸時，本案抵押貸款標的有高估之情形。惟經綜
          觀所有卷證並未見本案抵押貸款標的有何高估之積極證據，所有證人等之
          證詞及被告等人之供述亦均未明確證稱或供述稱本案抵押貸款標的有何高
          估之情形，詳情如下：
    （１）、證人即本案不動產之預購者亦為僑泰建設公司秘書宙○○於九十二年三
            月十九日在調查局中機組詢問時，供述：「（問：你有無與前台中十一
            信金融往來？何時入社？何時開戶？是否親自辦理？存摺及印章由何人
            保管？）答：有的，我於八十七年七月間向僑木建設公司購買台中市○
            ○○路大衛道房屋、兩戶，總價款約為一千一百多萬元，我除兩百萬元
            自備款外，不足金額係由僑木建設公司安排下，向台中十一信辦理抵押
            貸款約九百萬元支付，故我約於八十七年八月間親自辦理入社，並開戶
            活期儲蓄存款帳戶，該帳戶存摺印章均由我本人保管。（問：（提示:
            宙○○台中十一信借款申請書、不動產放款值調查報告表、徵信報告表
            （檐保借款核貸金額四百六十四萬元、四百四十二萬元）等資料影本各
            乙份）請你詳視該等資料影本，其中借款人署名宙○○簽名及印章是否
            由你本人親自簽署？台中十一信人員有無向你辦理徵信？借款提供之擔
            保係何人所有？借款何時核撥？）答：（經詳視後作答）該兩份授信申
            請書上之申請人欄內簽名均係我親自簽名用印無誤，台中十一信確有派
            員至台北市○○○路○段二號四、五樓之橋泰建設公司與我辦理對保及
            徵信，該申貸案所提供之擔保品係我前述向喬木建設公司所購買兩戶台
            中市○○○路大衛道房屋，前述借款何時核撥我不清楚，但借款核撥後
            約於八十七年九月間才交屋給我。（問：（提示: 宙○○台中十一信授
            信約定書）該授信約定書是否為你親自辦理及簽名用印？你與連帶保證
            人之關係為何？你有無檐任其他借款人之連帶保證人？）答：（經詳視
            後作答）是的，該授信約定書均係我本人親自辦理及簽名用印，因為我
            當時需要保證人，遂請僑泰建設董事長寅○○擔任保證人，另我並擔任
            台中十一信其他貸款案之保證人。（問：前述借款之用途？）答：前述
            借款係做為支付僑木建設公司之購屋款。（問：前述借款擔保品台中市
            北區○○○段四四一地號及『台中大衛道』之台中市○○○路三六五號
            十二樓之三及十五樓之七建物是否為你本人出資購買？有無辦理所有權
            過戶？）答：我本人確有出資約二百萬元，該不動產所有權並移轉至我
            名下無誤。（問：前述借款台中十一信核貸後資金流向？利息由何人支
            付？）答：前述借款係為支付僑木建設公司購屋款，故核貸後應即轉入
            僑木建設公司帳戶內，每月利息約六萬餘元由我負責繳納。（問：前述
            向台中十一信借款後為何未續繳息？）答：因我當時係為短期投資性質
            而購買前述兩戶房屋，原計晝購屋後立即出售賺取價差，但因不動產行
            情下滑致無法立即脫手牟利，因無力繳納每月六萬餘元利息，故在借款
            三、四個月後即停止繳息。」（見台灣台中地方法院檢察署九十二年度
            他字一六九號四之一卷第八十四至八十六頁）；證人宙○○再於九十二
            年三月十九日在臺灣臺中地方法院檢察署檢察官（以下簡稱檢察官）訊
            問時，供述：「（問：貸款原因？）答：我投資購買不動產辦理貸款。
            貸款下來的錢我直接轉至建設公司。（問：貸款由何人使用？每月利息
            何人支付？）答：我直接支付不動產之價金，每月利息均由我支付，未
            償餘額二百多萬元。（問：提供何擔保品？擔保品所有權人？）答：提
            供台中市○○道之房屋做擔保，所有權是我本人，房子是我向建設公司
            購買的，我自備二百多萬元的頭期款，其他均用貸款，約九百多萬元，
            頭期款來源我忘了，我回去補陳。（問：你有無拿到所有權狀？）答：
            有。」（見同署九十二年度他字一六九號四之一卷第二一五至二二○頁
            ）。
    （２）、證人即本案不動產之人頭購屋者亦係僑木建設公司業務經理蘇嘉明（與
            本案係八十五年間之抵押貸款不同，其係於八十七年間所申貸，每坪價
            額低於本案甚多）於九十二年三月十九日在調查局中機組詢問時，供述
            ：「（問：你有無與前台中十一信金融往來？何時入社？何時開戶？是
            否親自辦理？存摺及印章由何人保管？）答：我在八十五年九月間，山
            仁工業董事長寅○○個人因要投資房地產，及要求我配合辦理，以我的
            名義向台中十一信辦理貸款，而我也同意寅○○之要求，至於何時入社
            、何時開戶都是由寅○○幫我辦理的，而事後台中十一信承辦人員來和
            我對保時，我才知道寅○○已以我的名義向台中十一信貸款六千餘萬，
            目前印章是在我這裡，至於存摺我則從未看過。（問：你除前述在八十
            五年間向台中十一信貨款六千餘萬元外，尚有無其他貸款？）答：有的
            ，在八十七年六、七月間寅○○再次要求以我的名義向台中市僑木建設
            公司購買台中市○○○路三六五號十七樓之三作為投資，所以寅○○又
            再次向台中十一信辦理房屋貸款，該次貸款金額為四百七十八萬元。（
            問：（提示：蘇嘉明台中十一信借款申請書、不動產放款值調查報告表
            、徵信報告表（擔保借款四百七十八萬元）等資料影本各一份）請你詳
            視該等資料影本，其中借款人署名蘇嘉明簽名及印章是否由你本人親自
            簽署？有無委託或授權他人代為簽章？台中十一信人員有無向你辦理徵
            信？借款提供之擔保品係何人所有？貨款金額若干？詳細過程為何？）
            答：（經詳視後作答）貴站所提供之資料係為我在八十七年六、七月間
            ，寅○○要求我當人頭，以我的名義向僑木建設公司購買台中市○○○
            路三六五號十七樓之三房屋，當時因為要向台中十一信辦理房屋貸款，
            所以八十九年八月間，僑木建設公司黃協娌（名字已忘）即帶同台中十
            一信經辦員（姓名不詳）帶妥貸款相關資料，上來台北山仁工業公司（
            台北市○○○路○段二號四樓、五樓）找我填寫貸款相關文件，該等資
            料上之簽名都是我親自簽署，我亦提供個人基本資料及納稅證明文件等
            供該經辦員審核徵信，至於當時申請貸款金額若干，我並不清楚，但是
            最後核准金額為四百七十八萬元，而該貸款案寅○○亦擔任連帶保證人
            ，並提供台中市○○○路三六五號十七樓之三房屋作為貸款擔保品。（
            問：（提示: 蘇嘉明、寅○○之台中十一信授信約定書影本各乙份）該
            授信約定書是否為你及寅○○親自辦理及簽名用印？）答：前述蘇嘉明
            台中十一信授信約定書是由僑木建設公司黃協理即帶同台中十一信經辦
            員，上來台北山仁工業公司找我對保時，我親自簽名用印的，但是林榮
            發之台中十一信授信約定書則是黃協理即帶同台中十一信經辦員另外找
            時間找寅○○簽名用印的，我們並沒有在同一時間對保。（問：前述借
            款台中十一信核貸後資金流向？利息由何人支付？）答：資金流向我不
            清楚，但是貸款利息是由寅○○支付的。（問：寅○○以你名義向台中
            十一信借款四百七十八萬元之後，為何未續繳息？）答：寅○○以我的
            名義向台中十一信借款四百七十八萬，僅繳三次，就遇上金融風暴，所
            以資金週轉不靈，即未繼續繳息，目前該款應該已列入逾期放款，或打
            入呆帳，而我名下之財產也因此遭銀行查封。（問：你為何願意提供你
            之『人頭』供山仁工業公司寅○○為前述之貸款，你有無獲取利益？）
            答：寅○○係山仁工業公司董事長，我係下屬，所以寅○○要我當人頭
            ，我也不好意思拒絕，我並沒有因為當寅○○人頭，而獲得任何好處。
            （問：（提示：服務證明書影本一份）你既未任職於僑木建設公司，亦
            不認識僑木建設公司董事長白瑤峰，何以你在台中十一信之貸款資料中
            ，會有你任職於僑木建設公司業務部擔任經理之『服務證明書』？）答
            ：我不清楚。」（見同署九十二年度他字一六九號四之一卷第九十四至
            九十九頁）；證人蘇嘉明於九十二年三月十九日檢察官訊問時，供述：
            「（問：貸款原因？）答：我是由寅○○要我當人頭的。他當時是我山
            仁公司的董事長。（問：提供何擔保品？擔保品所有權人？）答：提供
            台中市○○道之房屋做擔保，所有權是我本人，我和公司有簽買賣契約
            ，但實際上未支付房子之價金。（見同署九十二年度他字一六九號四之
            一卷第二一五至二二○頁）。
    （３）、證人即本案不動產之人頭購屋者亦係僑木建設公司經理洪嘉昇（與本案
            係八十五年間之抵押貸款不同，其係於八十七年間所申貸，每坪價額低
            於本案甚多）於九十二年三月十九日在調查局中機組詢問時，供述：「
            （問：你有無與前台中十一信金融往來？何時入社？何時開戶？是否親
            自辦理？存摺及印章由何人保管？）答：有的，我與台中十一信有金融
            往來。我於八十七年間（詳細時間記不清楚）加入台中十一信並辦理開
            戶，當時僑泰建設公司財務部人員（我忘記是那一位）拿一堆台中十一
            信入社及開戶文件讓我簽名，並表示公司係要借用我的名字向僑木建設
            公司購買房子，並向台中十一信辦理房屋貸款，存摺及印章均由僑泰建
            設公司財務部保管。（問：（提示: 洪嘉昇『台中十一信』借款申請書
            、不動產放款值調查報告表、徵信報告表擔保借款五百四十七萬元」等
            資料影本各乙份）請你詳視該等資料影本，其中借款人署名洪嘉昇簽名
            及印章、是否由你本人親自簽署？有無委託或授權他人代為簽章？台中
            十一信人員有無向你辦理徵信？借款提供之擔保品係何人所有？貸款金
            額若干？詳細過程為何？）答：（經詳視後作答）前述洪嘉昇『台中十
            一信』借款申請書、不動產放款值調查報告表、徵信報告表上之簽名均
            為我本人所簽名無誤，並且有人（名字不記得）到台北市僑泰建設公司
            向我辦理對保手續，借款提供之擔保品所有權是我，但實際上我未付任
            何款項取得該擔保品，我僅為僑泰建設公司房屋貸款人頭，所以該擔保
            品實際所有權人仍是僑泰建設公司。我僅在僑秦建設公司財務部人員要
            求下充當房屋貸款人頭，一切貸款手續均為僑泰建設公司財務部人員處
            理，我負責簽名而已，當時因為我只是人頭，所以未注意貸款金額，直
            到『台中十一信』向我摧討該筆貸款利息後，我才知道僑泰建設公司用
            我當房屋貸款人頭向『台中十一信』貸款金額是五百四十七萬元。（問
            ：（提示：洪嘉昇『台中十一信』授信約定書）該授信約定書是否為你
            親自辦理及簽名用印？你與連帶保證人之關係為何？你有無擔任其他借
            款人之連帶保證人？）答：（經詳視後作答）是的，該洪嘉昇『台中十
            一信』授信約定書為不知名人士（詳細名字記不得）帶到台北市僑泰建
            設公司讓我簽名的。前述授信案之連帶保證人Ａ○○為僑泰建設公司常
            務董事，也是我的老闆之一。我沒有擔任其他借款人之連帶保證人。（
            問：前述借款擔保品台中市○區○○○段四四一地號及『台中大衛道』
            建屋（台中市○○○路三六三號十七樓之三）是否為你本人出資購買？
            有無辦理？有權過戶？）答：前述借款擔保品並非我本人出資購買，該
            筆房地產雖然有辦理所有權過戶，但一切關於該房地產之開銷（包括利
            息、貸款、本金、管理費、水費、電費、瓦斯費）均由僑泰建設公司負
            責，我只是僑泰建設公司房屋貸款人頭而已。（問：向台中十一信借款
            後為何未續繳息？）答：因為我只是前述借款擔保品之人頭，實際向『
            台中十一信』所貸得之款項，我沒有使用，該筆貸款均由僑泰建設公司
            運用，所以我從未繳納。」（見同署九十二年度他字一六九號四之一卷
            第一○六至一一○頁）；證人洪嘉昇於九十二年三月十九日檢察官訊問
            時，供述：「（問：貸款原因？）答：公司要我當人頭。（問：提供何
            擔保品？擔保品所有權人？）答：提供台中市○○道之房屋做擔保。名
            義上所有權是我，公司提供很多資料我就簽名實際上我未支付買賣房子
            價金。」（見同署九十二年度他字一六九號四之一卷第二一五至二二○
            頁）。
    （４）、證人即本案不動產之人頭購屋者亦係僑木建設公司會計部副理楊新燕於
            九十二年三月十九日在調查局中機組詢問時，供述：「（問：你有無與
            前台中十一信金融往來？何時入社？何時開戶？是否親自辦理？存摺及
            印章由何人保管？）答：約在八十五年間，當時僑泰建設公司總經理陳
            居德向我表示，要借用我的名義購買台中大衛道的房屋，並向台中十一
            信貸款，並表示期間不用很久，很快房屋就能脫手還款，因我是他的下
            屬而不便拒絕，不久後（詳細時間我不記得）台中十一信人員就分次來
            僑泰建設公司辦理本人之入社、開戶、及借款等手續，並將相關文件交
            由我簽名，開戶後之存摺及已填寫貸款金額、用印之提款單並非由我保
            管，但應是交給由僑木建設公司或酉○○保管、使用，而後在八十七年
            間酉○○又向我表示，還要再買一戶並辦理購屋貸款，所以再以我名義
            向台中十一信辦理貸款四百餘萬元。（問：酉○○以你名義向台中十一
            信辦理貸款之總金額若干？）答：我記得有三筆，一筆是六千零六萬元
            、一筆是一千四百二十二萬元，一筆是四百多萬元。（問：（提示: 楊
            新燕台中十一信授信約定書）該授信約定書是否為你親自辦理及簽名用
            印？你與達帶保證人之關係為何？你有無擔任其他借款人之連帶保證人
            ？）答：是的，為我本人親自簽名、用印、上述三筆借款連帶保證人為
            陳麗卿，陳麗卿是酉○○的太太，陳麗卿向台中十一信之借款其連帶保
            證人是我本人，我與陳麗卿互為連帶保證人。（問：前述借款之用途？
            ）答：前述借款是酉○○要購買台中大衛道的房子，才以我的名羲向台
            中十一信貸款。（問：前述借款擔保品台中市○區○○○段四四一地號
            及『台中大衛道』建屋（台中市○○○路三六三號二樓之十二、十六、
            十七、二六、二七，三樓十七、十八、十九、二十、十六樓之三；三六
            五號三樓之十九、二一，十樓之七，十二樓之一）是否為你本人出資購
            買？有無辦理所有權過戶？）答：我並無出資，都是酉○○出的，所有
            權是登記載我名下。（問：前述借款台中十一信核貸後資金流向？利息
            由何人支付？）答：我在台中十一信開戶之悵戶存摺及印章並非我保管
            、使用，所以核撥之款項流向我不清楚，要問酉○○才清楚，利息是由
            酉○○支付。（問：向台中十一信借款後、為何未續繳息？）答：繳息
            都是由酉○○繳的，他為何遲延、未繳利息我不清楚。（問：你為何願
            意提供你之『人頭』供僑泰建設公司酉○○為前述之貸款，你有無獲得
            取利益？）答：我做為酉○○的人頭是因為我在他底下工作十餘年，基
            於下屬及信任的關係，所以才讓他以我的名義去辦理購屋貸款，我並未
            向酉○○拿取任何好處。」（見同署九十二年度他字一六九號四之一卷
            第一一八至一二○頁）；證人楊新燕於九十二年三月十九日檢察官訊問
            時，供述：「（問：貸款原因？）答：僑泰建設公司的總經理酉○○要
            我當人頭的。（問：提供何擔保品？擔保品所有權人？）答：提供台中
            市○○道之房屋做擔保。名義上所有權是我本人，我和公司有簽買賣契
            約但實際上我未支付買賣房子價金。」（見同署九十二年度他字一六九
            號四之一卷第二一五至二二○頁）。
    （５）、證人即本案不動產之人頭購屋者亦係僑木建設公司財務部副理庚○○於
九十二年三月十九日在調查局中機組詢問時，供述：「（問：（提示：
            庚○○台中十一信借款申請書、約定書、印鑑卡、不動產放款值調查報
            告表、徵信報告表（擔保借款三千五百零四萬、一千五百三十萬元、一
            百九十五萬元，三百九十三萬元）等資料影本各乙份）請你詳視該等資
            料影本，其中借款人署名庚○○簽名及印章是否由你本人親自簽署？有
            無委託或授權他人代為簽章？台中十一信人員有無向你辦理徵信？借款
            提供之擔保品係何人所有？貸款金額若干? 詳細過程為何？）答：（經
            詳視後作答）台中十一信借款申請書、約定書、印鑑卡上之簽名確實都
            是我本人簽名蓋章，但八十七年八月十九日印鑑卡上之印章並非我本人
            所有，與我在其他借款文件使用之印章亦有不同，至於不動產放款值調
            查報告表、徵信報告表上之資料我均不清楚，也沒有台中十一信的行員
            向我做過徵信，我也沒有委託或授權他人代為簽章，借款提供之擔保品
            名義上雖然是我所有，但實際上都是僑泰建設公司董事長兼總經理陳居
            德、董事Ａ○○所有，酉○○、Ａ○○為了繳付建商貸款，由我擔任人
            頭向台中十一信借款，我只是掛名擔保品之所有人而已，至於貸款金額
            若干，我不記得。（問：前述借款之用途？）答：前述借款係因僑泰建
            設公司董事長兼總經理酉○○、董事Ａ○○投資不動產需要資金，乃由
            我出任人頭，貸得資金供酉○○、董事Ａ○○使用。（問：前述擔保品
            實際所有人既是僑泰建設公司董事長兼總經理酉○○、董事Ａ○○所有
            ，為何酉○○、Ａ○○不自行向台中十一信借款，反而要你擔任借款人
            頭分散借款集中使用？）答：因當時向信用合作社借款沒法一次借得大
            筆款項，借款金額也有限制，所以要以借款人頭來分散借款供酉○○、
            Ａ○○使用。（問：前述借款台中十一信核貸後資金流向？利息由何人
            支付？）答：前述借款台中十一信核貸後資金係繳付僑木建設公司購屋
            款，利息由支付僑泰建設公司董事長兼總經理酉○○及Ａ○○支付。（
            問：（提示: 台中十一信庚○○貸款資金流向傳票）經查你前述借款於
            核貸後當日即轉入僑木建設公司設於台中十一信之第00000000
    0帳戶中（或僑木建設公司設於世華商銀五權分行帳戶），且你未繳息
            及償還本金與你前述不同，如何解釋？）答：我是擔任借款人頭，至於
            貸款資金流向我則不清楚。（問：八十五或八十七年間我的職業係僑泰
            建設公司財務部副理及民興國際開發股份有限公司財務部副理，月收入
            大概有八萬元，年總收入約一百萬元。（問：台中十一信人員有無向你
            徵信？你提供那些資料？）答：我不記得當時台中十一信人員有無向我
            徵信，以及我有無提供資料給台中十一信人員參考。」（見同署九十二
            年度他字一六九號四之一卷第一二五至一三○頁）；證人庚○○於九十
            二年三月十九日檢察官訊問時，供述：「（問：貸款原因？）答：僑泰
            建設公司的總經理酉○○及董事Ａ○○要我當人頭的。（問：提供何擔
            保品？擔保品所有權人？）答：提供台中市○○道之房屋做擔保。名義
            上所有權是我本人，我和公司有簽買賣契約，但實際上未支付房子之價
            金。」（見同署九十二年度他字一六九號四之一卷第二一五至二二○頁
            ）。
    （６）、證人即本案不動產之人頭購屋者亦係僑木建設公司工程部副理蔡勵宗於
            九十二年三月十九日在調查局中機組詢問時，供述：「（問：你有無與
            前台中十一信金融往來？何時入社？何時開戶？是否親自辦理？存褶及
            印章由何人保管？）答：實際上我個人並無與台中十一信有任何金融往
            來，僅於八十五年間（詳細時間已記不清楚了）僑泰建設公司董事劉祥
            宏向我表示其因投資房地產，而需要借用我的名義向台中十一信辦理貸
            款，由於大家共事已久我礙於情面不便拒絕，所以提供我的身分證、印
            鑑證明等資料以辦理貸款對保之用，其他一干手續均由Ａ○○與台中十
            一信接洽辦理，其間過程我並不清楚，有關貸款之存摺及印章均由劉祥
            宏保管。（問：（提示: 蔡勵宗85.4.20台中十一信水湳分社授信申請
            書二份、87.7.28台中十一信力行分社授信申請書一份、不動產放款值
            書一份、不動產放款值調查報告表、徵信報告表（分別擔保借款各為36
            ，130，OOO元、3，430，000）等資料影本）請你詳視該等資料影本，
        其中借款人署名蔡勵宗之簽名及印章是否由你本人親自簽署？有無委託
            或授權他人代為簽章？台中十一信人員有無向你辦理徵信對保？借款提
            供之擔保係何人所有？貸款金額若干? 詳細過程為何?）答：（詳視後
            作答）前述資料中之簽名及印章均係由我親自簽署及用印，台中十一信
            人員有來僑泰建設公司向我辦理徵信對保，而前述借款所提供之擔保品
            均係為Ａ○○所有，但為了貸款而暫時過戶至我名下迄今（但相關不動
            產所有權狀均由Ａ○○保管），貸款金額我記憶所及約數千萬元，但詳
            細金額及相關借款及還貸過程均係Ａ○○辦理，所以我並不清楚。（問
            ：前述借款之用途為何？）答：據Ａ○○所言為投資不動產之用，但實
            際上作何使用我不清楚。（問：前述借款擔保品台中北區○○○段四四
            一地號土地及『台中大衛道』建物（台中市○○○路三六三號一樓之17
            、3樓之9、7樓之2、20樓之1、10樓、11樓及三六五號4樓之15、4樓之
            16）是否為你本人出資購買？有無辦理所有權過戶？）答：前述之借款
            擔保品均為Ａ○○出資購買，但為了辦理貸款故將所有權登記在我名下
            。（問：前述借款台中十一信核貸後資金流向？利息由何人支付？）答
            ：前述借款核貸後資金流向為何我不清楚，利息由Ａ○○所支付。（問
            ：你為何願意提供你的『人頭』供僑泰建設公司Ａ○○為前述之貸款，
            你有無獲取利益？）答：我與Ａ○○多年同事，提供我的『人頭』供劉
            祥宏辦理貸款純係幫忙性質，我並無獲取任何利益。」（見同署九十二
            年度他字一六九號四之一卷第一五二至一五五頁）；證人蔡勵宗於九十
            二年三月十九日檢察官訊問時，供述：「（問：貸款原因？）答：我是
            Ａ○○的人頭。（問：提供何擔保品？擔保品所有權人？）答：提供台
            中市○○道之房屋做擔保。名義上所有權是我本人，我和公司有簽買賣
            契約，但實際上未支付房子之價金。」（見同署九十二年度他字一六九
            號四之一卷第二一五至二二○頁）。
    （７）、證人即本案不動產之人頭購屋者亦係良源營造負責人藍振中於九十二年
            三月十九日在調查局中機組詢問時，供述：「（問：你有無與前台中十
            一信金融往來？何時入社？何時開戶？是否親自辦理？存摺及印章由何
            人保管？）答：有的，我於八十五年左右在三淵建設公司任工地主任期
            間，因三淵建設公司負責人向我表示基於公司需要資金週轉，乃要借用
            我的名義至台中十一信借款，我當時因在三淵建設公司上班，為了保住
            工作乃同意陳吳耀福的要求，於八十五年間（詳細日期我不清楚）依公
            司所準備之台中十一信開戶資料要我簽名後再由公司行政人員至該台中
            十一信完成開戶手續，並正式成為台中十一信的社員，完成開戶手續後
            ，有關該戶頭之所用存摺及印鑑章均由公司會計小姐（姓名不清楚）保
            管。（問：（提示：藍振中台中十一信借款申請書、不動產放款值調查
            報告表、徵信報告表（擔保借款五千一百三十萬元、九百九十七萬元）
            等資料影本各一份）請你詳視該等資料影本，其中借款人署名藍振中簽
            名及印章是否由你本人親自簽署？有無委託或授權他人代為簽章？台中
            十一信人員有無向你辦理徵信？借款提供之擔保品係何人所有？貸款金
            額若干？詳細過程？）答：（經檢視作答）提示之藍振中台中十一信擔
            保借款五千一百三十萬元、九百九十七萬元案件之借款申請書、不動產
            放款值調查報告表、徵信報告表等資料中之簽名部分確係由我親簽無誤
            ，至於蓋章部分應係公司人員自行蓋的，而該借款提供之擔保品因當時
            未○○○曾向我表示為向台中十一信貸款，乃有意將同屬三淵建設公司
            之關係企業之僑木建設公司之不動產建物過戶予我名下，再據此向台中
            十一信貸款，而該等擔保品的過戶予我名下之相關手續均係公司自行處
            理，因此該等擔保品（台中市○區○○○段四四一地號及『台中大衛道
            』建屋（台中市○○○路三六三號二十樓之二、三六五號一樓之二、三
            、五）應係三淵或僑木建設公司所有，且在辦理向台中市十一信開戶時
            所填寫之藍振中台中十一信借款申請書、不動產放款值調查報告表、徵
            信報告表等資料，其中除簽名及徵信報告表之藍振中基本資料係由我親
            自填寫外，其他開戶所應填資料均由公司自行填寫處理，且因公司將該
            等台中十一信借款申請書、不動產放款值調查報告表、徵信報告表等資
            料交給我簽名及填寫基本資料時該等資料之包括貸款金額等相關內容均
            為空白，所以公司以我名義擔保借款五千一百三十萬元、九百九十七萬
            元案件之徵信作業，我係一直到法院執行該案件之強制執行，寄發該等
            擔保品之拍賣公告予我時，我才得知未○○○借用我的名義向台中十一
            信貸款之金額計有五千一百三十萬元、九百九十七萬元等二筆。（問：
            （提示: 藍振中台中十一信授信約定書）該授信約定書是否為你親自辦
            理及簽名用印？你與連帶保證人之關係為何？你有無擔任其他借款人之
            連帶保證人？）答：（經檢視後作答）該授信約定書係由我親自簽名，
            但『藍振中』之印文係公司處理的，我與該二貸款案之連帶保證人陳金
            田係同為三淵建設公司員工關係，但當時我擔任陳金田之貸款的達帶保
            證人時，因填寫之相關文件於貸款金額並並未填寫，因此我當時並不知
            實際貸款金額，我也是遲至法院寄送強制執行公文時，我才得知我當時
            為陳金田保證之貸款金額計有一千九百九十七萬元及五千三百五十八萬
            元等二筆貸款；另我除任陳金田上開二申貸案之連帶保證人外，並未擔
            任其他借款人的連帶保證人。（問：前述借款用途？）答：有關借款之
            用途等詳情我不清楚，因三淵建設公司負責人陳吳耀福並未向我說明清
            楚。（問：前述借款台中十一信核貸後資金流向？利息由何人支付？）
            答：台中十一信擔保借款五千一百三十萬元、九百九十七萬元等二申貸
            案件經核貸後之資金流向我並不清楚問，另該二貸款之相關利息應係由
            公司負責支付。（問：你為何願意提供你之『人頭』供僑木建設公司負
            責人丁○○為前述之貸款，你有無獲取利益？）答：我只知道實際上三
            淵、僑木、僑泰等三建設公司均有股東互相持股情事，但並不清楚該貸
            款是否為僑木建設公司負責人丁○○實際貸得，且我答應未○○○以我
            名義向十一信貸款並未取得任何回報及好處。（問：八十五或八十七年
            你的職業？月收入及年總收入？）答：八十五至八十七年間我實際係受
            雇於三淵建設公司的工地主任乙職，當時每月收入約六萬元左右，年總
            收入約七十餘萬元。（問：台中十一信人員有無向你徵信？你提供那些
            資料？）答：台中十一信人員並未向我辦理該兩筆申貸案的徵信工作。
            」（見同署九十二年度他字一六九號四之一卷第一五七至一六三頁）；
            證人藍振中於九十二年三月十九日檢察官訊問時，供述：「（問：貸款
            原因？）答：我是三淵建設公司負責人陳吳耀福要我當人頭。（問：提
            供何擔保品？擔保品所有權人？）答：提供台中市○○道之房屋做擔保
            。名義上所有權是我本人，我和公司有簽買賣契約，但實際上未支付房
            子之價金。」（見同署九十二年度他字一六九號四之一卷第二一五至二
            二○頁）。
    （８）、證人即本案不動產之人頭購屋者亦係僑木建設公司會計戌○○於九十二
            年三月十九日在調查局中機組詢問時，供述：「（問：你既已於台中十
            一信何厝分社開戶，何以又於水湳分社辦理開戶，開戶原因、目的為何
            ？）答：八十一年間未○○○與三木建設公司負貴人丁○○、台北市僑
            泰建設公司負責人酉○○等人另合資成立僑木建設公司，亦由白瑤峰擔
            任該公司負責人。八十五年五月間，因僑木建設公司於台中市○○○路
            推出『台中大衛道』建案尚有餘屋，陳吳耀福為償還原先辦理之建築融
            資貸款，乃商請當時在三淵建設公司任職之員工陳金田、藍振中、蔡武
            宏、李炎星及我等人同意，將該等餘屋暫過戶到我們員工名下，以便向
            台中十一信水湳分社重新辦理貸款。為配合未○○○辦理貸款，當時由
            台中十一信水浦分社派員至三淵建設公司辦理我等之開戶手續。（問：
            （提示: 戌○○台中十一信借款申請書、不動產放款值調查報告表、徵
            信報告表（擔保借款三千零八萬元、八百八十八萬元、九百九十四萬元
            、六百一十五萬元、一千七百三十四萬元）等資料影本各乙份）、請你
            詳視該等資料影本，其中借款人署名戌○○簽名及印章是否由你本人親
            自簽署？有無委託或授權他人代為簽章？台中十一信人員有無向你辦理
            徵信？借款提供之擔保品係何人所有？貸款金額若干？詳細過程為何？
            ）答：（經詳視後作答）該五筆貸款均是台中十一信水湳分社派員至三
            淵建設公司，將空白之開戶資料、借款申請書、徵信報告表等文件交給
            我等借款人填寫個人資料及簽名蓋章後，交由該社人員帶回辦理後續貸
            款手續，其中借款金額、擔保品等資料均非我等所填寫，因此我不清楚
            整個貸款之詳細過程。（問：（提示：戌○○台中十一信授信約定書）
            該授信約定書是否為你親自辦理及簽名用印？你與連帶保證人之關係為
            何？你有無擔任其他借款人之連帶保證人？）答：（經詳視後作答）我
            等配合陳吳耀福向台中十一信水湳分社辦理上述貸款當時以我名義貸款
            部分之連帶保證人係三淵建設公司業務處長蔡武宏，而以蔡武宏名義貸
            款部分由我擔任連帶保證人。（問：前述借款用途？）答：未○○○曾
            向陳金田、藍振中、蔡武宏、李炎星及我等人表示借款用途係為償還先
            前辦理之建築融資土地貸款。（問：前提示戌○○借款申請書供擔保之
            不動產（坐落於台中市○○○路三六三號或三六五號）有無辦理所有權
            過戶至你名下？你本人實際有無出資購買？）答：該等房屋均有過戶至
            我名下，但實際上我本人並未出資購買。（問：前述借款台中十一信核
            貸後資金流向？利息由何人支付？）答：我等係配合未○○○向台中十
            一信水湳分社辦理上述貸款，因此辦理開戶後之存摺及印鑑章即交給陳
            吳曜福統一保管使用，我並不清楚貸得款項流向，有關貸款利息則由僑
            木建設公司負責支付。（問：向台中十一信借款後為何未續繳息?）答
            ：據我所知，貸款初期一、二年均有正常繳息，直到八十七年間起因不
            景氣關係，僑木建設公司營運欠佳而無法正常繳息。（問：八十五或八
            十七年你的職業？月收入及年總收入？）答：該期間我係於三淵建設公
            司擔任秘書兼會計，當時月收入薪資約新台幣四萬元。」（見同署九十
            二年度他字一六九號四之一卷第一八三至一八五頁）；證人戌○○於九
            十二年三月十九日檢察官訊問時，供述：「（問：貸款原因？）答：我
            也是我是三淵建設公司負責人陳吳耀福要我當人頭。（問：提供何擔保
            品？擔保品所有權人？）答：提供台中市○○道之房屋做擔保。名義上
            所有權是我本人，我和公司有簽買賣契約，但實際上未支付房子之價金
            。」（見同署九十二年度他字一六九號四之一卷第二一五至二二○頁）
            ；證人戌○○再於九十二年四月二十五日檢察官訊問時，供述：「（問
            ：這件貸款案是何人要你去找十一信接洽？）答：這個案子是未○○○
            交辦的，至於買賣契約書是否是我交給他們的我也忘了（。問：本案真
            有訂立買賣契約書？）答：有。（問：價格多少？）答：我不知道多少
            。（問：你的買賣契約書？）答：未○○○統一取走了。（問：當初陳
            吳曜福向你說要過戶台中大衛道有說要過幾戶在你名下？）答：沒有。
            他只是說要貸款而已，他要我簽名我就簽名了，至於價格多少我也不知
            道。（問：你知道當初要貸款多少？）答：不知道。我未詳看。（問：
            你涉使公務員登載不實你認罪否？）答：認罪。」（見同署九十二年度
            他字一六九號四之四卷第一九三至一九四頁）。
    （９）、證人即本案不動產之人頭購屋者亦係僑木建設公司業務處長蔡武宏於九
            十二年三月十九日在調查局中機組詢問時，供述：「（問：你有無與前
            台中十一信金融往來？何時？入社？何時開戶？是否親自辦理？存摺及
            印章由何人保管？）答：我任職僑木建設公司期間，曾在台中十一信何
            厝分社開立活存6202-5帳戶往來，並於八十三年四月間由我自行辦理入
            社事宜，加入為社員，前述何厝分社帳戶主要是作為任職僑木建設公司
            期間薪資轉帳之用，相關存摺及印章均由我自行保管使用。另於八十五
            年四月間，僑木建設公司總經理陳吳耀福因『台中大衛道』建案房屋銷
            售不佳，要求我先將餘屋過戶到我名下，俾以向台中十一信水滴分社辦
            理貸款，經我同意並配合相關貸款、房屋過戶手續，期間曾配合在水湳
            分社開立帳戶交由僑木建設公司使用，至於存摺及印章由何人保管，我
            並不清楚。（問：（提示：蔡武宏台中十一信授信約定書）該授信約定
            書是否為你親自辦理及簽名用印？你與連帶保證人之關係為何？你有無
            擔任其他借款人之連帶保證人？）答：（經詳視後作答）該授信約定書
            是我親自辦理及簽名，但印章則非我所有及用印，當初係由總經理陳吳
            耀福告知由我與當時之同事戌○○為連帶保證人，才依其指示，由我及
            戌○○戶於授信約定書中簽名。（問：前述借款之用途？）答：該借款
            實際並非我所使用，完全由僑木建設公司自行運用，我不清楚用途。（
            問：前述借款擔保品台中市○區○○○段四四一地號及『台中大衛道』
            建屋（台中進化北路三六三號三樓之二或三六五號）是否為你本人出資
            購買？有無辦理所有權過戶？）答：均非我本人所有或出資購買，當時
            係總經理陳吳耀福告知我先將前述建屋信託過戶在我名下，俾以辦理相
            關貸款事宜，我才配合他辦理相關所有權事宜。（問：前述借款台中十
            一信核貸後資金流向？利息由何人支付？）答：我不清楚核貸後資金流
            向，另如我前述利息應係由公司支付，我個人從未繳納過任何利息。」
            （見同署九十二年度他字一六九號四之一卷第一九二至一九五頁）；證
            人蔡武宏於九十二年三月十九日檢察官訊問時，供述：「（問：貸款原
            因？）答：我是三淵建設公司負責人陳吳耀福要我當人頭。（問：提供
            何擔保品？擔保品所有權人？）答：提供台中市○○道之房屋做擔保。
            名義上所有權是我本人，我和公司有簽買賣契約，但實際上未支付房子
            之價金。」（見同署九十二年度他字一六九號四之一卷第二一五至二二
            ○頁）；證人蔡武宏再於九十二年三月十九日檢察官訊問時，供述：「
            （問：你當時在橋木建設公司任何職？）答：業務部處長。（問：你以
            幾筆不動產向台中十一信貸款？）答：好幾筆，是幾筆我也忘了。（問
            ：當初要貸多少你知情？）答：不知道。（問：貸款何人去處理？）答
            ：未○○○去接洽的。（問：價格？）答：我不知道，合約書不是我簽
            的，我只是印章交公司，由他們去處理，老板有說幫他辦理貸款。（問
            ：當初未○○○向你說要過戶台中大衛道有說要過幾戶在你名下？）答
            ：後來我了解是五戶。（問：何時辦理過戶的？）答：執照拿到就辦過
            戶。（問：辦對保時你不知道貸多少？）答：住家每戶貸八、九百萬元
            ，商場比較高，究竟是多少我也不知道。（問：你涉嫌使公務員登載不
            實你認罪否？）答：認罪。」（見同署九十二年度他字一六九號四之四
            卷第一九五至一九六頁）。
  （１０）、證人即本案不動產之人頭購屋者亦係僑木建設公司工程部副理李炎星於
            九十二年三月十九日在調查局中機組詢問時，供述：「（問：你有無與
            前台中十一信金融往來？何時入社？何時開戶？是否親自辦理？存摺及
            印章由何人保管？）答：有的，我曾在台中十一信台中市○○路上之分
            社（分社名稱已不記得）、水湳分社開戶，寧夏路上之分社是我至該分
            社辦理開戶手續，存摺、印章是我本人保管使用，我本人在水湳分社之
            開戶手續是該分社人員至三淵建設公司（址台中市○○路二五五號）協
            助辦理的，存摺、印章均由三淵建設公司負責保管使用，至於何時入社
            、何時開戶因時間久遠，我已不記得了。（問：（提示：李炎星台中十
            一信借款申請書、徵信報告表、借據（擔保借款六千四百六十五萬元、
            六百萬元）等資料影本各乙份）請你詳視該等資料影本，其中借款人署
            名李炎星簽名及印章是否由你本人親自簽署？有無委託或授權他人代為
            簽章？台中十一信人員有無向你辦理徵信？借款提供之擔保品係何人所
            有？貸款金額若干？詳細過程為何？）答：（經詳視後答）是的，當時
三淵建設公司財務部小組（姓名已不記得）口頭告訴我三淵建設公司董
            事長陳吳耀福要向台中十一信貸款，要我等員工出借人頭給公司使用，
            後來三淵建設公司財務部小姐將空白之前述借款申請書、徵信報告表、
            借據交給我本人簽名，並由財務部小姐蓋用我交給他的我本人私章，其
            後該印章由三淵建設公司保管使用，該貸款案台中十一信人員並未以電
            話或當面向我做過借款用途、年收入、償還能力等任何徵信工作，前述
            貸款之擔保品均是三淵建設公司董事長陳吳耀福提供的，因要以我名義
            辦理貸款，前述擔保品均過戶給我本人，以便辦理前述貸款，後來台中
            地方法院查封我本人財產時，我才知道前述貸款案以我名義分別擔保貸
            款六千四百六十五萬元、六百萬元。（問：前述借款之用途？）答：如
            前述，我是出借人頭給公司使用，至於該借款之用途我並不清楚。（問
            ：前述借款擔保品台中市○區○○○段四四一地號及『台中大衛道』建
            屋（台中市○○○路三六三號一樓之十入、十九、二十、二十一、二十
            二號、十一樓之一及三六五號一樓之十五）是否為你本人出資購買？有
            無辦理所有權過戶？）答：因前述貸款案三淵建設公司要用我名義借款
            ，所以三淵建設公司以『假買賣』將前述擔保品所有權移轉至我名下，
            但實際上我並未出資購買，至於有無簽立買賣契約書，因時間已久遠我
            已不記得了。（問：（提示：李炎星台中十一信用合作社徵信報告表影
            本一份）該徵信報告表中『經濟狀況』欄內記載你在台中市土銀儲蓄部
            及台中十一信水湳分社合計存款三百五十萬元、『84年度個人收支情形
            』欄內記載你有二百萬元收入，與你前述不符，你做何解釋？）答：（
            經詳視後答）我僅在該表中簽名及填寫我個人性別、籍貫、出生年月日
            、統一編號、住址及配偶欄等資料，其餘皆不是我個人填寫，且其中『
            學歷』欄、『經濟狀況』欄、『84年度個人收支情形』欄等資料均與事
            實不符。」（見同署九十二年度他字一六九號四之一卷第一九二至一九
            五頁）；證人李炎星於九十二年三月十九日檢察官訊問時，供述：「（
            問：貸款原因？）答：我是三淵建設公司負責人陳吳耀福要我當人頭。
    （問：提供何擔保品？擔保品所有權人？）答：提供台中市○○道之房
            屋做擔保。名義上所有權是我本人，我和公司有簽買賣契約，但實際上
            未支付房子之價金。」（見同署九十二年度他字一六九號四之一卷第二
            一五至二二○頁）。
  （１１）、證人即本案不動產之預購者戊○○於九十二年三月二十一日在台中市調
            查站詢問時，供述：「（問：你有無與前台中十一信金融往來？何時入
            社？何時開戶？是否親自辦理？存摺及印章由何人保管？）答：有，我
            是於八十五年八月間由售屋小姐陪同至台中十一信水湳分社辦理入社及
            開戶手續，存摺及印章皆是由我親自保管。（問：（提示：朱娥娜台中
            十一信授信約定書）該授信約定書是否為你親自辦理及簽名用印？你與
            連帶保證人之關係為何？你有無擔任其他借款人之連帶保證人？前述借
            款之用途？）答：是由我親自辦理及簽名，連帶保證人黃海安是我的配
            偶。我沒有擔任台中十一信其他借款人連帶保證人，該借款我是作為購
            屋買房屋之用。（問：前述借款擔保品台中市○區○○○段四四一地號
            及『台中大衛道』建屋（台中市○○○路三六三號或三六五號十五樓之
            三）是否為你本人出資購買？有無辦理所有權過戶？）答：該房屋是我
            在八十五年間出資購買並辦理所有權登記後即搬入自住，九十年間因無
            力繳納貸款，該屋於九十二年二月間遭銀行拍賣，我現在仍住在該屋準
            備搬離。（問：你如何支付頭期款？如何償還貸款？）答：我八十三年
            間我向三淵建設公司董事長陳吳耀福購買預售屋，其後依工程進度繳納
            房屋貸款，通常我是使用支票或是現金轉帳繳納貸款，到八十五年八月
            間完工止，我先後支付房屋頭期款約四百萬元。（問：前述借款台中十
            一信核貸後資金流向？利息由何人支付？繳息情形為何？）答：該核貸
            金額撥款後即繳交給建商，利息是由我本人支付，使用支票或是現金轉
            帳繳納。八十五年八月間至九十年間我均是正常繳息，其後因購買時利
            率高達百分之九點七五，後因市場利率持續降低，經向台中十一信協調
            降至百分之八點二五，但因無業經濟狀況不佳，無力繳納貸款本金及利
        息。」（見同署九十二年度他字一六九號四之二卷第二○至二四頁）；
            證人戊○○於九十二年三月二十一日檢察官訊問時，供述：「（問：貸
            款原因？購屋頭期款多少？來源？）答：我是購屋貸款，房子是自己要
            住的。頭期款約四百萬元，錢的來源是我從我第十一信的中正分社帳戶
            內提領的，這原是我自己本來就有的錢。（問：每月利息何人支付？支
            付至何時？目前未償餘額多少？）答：我。我利息一直支付至九十年，
            後因財力不佳即未再支付，我未償餘額約五、六百萬。」（見同署九十
            二年度他字一六九號四之二卷第二九至三○頁）。
  （１２）、證人即本案不動產之預購者癸○○於九十二年三月二十一日在台中市調
            查站詢問時，供述：「（問：前述借款之用途？）答：我是於八十五年
            向僑木建設公司購買台中市○○○路三六三號十五樓之五『台中大衛道
            』建屋時，向台中十一信申請前述借款。（問：前述借款擔保品台中市
            北區○○○段四四一地號及『台中大衛道』建屋（台中市○○○路三六
            三號十五樓之五）是否為你本人出資購買？有無辦理所有權過戶？）答
            ：前述借款擔保品是我本人出資購買，有辦理所有權過戶到我名下所有
            。（問：你如何支付頭期款？如何償還貸款？）答：我是以自有資金支
            付頭期款，我並以自有資金償還貸款，目前每月約繳本利七萬八千元。
            （問：前述借款台中十一信核貸後資金流向？利息由何人支付？）答：
            前述借款台中十一信核貸後，該七百九十二萬元撥入我台中十一信帳戶
            ，我再將該七百九十二萬元轉帳給僑木建設公司支付購屋款，利息由我
            支付。（問：向台中十一信借款後為何未續繳息？）答：我是於九十一
            年十一月至今未繳息，因個人財務問題無法續繳息，該房子現已找到買
            主，我準備售出以償還貸款。（問：八十五年的職業？月收入及年收入
            ？）答：我擔任達鎗塑膠股份有限公司負責人，我的年收入約二百萬。
            」（見同署九十二年度他字一六九號四之二卷第三十四至三十八頁）。
  （１３）、證人即本案不動產之預購者辰○○於九十二年三月二十一日在台中市調
            查站詢問時，供述：「（問：你父親與你有無與前台中十一信金融往來
            ？何時入社？何時開戶？是否親自辦理？存摺及印章由何人保管？）答
            ：有的，我父親洪大專與台中十一信有金融往來。洪大專係由我陪同於
            八十五年間（詳細時間我記不清楚）加入台中十一信，並辦理開戶，當
            時係因我要向僑木建設公司購買『台中大衛道』房屋，而到該公司辦理
            開戶，當天僑木建設公司員工陳小姐（我忘記是那一位）拿一堆台中十
            一信入社及開戶文件讓我父親洪大專簽名，並表示因我要以我父親名義
            向該公司購買前開房屋（台中市○○○路三六三號十三樓之三），公司
            要代辦銀行貸款，故以我父親的名字向台中十一信辦理房屋貸款，在當
            天用印，且完成貸款撥款手續，存摺及印章即由我保管至今。（問：（
            提示：洪大專『台中十一信』借款申請書、不動產放款值調查報告表、
            徵信報告表（擔保借款八百五十八萬元）等資料影本各乙份）請你詳視
            該等資料影本，其中借款人署名洪大專簽名及印章是否由你本人或洪大
            專親自簽署？有無委託或授權他人代為簽章？台中十一信人員有無向你
            辦理徵信？借款提供之擔保品係何人所有？貸款金額若干？詳細過程為
            何？）答：（經詳視後作答）前述洪大專『台中十一信』借款申請書、
            不動產放款值調查報告表、徵信報告表上之簽名均為我父親本人所簽名
            無誤，並在僑木建設公司進行、完成對保、徵信手續，借款提供之擔保
            品所有權是我所有之台中市○區○○○路三七二號土地，擔保借款一千
            餘萬，但最後核貸金額為八百五十八萬元。（問：前述借款之用途？）
            答：前述向台中十一信擔保借款八百五十八萬元，全作為購買『台中大
            衛道』房屋（台中市○○○路三六三號十三樓之三）款項之用，未移作
            其他用途。（問：前述借款擔保品台中市○區○○○段四四一地號及『
            台中大衛道』建屋（台中市○○○路三六三號十七樓之三）是否為你本
            人出資購買？有無辦理所有權過戶？）答：前述借款擔保品為我本人出
            資購買，『台中大衛道』建屋（台中市○○○路三六三號十七樓之三）
            亦由我本人出資購買，但該筆房地產所有權登記在我父親洪大專名下。
            （問：向台中十一信借款後為何未續繳息？台中十一信如何處理？）答
            ：因八十八年間景氣不佳，我無力償還前述向台中十一信所申貸之本息
            ，故即停止繼續繳款，而台中十一信在九十一年底即拍賣『台中大衛道
            』建屋（台中市○○○路三六三號十七樓之三）作為抵償，目前我尚有
            七百一十多萬之貸款尚未繳還予十一信。」（見同署九十二年度他字一
            六九號四之二卷第三十九至四十二頁）。
  （１４）、證人即本案不動產之人頭購屋者亦係茂晉水電負責人蕭秋敬於九十二年
            三月二十一日在台中市調查站詢問時，供述：「（問：你有無與前台中
            十一信金融往來？何時入社？何時開戶？是否親自辦理？存摺及印章由
            何人保管？）答：大約在七十年間因參加篤行國小羽球隊認識台中十一
            信經理周增端（已改名為周千翔，現在保誠人壽擔任副總），因為周增
            端的關係，我才會在台中十一信力行分社親自辦理開戶，當時存摺及印
            章均由我太太陳綺霞保管，後來因為至周增端於七十五年間離開台中十
            一信，所以我在當時就辦理退社並將帳戶停用。約於八十五年間，同一
            羽球隊任職於僑木建設公司擔任總經理陳吳耀福向我表示僑木建設公司
            負責興建的『台中大衛道』已經興建完成，當時土地融資及建築融資均
            已申貸完畢，現在需要用個人名義辦理銀行分戶貸款，將資金從銀行借
            出來給僑木建設公司統籌運用，陳吳耀福希望我幫忙，借用我蕭秋敬的
            名字向台中十一信貸款，所有銀行貸款及利息均由僑木建設公司負擔，
            當時向台中十一信辦理貸款不是我本人親自辦理，是由台中十一信承辦
            業務的小姐（姓名不詳）拿空白授信申請書、徵信報告表等資料，請我
            在資料上他們已經用鉛筆圈選的地方填寫資料及簽名並將印章交給小姐
            蓋章後，交由台中十一信的小姐攜回處理。（問：（提示：蕭秋敬台中
            十一信授信申請書、徵信報告表及借據資料影本各乙份）請你詳視該等
            資料影本，其中借款人署名蕭秋敬簽名及印章是否由你本人親自簽署？
            有無委託或授權他人代為簽章？借款提供之擔保品係何人所有？貸款金
            額若干？詳細過程為何？）答：（經詳視後作答）借款人署名蕭秋敬簽
            名及印章係由我本人親自簽署無誤，授信申請書、徵信報告表及借據內
            之蕭秋敬的署名、身分證字號及住址係由我填寫，但是其他之借款金額
            、借款期限等其他資料均不是我填寫，也不是我的筆跡，借款提供之擔
            保品係登記在我名下之房屋作為擔保品，但是這些房屋均係陳吳耀福全
            權處理，實際上我根本沒有購買這些房屋，至於貸款金額我也不清楚實
            際借款金額，當時我只有簽名及蓋章，至於後續申辦貸款事宜均由陳吳
            曜福處理，我沒有經手。（問：前述借款用途？）答：我不清楚，當時
            借款均由僑木建設公司拿去使用，該筆資金去向要問陳吳耀福比較清楚
            。（問：台中十一信人員有無向你徵信？你提供那些資料？）答：如前
            所述，當時係由台中十一信人員拿空白授信申請書、徵信報告表等資料
            ，請我在資料上他們已經用鉛筆圈選的地方填寫資料及簽名並將印章交
            給小姐蓋章，事後也沒有向我本人徵信。」（見同署九十二年度他字一
            六九號四之二卷第四十三至四十八頁）；證人蕭秋敬於九十二年三月二
            十一日檢察官訊問時，供述：「（問：貸款原因？購屋自備款多少？來
            源？）答：我是人頭，是三淵建設公司的董事長陳吳耀福要我做人頭的
            ，沒有自備款，資金都不是我出的，都是由他們辦的。」（見同署九十
            二年度他字一六九號四之二卷第八十五至八十七頁）。
  （１５）、證人即本案不動產之人頭購屋者亦係信榮營造負責人陳金田於九十二年
            三月二十一日在台中市調查站詢問時，供述：「（問：你有無與前台中
            十一信金融往來？何時入社？何時開戶？是否親自辦理？存摺及印章由
            何人保管？）答：有的，我約於八十年間即入社台中十一信成為會員，
            並親自開立帳戶（帳號已忘記），供我私人使用，存摺及印章由我本人
            保管；另八十五間，我後來才知道老闆三淵建設公司陳吳耀福，因辦理
            貸款需要，曾借用我名義，在台中十一信水湳分社另行開戶，用作申貸
            款項撥入之用，該帳戶非本人親自開立，存摺及開戶印章，個人自始至
            今均未見過。（問：（提示：陳金田台中十一信借款申請書、不動產放
            款值調查報告表、徵信報告表（八十五年五月五日放貸五千三百萬五十
            八萬元、八十五年七月六日放貸一千九百九十七萬元）等資料影本乙份
            ，請你詳視該等資料影本，其中借款人署名陳金田簽名及印章是否由你
            本人親自簽名蓋用？有無委託或授權他人代為簽章？借款提供之擔保品
            係何人所有？貸款流向？詳細過程為何？）答：（經詳視後作答）八十
            五年四、五月間，三淵建設公司負責人陳吳耀福向我表示，其欲用僑木
            建設公司『台中大衛道』建案所剩餘屋，向台中十一信借款，要求我提
            供個人名義工作借款申請人，相關抵押擔保品及借款利息均由公司負責
            提具、支應。我原不願出借個人名義，並因此與陳吳耀福發生強烈爭執
            ，但終因受僱於他，考量工作家計，只好無奈地答應，但有關陳吳耀福
            如何與台中十一信接洽、辦理申貸申貸經過詳情，我均未參與，只被動
            地應其要求，於三淵建設公司辦公室，由公司員工交給我的相關空白資
            料內簽名、蓋章。我是在法院通知拍賣擔保品時，才知道未○○○以八
            筆擔保品，用我的名義向台中十一信貸款五千三百五十八萬元及一千九
            百九十七萬元，總計七千三百五十五萬元。（問：前述未○○○以你名
            義向台中十一信貸款，台中十一信人員有無親自向你辦理對保？）答：
            因為我本身有買過房子，故對銀行對保程序十分清楚，我可以肯定台中
            十一信人員從未向我辦理過對保手續，僅如前述我曾在三淵建設公司將
            印章交給公司員工蓋印，並依指示在空白表格上簽名一次而已。（問：
            前述借款之用途？）答：當時未○○○只說要借用我的人頭戶辦餘屋分
            戶貸款，根本沒有和我簽訂任何買賣合約書，故申請書上之用途寫『購
            屋』之情形是完全不正確，我只知道是未○○○要用的錢。（問：前述
            借款台中十一信核貸後資金流向？利息由何人支付？）答：因為存摺及
            印章我都沒有保管及使用，我只知道是未○○○要用的錢。（問：（提
            示：陳金田徵信報告表）請你詳視報告表內容是否實在？你當時之年收
            入若干？）答：（經詳視後答）我當時之收入不錯，每月有五、六萬元
            之收入，年收入約六、七十萬元，但是徵信報告表寫我年收入有二百零
            五萬之情形太跨張了，完全不實在，而且在『本人之土地及建物』欄內
            所載之房地都不是我本人所有。」（見同署九十二年度他字一六九號四
            之二卷第五十五至六十○頁）；證人陳金田於九十二年三月二十一日檢
            察官訊問時，供述：「（問：貸款原因？購屋自備款多少？來源？）答
            ：三淵建設公司的陳吳耀福要我當人頭的。我沒有自備款。」（見同署
            九十二年度他字一六九號四之二卷第九十一至九十二頁）。
  （１６）、證人即本案不動產之人頭購屋者郭宗憲於九十二年三月二十一日在台中
            市調查站詢問時，供述：「（問：（提示：郭宗憲台中十一信借款申請
            書、不動產放款值調查報告表、徵信報告表擔保借款八百萬二十八萬元
            借據等資料影本乙份）請你詳視該等資料影本，其中借款人署名郭宗憲
            簽名及印章是否由你本人親自簽名蓋用？有無委託或授權他人代為簽章
            ？借款提供之擔保品係何人所有？貸款金額若干？詳細過程為何？）答
            ：（經詳視後作答）我未曾向台中十一信辦理不動產抵押貸款，但於前
            述『台中大衛道』案，實習期間，陳吳耀福表示既然要在此學習，需留
            存相關資料，所以要求我在多項空白文件上填註相關資料並簽名，提示
            之授信申請書、不動產放款值調查報告表、授信約定書、徵信報告表、
            擔保借款八百二十八萬元借據等資料及其上『郭宗憲』的簽名是否係我
            於當時所簽，我已不清楚，至於印章則非我所有及用印。而陳吳耀福當
            時亦未向我表示要以我名義向台中十一信辦理申貸借款。（問：前述借
            款係以你所有『台中大衛道』座落在台中市○○○路三六五號十四樓之
            五建屋為擔保品，該房屋是否為你本人出資購買？辦理所有權過戶情形
            為何？）答：我沒有出資購買『台中大衛道』房屋，我不清楚何以前述
            房屋所有權過戶在我名下。（問：前述借款台中十一信核貸後資金流向
            ？利息由何人支付？）答：我不清楚前述借款台中十一信核貸後資金流
            向，也沒有繳過任何利息，亦不清楚實際利息由何人繳納。（問：向台
            中十一信借款後為何未續繳利息？）答：我不清楚。（問：台中十一信
            有無因本貸款案向你催繳本金及利息？）答：我不曾接獲台中十一信催
            繳本金及利息通知，我係於九十一年間接獲法院支付命令才知道我被僑
            木建設公司陳吳耀福當成人頭。」（見同署九十二年度他字一六九號四
            之二卷第六十一至六十三頁）；證人郭宗憲於九十二年三月二十一日檢
            察官訊問時，供述：「（問：貸款原因？購屋自備款多少？來源？）答
            ：我都不曉得，當初我曾在台中大衛道工地實習，其他的我都不知道為
            何會有這筆貸款，我本身也沒有買台中大衛道的房子。至今我也不清楚
            為何有此貸款。我想是他們把我的實習後的基本資料拿去辦貸款了，但
            他們也沒有告訴我。」（見同署九十二年度他字一六九號四之二卷第九
            十一至九十二頁）。
  （１７）、證人即本案不動產之人頭購屋者亦係僑泰建設公司副總經理卯○○於九
            十二年四月三日在調查局中機組訊問時，供述：「（問：你有無與前台
            中十一信金融往來？何時入社理？何時開戶？是否親自辦理？存摺及印
            章由何人保管？）答：八十五年間（詳細日期我不清楚）山仁工業股份
            有限公司負責人寅○○告訴我；他的房屋在台中要借錢，要請我擔任借
            款人（即人頭），我答應後不久，台中十一信即派員前來與我對保，並
            填相關開戶、入社、對保、借款表格資料，我交一顆印章給寅○○，連
            同存摺均由寅○○保管使用。（問：前述借款擔保品台中市北區○○○
            段四四一地號及『台中大衛道』建屋（台中市○○○路三六三號十五樓
            之一及三六五號一樓之十六等十四筆建物（是否為你本人出資購買？有
            無辦理所有權過戶？）答：我本人並無出資購買，由寅○○辦理所有權
            過戶手續。」（見同署九十二年度他字一六九號四之二卷第一三七至一
            四一頁）；證人卯○○於九十二年四月三日檢察官訊問時，供述：「（
            問：貸款原因？）答：是寅○○要我當人頭的。」（見同署九十二年度
            他字一六九號四之二卷第二○○至二○六頁）。
  （１８）、證人即本案不動產之人頭購屋者亦係山仁公司經理陳添發於九十二年四
            月三日在調查局中機組訊問時，供述：「（問：你有無與前台中十一信
            金融往來？何時入社？何時開戶？是否親自辦理？存摺及印章由何人保
            管？）答：八十五年間，我因出借我的名義給山仁公司董事長寅○○向
            台中十一信辦理貸款，就在台中十一信辦理開戶，開戶手續是我親自辦
            理的，開完戶後該帳戶之存摺及印章就交由寅○○保管使用，至於何時
            入社，我不清楚。（問：（提示: 陳添發台中十一信授信申請書、徵信
            報告表（擔保借款六千零四百三十萬元、一千五百二十八萬元）等資料
            影本各乙份）請你詳視該等資料影本，其中借款人署名『陳添發』及印
            章是否由你本人親自簽印？有無委託或授權他人代為簽章？借款提供之
            擔保品係何人所有？貸款金額若干？）答：（經詳視後作答）擔保借款
            六千零四百三十萬元、一千五百二十八萬元之二份授信申請書中申請欄
            『陳添發』均是我本人親簽，授信申請書、徵信報告表中蓋印之印文均
            是由寅○○提供印章自己或委由台中十一信人員蓋印的，借款提供之十
            三筆擔保品均是寅○○要用我名義貸款而事先過戶到我的名下以方便貸
            款，我沒有去看過前述擔保品，不知前述擔保品位於台中市何處，我於
            簽署貸款文件時，從文件上知道約貸款七千多萬元。（問：（提示同前
            徵信報告表）請你詳視該表所載內容是否屬實？）答：（經詳視後答）
前述徵信報告表中住址欄中所載住址是前述抵押擔保品之住址，不是我
            本人的戶籍址，經濟狀況欄中所載之合計金額八百五十萬元及八十四年
            度個人收支情形欄中所載收入合計四百二十萬元、支出合計一百九十萬
            元等資料且未向我本人查詢，均與事實不符。（問：前述借款用途？）
            答：我不清楚，我是出借我的名義給寅○○向台中十一信貸款，至於貸
            款用途又問寅○○才清楚。（問：前述你當時年收入有無能力支付前述
            二貸款案之利息及屆期清償？）答：沒有。（問：你提供你之『人頭』
            供寅○○辦理前述之貸款，有無獲取好處？）答：我出借名義供寅○○
            辦理前述貸款，純粹是基於同事情誼，並沒有獲得任何好處。」（見同
            署九十二年度他字一六九號四之二卷第一四七至一四九頁）；證人陳添
            發於九十二年四月三日檢察官訊問時，供述：「（問：貸款原因？）答
            ：是寅○○要我當人頭的。」（見同署九十二年度他字一六九號四之二
            卷第二○○至二○六頁）。
  （１９）、證人即本案不動產之人頭購屋者亦係僑泰建設公司秘書王豫芳於九十二
            年四月三日在調查局中機組訊問時，供述：「（問：（提示：王像芳台
            中十一信授信申請書、個人資料表、不動產抵押設定資料、放款值調查
            報告表、徵信報告表（擔保借款五千一百六十七萬元、二千四百六十萬
            元）等資料影本各一份）請你詳視該等資料影本，其中借款人署名王豫
            芳簽名及印章是否由你本人親自簽名？有無委託他人代為簽章？借款提
            供之擔保品係何人所有？貸款用途為何？詳細過程為何？）答：（經檢
            視後作答）提示之授信申請書『王豫芳』係我本人親自簽署用印，所提
            供之不動產係僑泰建設公司董事長寅○○當時要求借用我名義購買並向
            台中十一信辦理貸款，其中台中市○區○○○段四四一地號土地及『台
            中大衛道』房屋（台中市○○○路三六五號二樓之13、15、16、2、3、
            1、18）七戶辦理貸款五千一百六十七萬元，另台中市○區○○○段四
            四一地號土地及『台中大衛道』房屋（台中市○○○路三六五號十三樓
            之7、十七樓之5，進化北路三六三號十八樓之2）三戶辦理貸款二千四
    百六十萬元，至於貸款作何用途寅○○未曾告知，所以我不清楚。而辦
            理前述貸款事宜，均係由台中十一信人員到本公司台北市○○○路○段
            二號四樓會議室辦理。（問：（提示：王豫芳台中十一信授信約定書）
            該授信約定書是否為你親自辦理及簽名用印？你與連帶保證人之關係為
            何？你有無擔任其他借款人之達帶保證人？）答：（經檢視後作答）是
            的。連帶保證人蔡勵宗係本公司工務部副理，另有關蔡勵宗人頭借給公
            司貸款部分，則由我擔任連帶保證人。（問：前述借款擔保品台中市北
            區○○○段四四一地號土地及『台中大衛道』前述抵押房屋是否為你本
            人出資購買？有無辦理所有權過戶？）答：不是，我純粹係公司以我人
            頭購買，資金亦由公司出資，以上土地及房屋均有辦理所有權過戶登記
            。（問：前述向台中十一信借款為何未續繳息？）答：寅○○僅曾告知
            我因公司沒錢無法繳息。」（見同署九十二年度他字一六九號四之二卷
            第一五三至一五五頁）；證人王豫芳於九十二年四月三日檢察官訊問時
            ，供述：「（問：貸款原因？）答：是寅○○要我當人頭的。」（見同
            署九十二年度他字一六九號四之二卷第二○○至二○六頁）。
  （２０）、證人即本案不動產之人頭購屋者亦係被告未○○○之弟陳吳耀福於九十
            二年四月三日在調查局中機組訊問時，供述：「（問：經歷、現職？）
            答：我自軍中退伍後，曾在台北、桃園地區的長興電機公司、松盛電機
            公司、人帝電機公司擔任技術員，在七十五年間與朋友合夥成立力愛電
            機公司，負責業務拓展工作，在八十五年間因為我三哥未○○○要移民
            到澳洲，所以他個人經營的良源營照股份有限公司交由我負責實際業務
            的經營並登記我為負責人，在九十年間因景氣不好，而且陳吳耀福在八
            十五年間曾以我的名義向前台中十一信借款九百九十萬元，但在八十七
            年後就沒有繳交利息，所以被台中十一信查封我名下的個人帳戶，因為
            資金無法週轉，所以良源營造公司即辦理停業，目前我仍在與友人成立
            的力愛電機公司負責大陸地區業務拓展工作。（問：你有無與前台中十
            一信金融往來？何時入社？何時開戶？是否親自辦理？存摺及印章由何
        人保管？）答：我與台中十一信並沒有金融往來，是在八十五年三、四
            月間、未○○○因為要以我的名義向台中十一信辦理貸款，所以在八十
            五年三、四月間台中十一信人員曾拿開戶資料及授信申請書、台中十一
            信的徵信報告表等申請貸款資料到未○○○經營的三淵建設公司，要求
            包括我、三淵建設公司員工、股東等人頭同時辦理開戶及填寫申請貸款
            的相關資料；我填寫相關資料時，僅有簽名而沒有在任何文件上蓋用我
            個人印鑑，事後我也沒有拿到存摺，我不知道存摺是誰保管。（問：（
            同前提示）你於台中十一信徵信報告表上簽署日期為八十五年三月十一
            日，何以於授信申請書上的入社日期卻為八十五年四月十九日？）答：
            （經詳視後作答）我不清楚，我是在八十五年三月二十一日填寫開戶、
            徵信報告表等相關資料，我不知道何以入社日期為八十五年四月十九日
            。（問：前述借款之用途？）答：我三哥未○○○是三淵建設公司的負
            責人，而三淵建設公司、僑泰建設公司（負責寅○○）、三木建設公司
            （負責人丁○○）等三家公司成立僑木建設公司（丁○○擔任負責人）
            ，我是聽未○○○說僑木建設公司在八十四年間在台中推出『台中大衛
            道』的建案，當時因為景氣差，僑木建設公司為了辦理建築融資貸款，
            所以僑木建設公司股東決議將餘屋依股份分配給各股東，再由股東自行
            找人頭以分散貸款方式向台中十一信辦理申貸，申貸所得金額則由僑木
            建設公司負責統一運用。（問：前述借款擔保品台中市○區○○○段四
            四一地號及『台中大衛道』建屋（台中市○○○路三六三號二十樓之六
            ）是否為你本人出資購買？有無辦理所有權過戶？）答：不是，我本人
            並沒有出資購買前述土地及建屋；如我前所述，我只有在授信申請書，
            授信約定書及徵信報告表上等相關資料上簽名，應該有辦理所有權過戶
            才能申請貸款，但我從來沒有看到過本案的土地及房屋所有權狀等相關
            資料。（問：前述借款台中十一信核貸後資金流向？利息由何人支付？
            ）答：我只是提供個人名義讓未○○○向台中十一信辨理貸款，至於資
            金流向我不清楚; 八十五年間未○○○向台中十一信辦理貸款後，三淵
            建設公司曾代繳利息到八十六年，之後由未○○○代繳至八十八年，因
            無法續繳。我為了顧全我公司及本人信用，所以八十九年、九十年由我
            繳納利息二百四十萬元及還本金三百萬元，但之後因為個人資金無法週
            轉，就沒有再繳交利息了。（問：台中十一信人員有無向你徵信？你提
            供那些資料？）答：沒有，徵信報告表的內容是我自己寫的，我也沒有
            提供任何徵信資料給十一信。（問：陳吳耀福移民澳洲後你如何與他聯
            絡？）答：陳吳耀福已停繳利息後就避不見面，人應該還在澳洲，但是
            我也聯絡不上他。（問：有無補充意見？）答：未○○○停繳利息由我
            代繳期間，陳吳耀福曾寫一份切結書給我，內容係說明前述建屋確實是
            他以我的名義所購買，他也願意承擔債務；我願意提供該切結書影本供
            貴組參考。」（見同署九十二年度他字一六九號四之二卷第一五九至一
            六四頁）；證人陳吳曜榮於九十二年四月三日檢察官訊問時，供述：「
            （問：貸款原因？）答：是寅○○要我當人頭的。」（見同署九十二年
            度他字一六九號四之二卷第二○○至二○六頁）。
  （２１）、證人即本案不動產之人頭購屋者亦係被告酉○○之配偶陳麗卿於九十二
            年四月三日在調查局中機組訊問時，供述：「（問：（提示：陳麗卿台
            中十一信借款申請書、不動產放款值調查報告表、徵信報告表（擔保借
            款六千五百二、十七萬元、八百八十九萬元、六百三十五萬元）等資料
            影本各乙份）請你詳視該等資料影本，其中借、款人署名陳麗卿簽名及
            印章是否由你本人親自簽署？有無委託或授權他人代為簽章？借款提供
            之擔保品、係何人所有？貸款金額若干？詳細過程為何？）答：（經檢
            視後作答）我先生酉○○是僑泰建設公司（台北市○○○路）負責人，
            於八十五年間，我應我先生要求，到僑泰建設公司辦公室與台中十一信
            人員辦理借款手續，並在借款申請書等資料中簽名，至於借款用途、借
            款擔保品及放款金額，我均不清楚，詳細借款過程必需問我先生酉○○
            才清楚。（問：前述借款擔保品台中市○區○○○段四四一地號及『台
            中大衛道』建屋（台中市○○○路三六三號一樓之一、二、三、十二、
            十五、十四之三、十三之一）是否為你本人出資購買？有無辦理所有權
            過戶？）答：詳情我不清楚，必須問我先生酉○○才清楚。（問：前述
            借款台中十一信核貸資金流向？利息由何人支付？）答：該筆台中十一
            信核貸後之資金流向、利息支付情形，我均不清楚，必需問我先生才知
            道。」（見同署九十二年度他字一六九號四之二卷第一七四至一七八頁
            ）；證人陳麗卿於九十二年四月三日檢察官訊問時，供述：「（問：貸
            款原因？）答：是我先生酉○○要我辦的，房子是我先生買的，登記在
            我名下。」（見同署九十二年度他字一六九號四之二卷第二○○至二○
            六頁）。
  （２２）、證人即本案不動產之預購者姚錦芳於九十二年四月三日在調查局中機組
            詢問時，供述：「（問：前述借款之用途？）答：我向『台中十一信』
            借款六百六十九萬元，是作為購屋貸款之用。（問：前述借款擔保品台
            中市○區○○○段四四一地號及『台中大衛道』建屋（台中市○○○路
            三六五號七樓之七）是否為你本人出資購買？有無辦理所有權過戶？）
            答：是的，前述向『台中十一信』貸款之擔保品，確係我與我先生共同
            購買的，該不動產業已辦理過戶手續，所有權人係登記在我名下，但交
            屋後，我因在台北工作，所以並未般入，而借予我小姑蔡彩霞居住。（
            問：你如何支付前述購屋頭期款？如何償還貸款？）答：前述購屋總價
            及各期支付明細均由我先生蔡來進處理，所以我並不清楚頭期款支付方
            式與金額；至於我向『台中十一信』借貸六百六十九萬元後，則係由我
            自行負責償付本息，該筆貸款借款期限自八十六年四月九日至一○一年
            四月九日止共計十五年，但我償還數年利息後（時間已記不清楚），因
            財務狀況不佳而未再按期還款。（問：前述借款，『台中十一信』核貸
            後資金流向？利息如何支付？）答：「台中十一信」於核貸六百六十九
            萬元後，即匯入建商帳戶，用以支付購屋款項；我向『台中十一信』貸
            款後，均由我以匯款方式支付利息。（問：向台中十一信借款後為何未
            續繳息？）答：如前述，我償還數年本息後，因財務狀況不佳而未再按
            期償還貸款，我記得每月付款金額約六萬餘元，且均係在北港地區匯出
            款項。（問：（提示：台中十一信姚錦芳貸款資金流向傳票）經查你前
            述借款於核貸後當日即轉入僑木建設公司設於台中十一信之00000
            0000帳戶中，且你未繳利息及償還本金，此與你前述不同，如何解
            釋？）答：我於『台中十一信』核貸六百六十九萬元後，確曾按月以匯
            款方式繳付貸款利息，直至財務惡化才未再繳息。」（見同署九十二年
            度他字一六九號四之二卷第一八七至一九二頁）；證人姚錦芳於九十二
            年四月三日檢察官訊問時，供述：「（問：貸款原因？）答：我買房子
            錢不夠。」（見同署九十二年度他字一六九號四之二卷第二○○至二○
            六頁）。
  （２３）、證人即本案不動產之人頭購屋者亦係僑泰建設公司副總經理Ｂ○○（與
            本案係八十五年間之抵押貸款不同，其係於八十七年間所申貸，每坪價
            額低於本案甚多）於九十二年四月二十二日檢察官訊問時，供述：「（
            問：你真的有買？）答：是酉○○投資了一些不動產，其中這一戶過戶
            在我的名下，他要去辦理貸款用的。實際上不是我買的。（問：買賣契
            約書何人制作的？）答：僑泰建設公司在處理的，當時酉○○是該公司
            的老板，我任副總經理。（問：買賣契約書你看過？）答：沒有。當時
            我是僑泰建設公司的員工，都是由公司在處理，當時他有告訴我有一戶
            要登記在我名下，且辦理貸款，我有辦對保手續，在僑泰建設公司辦的
            。（問：利息何人繳？）答：僑泰建設公司老板處理的，我沒繳過。（
            問：該不動產何人使用？）答：一直空在該處。（問：何時辦理貸款？
            ）答：八十七年九月間。（問：買賣契約書之價格是何人訂的？）答：
            我不知道，我只知道貸款的金額，買賣價金是多少我也不知道。（問：
            有無其他意見或陳述？）答：當時市價一坪都是十萬元以上，因是商業
            區。」（見同署九十二年度他字一六九號四之四卷第一三四至一三八頁
            ）。
  （２４）、證人即本案不動產之人頭購屋者亦係三木建設公司助理辛○○於九十二
            年四月十五日在調查局中機組訊問時，供述：「（問：（提示：辛○○
            台中十一信授信申請書及約定書）該授信申請書及約定書是否為你親自
            辦理及簽名用印？你與連帶保證人之關係為何？你有無擔任其他借款人
            之連帶保證人？）答：（經詳視後作答）該申請書是台中十一信行員拿
            到我服務之三木建設公司上班地址給我簽名用印，連帶保證人地○○是
            三木建設公司協理（目前己升任三木建設公司副總經理），當時我也擔
            任地○○之連帶保證人，二人互保。（問：前述借款之用途？）答：前
            述借款係本人投資購買僑木建設公司所興建之『台中大衛道』住商綜合
            區，購買之標的為台中市○區○○○路三六五號三樓之一、之十五、之
            十六及四樓之十八共四戶建物。（問：前述借款擔保品台中市北區○○
            ○段四四一地號及『台中大衛道』建屋（台中市○區○○○路三六五號
            三樓之一、之十五、之十六及四樓之十八共四戶建物）是否為你本人出
            資購買？有無辦理所有權過戶？）答：前述借款擔保品之不動產均由我
            本人出資購買，亦有辨理所有權過戶，所有權均是我的。（問：前述借
            款台中十一信核貸後資金流向？利息由何人支付？）答：前述借款台中
            十一信核貸後資金係繳付僑木建設公司購屋款，利息由本人以業外收入
            支付，平均每月支付本利廿萬元，我大部分是由我台中十一信的帳戶支
            付，我一直支付到九十年十一月即無力再支付本利前後我共支付台中十
            一信本利共約一千萬元，最後尚積欠該行庫約二千一百餘萬元，目前該
            四幢房屋己被法院查封拍賣。（問：向台中十一信借款後為何未續繳息
            ？）答：我因於九十年間離開三木建設公司，而且由於房地產未見起色
            ，以目前之收入情形，實己無力再支付本息，所以就未續繳息。」（見
            同署九十二年度他字一六九號四之二卷第二四五至二四六頁）；證人周
            昌達於九十二年四月十五日時，檢察官訊問時供述：「（問：每月利息
            多少，何人繳？）答：每月二十多萬元是我本人繳的，我是從我台中十
            一信戶頭繳，有時拿現金。（問：購頭期款來源？）答：我頭期款是付
            七、八百萬元，帳戶我忘了，我下次補陳。（問：房屋所有權人是誰？
            有辦理買賣？）答：所有權是我的，我也有辦理買賣，契約書我回去補
            呈。（問：台中十一信授信申請書日期在八十五年四月間對保日在八十
            五年三月間有違程序有何答辯？）答：我之前在三木建設公司服務，當
            時辦理貸款狀況有可能這樣。」（見同署九十二年度他字一六九號四之
            二卷第二八六至二八七頁）；證人辛○○再於九十二年四月二十一日檢
            察官訊問時，供述：「（問：你是否有購買台中大衛道的商場？）答：
            有。四戶。（問：一坪買多少？）答：約六十多萬元。（問：頭期款來
            源？）答：我回去找帳戶都找不到。（問：這四戶商場你何時買？）答
            ：八十五年二、三月間。（問：當時年收入？）答：申報的部份是四、
            五十萬元。（問：你買這些商場用途？）答：投資。（問：你蓋好再買
            ？）答：是。（問：頭期款繳多少？）答：七、八、九百萬。忘了。（
            問：如何支付頭期款款？）答：我是現金支付。（問：現金從何銀行領
            出？）答：忘了。（問：當時是向台中十一信水湳貸款多少？）答：二
            千四百九十六萬元。（問：貸款後之利息何人繳？）答：我繳的。（問
            ：每月繳多少利息？）答：二十幾萬元。（問：繳多久？）答：五年半
            。（問：有無收據？）答：找不到。（問：繳利息來源？）答：我回去
            後還是找不到。（問：你太大陳瑞珠購買幾樓？）答：十四樓之五。（
            問：每坪買多少？）答：八十七年買十一萬多元。（問：徵信報告表記
            載助理是何人之助理？）答：丁○○。」（見同署九十二年度他字一六
            九號四之四卷第一四○至一四四頁）；證人辛○○復於九十二年四月二
            十五日檢察官訊問時，供述：「（問：有無找到之戶房代之帳戶資料？
            ）答：還沒。」（見同署九十二年度他字一六九號四之四卷第一九七頁
            ）。
  （２５）、證人即本案不動產之人頭購屋者亦係被告丁○○之弟乙○○於九十二年
            四月十五日在調查局中機組訊問時，供述：「（問：你有無與前台中十
            一信金融往來？何時入社？何時開戶？是否親自辦理？存摺及印章由何
            人保管？）答：我和台中十一信確有金融往來，於何時入社我不清楚，
            至八十五年間向台中十一信借款時辦理開戶，貸款是我本人親自辦理，
            存摺是由我親自保管，印章則由我大哥白瑤峰保管。（問：（提示：白
            師旭台中十一信授信申請書、不動產放款值調查報告表、徵信報告表（
            擔保借款三千八百八十萬元）等資料影本各一份請你詳視該等資料影本
            ，其中借款人署名乙○○簽名及印章是否由你本人親自簽署？有無委託
            或授權他人代為簽章？借款提供之擔保品係何人所有？貸款金額若干？
            詳細過程為何？）答：（經詳視後作答）授信申請書、徵信報告表、授
            信約定書等均是我親自簽名及蓋章，不動產擔保品（台中市北區○○○
            段四四一地號土地、台中市○○○路三六三號一樓之六、之七，三六五
            號二樓之六）係我大哥白瑤峰的僑木建設公司向我推銷購買的，並由我
            大哥找好台中十一信作為擔保放款銀行，購買前述不動產所需之三千八
            八十八萬元全額向台中十一信辦理擔保借款支應，所貸之款項則由我大
            哥白瑤峰處理以支付購買不動產所需之費用，因此有關資金流向之詳細
            過程我並不清楚。（問：（提示：乙○○台中十一信借款申請書、授信
            約定書、徵信報告表等資料影本一份）該授信申請書日期為八十五年四
            月二十日、徵信報告表申報其日期為八十五年四月十五日與授信約定書
            對保時間八十五年三月二十九日間明顯違反授信程序之時間，對此你做
            何解釋？）答：（經詳視後作答）我不清楚。（問：（提示：乙○○台
            中十一信授信約定書）該授信約定書是否為你親自辦理及簽名用印？你
            與連帶保證人之關係為何？你有無擔任其他借款人之連帶保證人？）答
            ：授信約定書確由我親自簽章，連帶保證人顏素真是我大哥白瑤峰之配
            偶，我未擔任其他借款人之連帶保證人。（問：前述借款擔保品台中市
            北區○○○段四四一地號及『台中大衛道』建屋（台中市○○○路三六
            三號一樓之六、之七，三六五號二樓之六）是否為你本人出資購買？有
            無辦理所有權過戶？）答：購買前述借款擔保品所需之款項是僑木建設
            公司丁○○向台中十一信辦理借貸，我並不需要另外支付僑木建設公司
            購屋款項，一切費用由台中十一信貸款支付，借款擔保品之所有權則過
            戶到我名下以便辦理擔保借款。（問：你如何支付頭期款？如何償還貸
            款？）答：因我購屋所需的費用是台中十一信全額放款，因此不需支付
            頭期款給僑木建設公司，至於向台中十一信之貸款我是按月償還，每個
            月要償還三十餘萬元，但九十年初時因經濟壓力無法債還就未再償還貸
            款本息。（問：前述借款台中十一信核貸後資金流向？利息由何人支付
            ？）答：核貸後資金由我大哥白瑤峰處理運用，我不清楚，至於每月所
            需繳付之利息亦由白瑤峰交給我去支付。」（見同署九十二年度他字一
            六九號四之二卷第二七五至二七八頁）；證人乙○○於九十二年四月十
            五日時，檢察官訊問時供述：「（問：每月利息多少，何人繳？）答：
            每月三十多萬元，是從我的戶頭扣款，但錢是我向我哥哥丁○○要的。
            （問：購屋頭期款來源？）答：頭期款也是我哥哥幫我付的。（問：房
            屋所有權人是誰？有辦理買賣？）答：所有權是我的，我也有辦理買賣
            ，總價金約四千多萬。（問：台中十一信授信申請書日期在八十五年四
月間對保日在八十五年三月間有違程序有何答辯？）答：我不了解流程
            。」（見同署九十二年度他字一六九號四之二卷第二八六至二八七頁）
            ；證人白旭師再於九十二年四月二十一日檢察官訊問時，供述：「（問
            ：向台中十一信貸款之這些頭期款來源？）答：這些都是我哥哥丁○○
            幫我付的。（問：買了幾戶？）答：三戶，都是商場。（問：你買這三
            戶用途？）答：投資。（問：幾年買的？）答：八十五年問。（問：當
            時你商場一坪買多少？）答：忘了。（問：職業？）答：八十五年剛進
            台積電。（問：有買賣契約書？）答：有，但已交給公司了。（問：你
            買那些商場後之用途？）答：出租。（問：出租給誰？）答：我委託我
            哥哥幫我處理。（問：這些你真的有買賣？）答：有。只是頭期款是我
            哥哥幫我付的。（問：商場一坪買多少？）答：我也記不清楚。」（見
            同署九十二年度他字一六九號四之四卷第一三八、一三九頁）；證人白
            旭師復於九十二年四月二十二日檢察官訊問時，供述：「（問：你貸款
            多少？）答：三千多萬元。（問：每月利息繳多少？）答：忘了。（問
            ：為何你所繳的利息要向你哥哥要？）答：我錢不夠，所以我向他借，
            也向我父親借。（問：為何上次說頭期是由你的帳戶支付，這次是由你
            哥哥幫你繳的？）答：都是由我的帳戶匯到僑木建設公司，但那些錢都
            是由我哥哥幫我出的。」（見同署九十二年度他字一六九號四之四卷第
            一五五頁）。
  （２６）、證人即台中十一信力行分社對保經辦柯政賢於九十二年四月十六日在調
            查局中機組訊問時，供述：「（問：你是否認識庚○○、宙○○、蘇嘉
            明、洪嘉昇、Ｂ○○、蔡勵忠、卯○○、楊新燕等人？交往關係為何？
            有無親屬、業務投資、金錢往來等關係？）答：印象中約於八十七年間
            我擔任台中十一信力行分社外務其間，因當時經辦放款業務僅亥○○一
            人，無法出差前往台北辦理對保手續，乃由經理玄○○派我會同三木建
            設公司協理地○○赴台北辦理對保手續，才認識庚○○、宙○○、蘇嘉
            明、洪嘉昇、Ｂ○○、蔡勵忠、卯○○、楊新燕等人，與他們僅見過一
    、二次面，純係為辦理對保手續，並無親屬、投資、金錢往來關係。（
            問：前述庚○○、宙○○、蘇嘉明、洪嘉昇、Ｂ○○、蔡勵忠、卯○○
            、楊新燕等人有無親自辦理對保？在何處辦理對保？有無辦理徵信、鑑
            估等工作？）答：他們均係本人親自於借款申請書、約定書上簽名蓋章
            ，其中蘇嘉明係在台北市某日本料理餐廳、其他人員則在三木建設公司
            台北市○○○路辦公室完成對保。我僅負責對保手續，其餘徵信、鑑估
            工作應係由亥○○處理，我未協助處理過。」（見同署九十二年度他字
            一六九號四之三卷第十八至十九頁）；證人柯政賢於九十二年四月十六
            日檢察官訊問時，供述：「（問：台中十一信辦理貸款程序如何？）答
            ：借戶向分社申請貸款，提供擔保品，銀行會派人去現場鑑估然後徵信
            承辦人會做徵信報告表，資料再攜回營業單位，單位人員再依貸款額度
            予以核准，之後再對借款人辦理對保手續，完成後才撥款。（問：你沒
            有參予徵信？）答：沒有，當時經辦是亥○○一人辦理。所以我幫忙辦
            理對保而已。（問：經理是如何交代？）答：經理拿一些人的對保資料
            給我，要我帶去給他們填寫後帶回去。（問：對保人員寫何資料？）答
            ：我拿資料給他們填寫他們的基本資料並核對是否為他們本人後就完成
            ，拿回去給亥○○處理。」（見同署九十二年度他字一六九號四之三卷
            第二十六、二十七頁）。
  （２７）、證人即台中十一信水湳分社辦事員巳○○於九十二年四月十六日在調查
            局中機組訊問時，供述：「（問：你是否認識寅○○、未○○○、陳居
            德、丁○○、Ａ○○、陳金田、藍振中、蔡武宏、戌○○、李炎星、郭
            宗憲、蕭秋敬、王豫芳、陳添發、卯○○、蔡勵宗、蔡勵忠、卯○○、
            楊新燕、陳麗卿、庚○○、地○○、乙○○、甲○○等人？交往關係？
            有無親屬、業務投資、金錢往來關係？）答：我只認識未○○○、蔡武
            宏、戌○○等三人，八十四年間我於台中十一信水湳分社任職時，與水
            湳分社經理子○○前往拜會僑木建設公司總經理未○○○、經子○○介
            紹而認識未○○○，後來因該公司要以『台中大衛道』綜合大樓向台中
        十一信水湳分社辦理分戶貸款時，經子○○介紹而認識該公司職員蔡武
            宏及戌○○二人。我與未○○○、蔡武宏、戌○○等三人並無私交及親
            屬關係，亦無業務投資與金錢借貸往來等關係。（問：台中十一信授信
            、徵信規定？作業依據？授信對象？）答：我在台中十一信任職期間，
            負責承辦授信及估價業務均是遵照『台中十一信業務授信準則』及『台
            中十一信不動產估價辦法』之相關規定辦理，授信方面主要規定有：查
            詢借款人有無支票退補紀錄、擔保品所有權歸屬情形、向借款人及連帶
            保證人辦理對保、簽訂借款契約等。估價方面主要規定有：察訪擔保品
            鄰近交易市價、赴現場勘查擔保品建造與謄本記載是否相符等。授信對
            象限於加入台中十一信之社員。（問：你於台中十一信任職期間，有無
            辦理僑木建設公司之台中市○區○○○段四四一號土地及其上建物『台
            中大衛道』分戶貸款案？負責何項業務？案件來源？）答：有的，八十
            四年十二月間，我於水湳分社任職時，水湳分社經理子○○曾帶我到僑
            木建設公司辦公處所，拜訪該公司總經理未○○○，當時子○○告知我
            有關該公司要以『台中大衛道』綜合大樓向台中十一信水湳分社辦理分
            戶貸款，要我了解情形後，簽呈總社辦理核貸，經總社理事會核准後，
            我即陸續辦理該『台中大衛道』分戶貸款案之對保、開戶等工作。後來
            我於八十五年二、三月間派任台中十一信文心分社擔任辦事員，但仍回
            去支援水湳分社辦理該分戶貸款案之對保、開戶及檢查書類文件資料有
            無缺漏等工作，至八十五年五月初即返回文心分社任職。（問：上開建
            案銷售情形？僑木建設公司提供何種銷售狀況資料？分戶貸款時辦理放
            款詳情？）答：我已忘記該建案當時銷售情形，但當時僑木建設公司曾
            提供該建案廣告型錄及銷售名冊等資料，由水湳分社報請總社理事會核
            貸，經理事會核可後，該公司職員蔡武宏即提供有關分戶買賣合約書、
            借款人名單給我辦理後續貸款對保手續。（問：上開建案分戶貸款以何
            人名義抵押借款？有無親自辦理對保？在何處辦理對保？）答：是以購
            買房屋之所有權人為借款人，由我、同事李建宏及周彥彾等三人共同辦
            理對保，我辦理對保時，借款人是在我面前親自填寫借款申請書及借款
            金額，並親自簽名蓋章。對保地點為僑木建設公司辦公處所，水湳分社
            及蔡武宏帶我至台北某公司辦理對保。（問：上開建案市價為何？可核
            貸金額？）答：本件分戶貸款案是由總社審查部丑○○負責不動產估價
            ，我不清楚當時該建案市價行情及核貸金額，詳情要問審查部人員。（
            問：分戶貸款後放款資金流向？）答：據我了解是償還僑木建設公司向
            土地銀行之貸款。（問：（提示：前台中十一信辦理僑木建設公司之台
            中大衛道關聯戶貸款案借款明細表）此表依據台中十一信約定書、借據
            、貸款申請書、信用調查資料表等所製作之明細表，為何有貸款人收入
            與支付利息顯不相當情形？）答：（經詳視後作答）我是本分戶貸款案
            授信承辦人，我將借款人填寫的借款申請書、票信查詢及所得稅申報等
            資料彙整轉呈由各級主管核示，經水湳分社襄理Ｆ○○、副理天○○、
            經理宇○○、總社審查部協理、副總經理、總經理等人審查後，報請總
            社放款審議委員會審查通過。我本身並無核貸權，僅是負責將上述資料
            轉呈由各級主管審查核示。（問：據本組調查前述貸款案各借款人皆係
            寅○○、陳吳耀福、酉○○、丁○○、Ａ○○等人共同投資成立之僑木
            建設公司或其等各自經營之僑太建設公司、三木建設公司、三淵建設公
            司、山仁工業、信榮營造、良源營造等公司員工，你於徵信（或審查）
            時如何處理？）答：我只負責審查本件分戶貸款案，並不負責徵信工作
            。我主要是檢查借款申請書、票信查詢及有無檢附個人綜合所得稅申報
            書等資料是否齊全，再將上述資料轉呈由各級主管審查核示。（問：（
            提示：台中十一信徵信與授信業務聯繫要點）你於經辦徵信（或審查）
            時有無依前述要點中第十六條第六項『各徵信人員應隨時注意本社授信
            戶動態發現客戶產品有嚴重滯銷退貨等現象，營業有停頓之虞者，應採
            取之相關措施』規定辦理？）答：（經詳視後作答）我在台中十一信任
            職期間並不知道該徵信與授信業務聯繫要點規定之內容，但我在審查本
            件分戶貸款案時，確有遵照台中十一信業務授信準則規定辦理。（問：
            （提示：信用合作社管理辦法第十一條條文）該辦法第十一條規定：『
            信用合作社對其社員，非依合作社法第十四條之規定完成入社手續一個
            月後，不得放款」，為何本件分戶貸款案之借款人有入社未滿一個月即
            予核貸放款之情形？）答：（經詳視後作答）我不知道有此規定。（問
            ：你前述僑木建設公司職員蔡武宏曾提供有關分戶買賣合約書、借款人
            名單給你辦理後續貸款對保手續，該等分戶買賣合約書現置放何處？由
            何人保管？）答：我有將分戶買賣合約書及土地登記簿謄本等資料託水
            湳分社同事送交總社審查部人員，現應是置放在總社審查部，但我不清
            楚是由何人保管。」（見同署九十二年度他字一六九號四之三卷第四十
            至四十五頁）；證人巳○○於九十二年四月十六日檢察官訊問時，供述
            ：「（問：辦理貸款之流程？）答：客戶申請、調客戶財產資料、送件
            估價、呈核、對保、貸放，對保有時會提前在客戶提出申同時辦理。（
            問：（提示水湳分社貸放資料）為何貸款流程對保日會在申貸日前？）
            答：本件是集體房貸，我們集中對保，因本案是理事會核准，方便客戶
            一次作業提前對保，即在客戶尚未申貸前即提前對保。」（見同署九十
            二年度他字一六九號四之三卷第六十八至七十四頁）；證人巳○○再於
            九十二年四月二十五日檢察官訊問時，供述：「（問：本案何人徵信？
            ）答：我也不清楚，我只負責對保及關聯戶提供之買責契約書及土地謄
            本的整理，之後我將整個資料送交總社審查部。（問：該貸款案買賣契
            約書何人提供？）答：僑木建設公司，但是何人提供我忘了，他們是整
            批一起提供的。」（見同署九十二年度他字一六九號四之四卷第一九二
            至一九三頁）。
  （２８）、證人即台中十一信審查部助理員葉智勇於九十二年四月十六日在調查局
            中機組訊問時，供述：「（問：台中十一信授信、徵信規定？作業依據
            ？授信對象？）答：台中十一信辦理貸款是依據『授信、徵信業務手冊
            』辦理，其作業是依據『信用合作社管理辦法』、『不動產鑑價管理辦
            法』、『台中十一信徵信與授信業務聯繫要點』等規定，授信對象資格
            是要加入台中十一信為社員滿一個月才可以申請貸款。（問：有無辦理
            僑木建設公司之台中市○區○○○段四四一號土地及其上建築物『台中
            大衛道』分戶貸款案？負責何項業務？案件來源？）答：有的，前述貸
            款案是力行分社初步審查部後，由我負責處理前述土地及建物之估價，
            查估當時市價並計算出貸放值，並將貸放值寫在力行分社陳送之申請表
            上，再將申請表退還力行分社，由力行分社聯繫申貸手續。（問：前述
            貸放值如何確定？）答：前述貸放值是由我會同力行分社經理玄○○、
            放款經辦亥○○前往標的物現場查估，訪談附近住戶、仲介業者、欲售
            屋主詢問市價後，由我決定市價並計算出貸放值後，並將貸放值寫在力
            行分社陳送之申請表上，再將申請表退還力行分社，由玄○○、亥○○
            確認同意此貸放值，再聯絡客戶前來辦理申貸手續，至於當時訪談那些
            住戶、仲介業者、預售屋主我已記不清楚。（問：上開建案銷售情形？
            ）僑木建設公司提供何種銷售狀況資料？分戶貸款時辦理放款率詳情？
            ）答：台中大衛道銷售情形我不清楚，僑木建設公司並未提供任何銷售
            狀況資料，分戶貸款辦理放款情形我亦不清楚，當時欲申貸之標的物所
            有權人仍登記僑木建設公司名下，前述情形要問力行分社經辦人員才清
            楚。（問：上開建案市價為何？可核貸金額？）答：上開建案建物每坪
            （含土地）單位市價約新台幣（下同）十一萬元，扣掉增值稅後，建物
            每坪（含土地）可核貸金額上限約六萬六千元。（問：前述貸款案土地
            、建物貸放值如何計算？）答：前述土地是依單位市價乘以土地面積得
            出土地市價，土地市價扣除增值稅後，再乘以放款值（上限百分之九十
            ）即得出該土地之貸放值，建物是依『台中十一信不動產估價辦法』規
            定之每坪市價乘以調整率（上限百分之二百）得出調整價格（即是建物
            市價），調整價格乘以折舊率再乘以放款率（上限百分之八十）即得出
            貸放值，前述土地加計建物之貸放值不得逾越該建物買賣契約書價格百
            分之六十，超過部分要由承辦分社簽陳經理事會決議通過才可貸放。（
            問：前述鑑價有無徵提該標的物買賣契約書？）答：我已記不清楚，依
            規定前述貸款案應該要由力行分社承辦人員徵提買賣契約書供鑑價時參
            考，至於我有無要求力行分社徵提前述買賣契約書，我也記不清楚了。
            （問：據本組調查，前述貸款案中之台中市○○○路三六三號十五樓之
            一房地每建坪鑑估價為十二萬三千元，每建坪貸放價為十萬元，與你前
            述不符，你如何解釋？）答：我是以主建物、附屬建物、公共設施及車
            位總計面積來計算，若單純以主建物面積來計算則會得到前述之十二萬
            三千元鑑估價及十萬元貸放價，但我的貸放值如我前述約在六萬六千元
            ，並未超過限額。」（見同署九十二年度他字一六九號四之三卷第五十
            二至五十五頁）；證人葉智勇於九十二年四月十六日檢察官訊問時，供
            述：「（問：本案你是如何鑑估？）答：我是以訪查市價為主取平均值
            ，算出每建坪之單價再乘以擔保品之總建坪（含公設）得擔保品之市價
            ，再以市價六成為貸放額度。貸放額度再分成土地及建物額度。一般以
            土地每坪實價乘以土地之持分再扣除增值稅乘貸放率（九成以內）這是
            土地貸放值，總貸放值再扣土地貸放值得建物之貸放值。」（見同署九
            十二年度他字一六九號四之三卷第六十八至七十四頁）。
  （２９）、證人即台中十一信力行分社放款經辦亥○○於九十二年四月十六日在調
            查局中機組訊問時，供述：「（問：你有無辦理僑木建設公司之台中市
            北區○○○段四四一號土地及其上建物『台中大衛道』分戶貸款案？負
            責何項業務？案件來源？）答：有的，當時我係負責放款業務，約於八
            十七年七月間，力行分社經理玄○○向我表示，本申請案係總行廖副總
            經理（名字記不清楚）告知有建設公司會來接洽房屋貸款案，不久即有
            僑木建設公司黃協理（名字記不清楚）至力行分社，經理交代由我本人
            負責本貸款案之書面審查及徵等業務，前述庚○○、宙○○、蘇嘉明、
            洪嘉昇、Ｂ○○、蔡勵忠、卯○○、楊新燕等人的貸款所需之房屋買賣
            契約等資料，都是僑木建設公司黃協理帶來的。這些房屋買賣契約應該
            都還有各貸款戶資料影本保存。（問：上開建案銷售情形？僑木建設公
            司提供何種銷售狀況資料？分戶貸款時辦理放款詳情？）答：我辦理這
            個貸款案並不需要了解房屋銷售狀況，當時僑木建設公司黃協理也未提
            供任何銷售狀況。我本人承辦本貸款案經書面審核及徵信調查後，再會
            同總社估價人員至擔保品處鑑價，並依序呈副總經理、總經理及理事主
            席裁決核章後，就送到放審委員會來審核，審核通過後就再通知本分社
            辦理放款，放款均係匯至前述庚○○等貸款戶本人帳戶內。（問：上開
            建案市價為何？可核貸金額？）答：以當時上開建案之市價每建坪約十
            萬元以上，可貸金額為最高為市價之七成。（問：（提示：前台中十一
            信辦理僑木建設公司之台中大衛道關聯戶貸款案借款明細表）此表依據
            台中十一信約定書、借據、貸款申請書、信用調查資料表等所製作之明
            細表，為何有貸款人收入與支付利息顯不相當情形？）答：（經檢視後
            作答）我本人承辦前述庚○○等人貸款之徵信業務，其收入及支出等經
            濟狀況均係依據客戶所提供之所得稅申報及其等自行提供之其他收入來
            源說明之書面資料核定收入情形，另支出部分除依據其等提供之資料外
            ，尚向金資中心查詢個人借款資訊等資料計算。如有收入與支出顯不相
            當情形時，則如前述會再要求貸款戶提供其他收入來源說明之書面資料
            審核。（問：據本組調查前述貸款案各借款人皆孫寅○○、未○○○、
            酉○○、丁○○、Ａ○○等人共同投資成立之僑木建設公司或其等各自
            經營之僑泰建設公司、三木建設公司、三淵建設公司、山仁工業、信榮
            營造、良源營造等公司員工，你於徵信時如何處理？）答：前述僑木建
            設公司黃協理所提供之庚○○等人之徵信報告內，知悉其等皆係僑木建
            設公司之員工，我於承辦本貸款案，認本案係由台中十一信廖副經理告
            知及玄○○經理交辦，且均有十足擔保品且信用正常，乃依照相關規定
            審核，並依程序由各部門核准放貸。」（見九十二年度他字一六九號四
            之三卷第五十二至五十五頁）；證人亥○○於九十二年四月十六日檢察
            官訊問時，供述：「（問：辦理貸款之流程？）答：客戶申請、調客戶
            財產資料、送件估價、呈核、對保、貸放，對保有時會提前，但一定在
            客戶申請後。」（見同署九十二年他字一六九號四之三卷第六十八至七
            十四頁）。
  （３０）、證人即台中十一信總社審查部辦事員丑○○於九十二年四月十六日在調
            查局中機組訊問時，供述：「（問：經歷、現職？）答：我曾於來來證
            券公司擔任資訊人員，約於八十一、二年間進入台中十一信儲蓄部擔任
            櫃員，後轉任總社審查部辦事員從事不動產鑑估工作，迄至八十六年間
            我才自台中十一信離職，同年我進入玉山銀行擔任存款櫃員，後轉擔任
            授信人員迄今。（問：你於台中十一信擔任審查部辦事員，所負責業務
            工作主要為何？）答：我擔任審查部辦事員期間，主要是對水湳分社、
            何厝分社、逢甲分社等分社營業區域內承作之放款案件，在單位（分社
            ）放款經辦人員受理後，由我會同分社經理或襄理對借款人所提供之擔
            保品做不動產鑑估工作，並預估不動產放款值，如果借款人接受預估之
            放款值即可貸金額額度，就由我製作不動產放款值調查報告表，並在該
            表調查員欄上蓋章後，交副理賴英郎、協理林東隆、副總經理黃○○審
            核，之後如何辦理徵信及授信作業，則非我的工作職掌。（問：有無辦
            理僑木建設公司之台中市○區○○○段四四一號土地及其上建物『台中
            大衛道』分戶貸款案？負責何項業務？案件來源？）答：台中十一信於
            八十五年間辦理『台中大衛道』分戶貸款案是以專案辦理，是由何人接
            洽僑木建設公司『台中大衛道』分戶貸款案我不清楚，當時我所負責工
            作是對上開土地及建物做不動產的鑑價工作及製作不動產放值調查報告
            表。（問：上開建案之土地及建物你如何鑑價？可核貸金額？）答：上
            開建案預售推出時之價格我不清楚，在該於八十五年建物完工後，要辦
            理分戶貸款之前，我曾與單位主管（應是水湳分社）經理宇○○先去『
            台中大衛道』看商場、住戶房屋，當時商家、住戶尚未遷入，在整批看
            完之後，我與宇○○又去做土地及建物市場價格調查，我記得有向仲介
            公司、商家（名稱我記不清楚）探詢附近相同產品委賣價格，當時估得
            之商場、住家每坪價格為多少我記不得了，而後來我製作『台中大衛道
            』承購戶分戶貸款不動產牧款值調查報告表時，是依據台中十一信八十
            五年二月一日第八屆第二十七次理事會決議，以僑木建設公司與承買戶
            之間買賣契約書交易價格的六成核算放款值。（問：你以僑木建設公司
            與承購戶之間買賣契約書交易價格的六成核算放款值，並據以製作不動
            產放款值調查報告表，該報告表所記載之時價總值（即交易價額）是否
            與當年度該地點之實際市價相當？）答：經我查訪，我認為契約書交易
            價格符合市場價格。（問：對於上述分戶貸款之不動產放款值調查報告
            表，為何未填具土地及建物每平方公尺單價時價，該土地及建物之總值
            如何得出？）答：我並未估算上述分戶貸款案土地及建物每平方公尺單
            價時價，我只是依買賣契約書內土地及建物之價格，分別填註於不動產
            放款值調查報告表上土地及建物總值欄位，再予合計總價，並依不同成
            數計算放款值。（問：你是向何人取得上述房屋之買賣契約書？）答：
            應是水湳分社經辦巳○○將買賣契約書交予我，我製作好不動產放款值
            調查報告表後，逐級呈送至副總經理黃○○，至於買賣契約書最後歸檔
於何處我不清楚。」（見同署九十二年度他字一六九號四之三卷第六十
            三至六十六頁）；證人丑○○於九十二年四月十六日檢察官訊問時，供
            述：「（問：本案你是如何鑑估？）答：本案是屬分戶貸款，亦屬通案
            性辦理。本案客戶都有附買賣契約，所以我的鑑估價商場部份是以買賣
            價六成、一般住宅部份是以七成買賣價鑑估。因為購屋時有二種契約，
            分成土地及建物契約，所以我把土地及建物交易價加總後再鑑估為六成
            或七成。」（見同署九十二年度他字一六九號四之三卷第六十八至七十
            四頁）；證人丑○○再於九十二年四月二十五日檢察官訊問時，供述：
            「（問：水湳分社是你去鑑估？）答：鑑價表是我做的。（問：（提示
            台中十一信不動產放款值調查報告表）你稱之鑑價表是這一份？）答：
            是。（問：你以何依據做的？）答：八十五年二月一日第八屆第二十七
            次理事會決議而做的。（問：你有無至現場勘驗？）答：有。是我們水
            湳分社接到這件分戶貸款時，我們有去拍照。（問：本案總社鑑估人員
            是何人？）答：我們是依八十五年二月一日第八屆第二十七次理事會決
            議後到現場去看的。（問：本案可以依理事會決議後即可去鑑估？）答
            ：我們依照理事會決議辦理。（問：本案之貸款人有無提供買賣契約書
            ？）答：有。（問：（提示蔡武宏於台中十一信不動產放款值調查報告
            表）該報告表之時價欄總值一千萬元是否以契約書之價格來填載的？）
            答：是。（問：為何本件蔡武宏為准予貸款六成之依據？）答：四月十
            六日我到調查站去作筆錄後有看放款值調查報告表，裏面之放款值，商
            場是以買賣價之六成鑑估，房屋是七成鑑估，為何本件會如些我也不清
            楚。（問：買賣契約書你附至何處？）答：我也不清楚。我將買賣契約
            書及所有相關資料呈閱，之後資料如何處理我就不清楚了。（問：（提
            示丁○○於台中十一信不動產放款值調查報告表及所附之買賣契約書）
            有何意見？）答：總價確實是買賣契約書之價格，但我會分建物及土地
            之價格。（問：當時你認為該買賣契約書買賣價額過高？）答：我只能
            依理事會決議辦理，至於有無過高我也不清楚。」（見同署九十二年度
    他字一六九號四之四卷第八十九至九十二頁）。
  （３１）、證人即台中十一信水湳分社經理宇○○於九十二年四月十六日在調查局
            中機組訊問時，供述：「（問：台中十一信辦理申貸案件之作業程序？
            ）答：借款人向台中十一信各分社辦理借款時，分社經辦人員要求借款
            人填具個人徵信報告表，檢附抵押物之地籍、買賣合約書等相關資料，
            經分社襄理、經理核可後受後送交總社審查部，再由總社審查部派員會
            同該分社經辦或分社經理等人員至抵押物現場會勘鑑估，並參考檢附之
            買賣合約書及現場訪價之結果彙總鑑估，再由審查部人員填具「不動產
            放款值調查表」逐級送陳協理、副總經理准駁，若核准再送回該分社由
            經辦人員聯絡客戶填寫借款申請書，逐級呈核至經總經理核可後，即發
            交該分社聯絡客戶辦理對保後即可放款，若貸款金額超過一千萬元之案
            件，則必需再送交台中十一信理事會通過後才可放款。（問：台中十一
            信授信、徵信規定？作業依據？授信對象？）答：台中十一信辦理貸款
            是依據『授信、徵信業務手冊』辦理，其作業是依據『信用合作社管理
            辦法』、『不動產鑑價管理辦法』、『台中十一信徵信與授信業務聯繫
            要點』等規定，授信對象資格是要加入台中十一信為社員滿一個月才可
            以申請貸款。（問：有無辦理僑木建設公司之台中市○區○○○段四四
            一號土地及其上建物『台中大衛道』分戶貸款案？負責何項業務？案件
            來源？）答：有的，在我擔任台中十一信水湳分社代理經理期間，確實
            有辦理僑木建設公司之台中市○區○○○段四四一號土地及其上建物『
            台中大衛道』分戶貸款案，我負責審核該貸款案的相關申貸資料，案件
            來源是僑木建設公司與總社高層人員談妥後，交由營業單位執行，原先
            打算交給力行分社承辦，因考慮客戶繳交利息方便，執行的專案貸款，
            完成內部作業程序，詳細情形要原經理子○○較清楚；相關報告及核准
            之往來公文等資料台中十一信水湳分社都有存檔。該專案貸款貸放總金
            額約十多億元。（問：（提示：前台中十一信辦理僑木建設公司『台中
            大衛道』關聯戶貸款案借款明細表）據本組調查前述貸款案各借款人皆
        係寅○○、未○○○、酉○○、丁○○、Ａ○○等人共同投資成立之僑
            木建設公司或其等各自經營之僑泰建設、三木建設、三淵建設、山仁工
            業、信榮營造、良源營造等公司員工，水湳分社於徵信（或審查）時如
            何處理？）答：（經詳視後作答）如前述『台中大衛道』貸款案是僑木
            建設公司與總社高層人員談妥後交由水湳分社執行的，雖然相關經辦人
            員與副理天○○、襄理Ｆ○○及我本人於辦理徵信或審查時，知道前述
            借款人都是僑木建設公司借用的人頭，但礙於是總社交辦之專案，因此
            也僅能核章通過。（問：前述『台中大衛道』貸款案申貸時，僑木建設
            公司有無提供建案銷售狀況資料及房屋買賣合約書？）答：水湳分社經
            辦人員及我本人曾經要求僑木建設公司提供『台中大衛道』建案銷售狀
            況資料，但是僑木建設公司都未提供前開資料？僅提供房屋買賣合約書
            ？（問：前述『台中大衛道』貸款案，僑木建設公司提供之擔保品是否
            為『台中大衛道』建案銷售未完之餘屋？）答：依我專業判斷應該是銷
            售未完的餘屋，但是僑木建設公司均稱係銷售給員工的房屋。（問：你
            既知僑木建設公司貸款案所提供之抵押品均係滯銷之餘屋，你於審查時
            有無依台中市第十一信用合作社徵信與授信業務聯繫要點中第十六條第
            六項「各徵信人員應隨時注意本社授信戶動態發現客戶產品有嚴重滯銷
            退貨等現象，營業有停頓之虞者，應採取之相關措施」規定辦理？）答
            ：雖然我於申貸過程中，即瞭解僑木建設公司貸款案所提供之抵押品均
            係滯銷之餘屋，但是因為礙於該貸款案是總社交辦，我們也只能予以審
            核通過，無法依前途要點中第十六條第六項規定通知審查部，僅能注意
            其後續繳息是否正常。在我任內繳息情形均正常，我調任總社後，前述
            貸款案繳息情形我不清楚。（問：前述貸款案件水湳分社是否有依照加
            入台中十一信為社員滿一個月才可以申請貸款之規定辦理？）答：照規
            定借款人均需加入台中十一信為社員滿一個月才可以申請貸款，但是實
            務上也有入社未達一個月即核准貸款的情形。前述貸款案藍振中、郭宗
            憲、蕭秋敬、王像芳、卯○○、蔡勵宗、楊新燕、陳麗卿、庚○○等人
            均入社未達一個月及核准貸款。（問：前提示關聯戶貸款案借款明細表
            係依據台中一信約定書、借據、貸款申請書、信用調查資料表等所製作
            之明細表，為何有貸款人收入與支付利息顯不相當情形？）答：如前述
            ，該貸款案係總社高層人員交辦的，所有分戶借款人均有提供抵押品，
            所以我們對借款人的年收入並未確實審核。（問：前述貸款案鑑估情形
            ？土地建物貸放值如何計算？）答：前述貸款案，土地和建物分別鑑估
            ，土地是將每平方公尺公告現值、時價、買賣契約書三者的平均值乘以
            持分面積，以六成計算作為核貸的金額；建物則是將每平方公尺時價、
            買賣契約書二者的平均值乘以持分面積，以六成計算作為核貸的金額，
            再以土地核貸金額及建物核貸金額的加總，作為放款值。（問：前述貸
            款案各借款人由何人繳息？如何繳息？有無逾期？處理情形？）答：僑
            木建設公司會計戌○○會定期將利息存入借款人之帳戶，再行繳交利息
            ，我擔任水湳分社代理經理期間，前述貸款繳息正常。（問：你辦理前
            述貸款案有無收受好處或壓力？）答：我並未收到任何好處，但該貸款
            案係總社高層交辦，所以申貸過程中確有極大壓力。」（見同署九十二
            年度他字一六九號四之三卷第七十五至七十八頁）；證人宇○○於九十
            二年四月十六日檢察官訊問時，供述：「（問：在中機組所言是否實在
            ？）答：實在，我有看過筆錄才簽名。（問：本案如何鑑價？）答：土
            地以買賣合約書所載價金、附近查訪之標的物時價、公告現值，三項加
            起來的平均乘以六成作為核貸的限額。建物以買賣契約書所載、查訪時
            價，加起來的平均乘以六成作為核貸的限額。（問：你知道這些借戶是
            僑木建設公司的人頭戶？）答：他們是說公司員工跟他們買的，當初辦
            理時並不知道，因為是整批由總社理事會通過，後來我才知道都是僑木
            建設公司的員工並貸給他們。（問：那你為什麼在調查局中機組說承辦
            本件『有極大的無形壓力』？）答：我的意思是說這案件金額很大，心
            理上有工作壓力。」（見同署九十二年度他字一六九號四之三卷第一○
            ○至一○八頁）。
  （３２）、證人即台中十一信水湳分社代理副理劉建輝於九十二年四月十六日在調
            查局中機組訊問時，供述：「（問：有無辦理僑木建設公司之台中市北
            區○○○段四四一號土地及其上建物『台中大衛道』分戶貸款案？負責
            何項業務？案件來源？）答：有的，我確於八十五年十月間開始擔任台
            中十一信水湳分社代副理時，曾審核過僑木建設公司之台中市北區○○
            ○段四四一號土地及其上建築物『台中大衛道』分戶貸款案，記得其中
            有庚○○等分戶，至於尚有何分戶己記不得了。我擔任代副理之負責業
            務為協助經理監督、督導各級員工案件承辦，及於第三級審核貸款案時
            ，逐級負責審核並簽註借款人性格風評及借、保人徵信調查等四項審核
            意見，而我在審核簽註時若未就該項目加註意見即表示沒有反對意見。
            而有關『台中大衛道』分戶貸款案之來源，因在我就任前即已存在，故
            我不清楚，但我則有審核到庚○○案及戌○○案等二分戶案。（問：上
            開建案銷售情形？僑木建設公司提供何種銷售狀況資料？分戶貸款時辦
            理放款情形？）答：由於我係在八十五年十月間始擔任水湳分社代副理
            ，而『台中大衛道』分戶貸款案則己在進行中，因此上開建案銷售的銷
            售情形我並不清楚，至於僑木建公司設提供何種銷售狀況資料給本分社
            ，我亦不清楚。而在我記憶中，該庚○○及戌○○兩分戶貸款案，均有
            對該等提出的擔保抵押品進行鑑價，而該等之償債能力亦有進行徵信，
            貸款程序並無不當之處。（問：依正常作業手續，自申請至正式貸放，
            需要多久時間？）答：前述庚○○案係自八十五年十一月十九日向水湳
            分社提出申請，水湳分社於當日即己完成徵信及初審、複審，八十五年
            十一月廿日上午九時三十五分總社收件，經協理、副總經理，至十一時
            三十分，總經理Ｃ○○即予以批示「送放款審核委員會核定」，十一月
            廾日當日放款審核委員會即予以核定通過。（問：台中十一信何以對本
            貸款案審核如此快速？有無據實徵信、鑑價、審核？）答：依正常作業
            程序，一般貸款案約需三天，何以本案審核如此快速以及是否據實徵信
            、鑑價、審核我不清楚。（問：你審核前述庚○○及戌○○兩件分戶貨
            款案時，是否有審核該二借戶之還款財源及能力？庚○○為僑木建設公
            司財務部副理，戌○○為僑木建設公司會計，該二人在向貴分社提出申
            借時，己向台中十一信分別借款五千零二十四七千元及四千八百九十萬
            元，依當時借款利率年息百分之九計算，每月僅利息部份，兩人分別即
            需支付約四十餘萬元，以該二女未婚且僅擔任會計及財務部副理之財力
            ，如何償付？）答：我因審核該二女貸款案之『授信業務批覆書』內，
            經辦員簽註『繳息正常』，即未再予詳細審核，而以『洽增存款往來』
            即行上陳經理核批了事。」（見同署九十二年度他字一六九號四之三卷
            第七十九至八十五頁）；證人劉建輝予九十二年四月十六日檢察官訊問
            時，供述：「（問：你辦理本件有沒有人交待、關照？）答：沒有。因
            為我剛調去什麼事都不太清楚。」（見同署九十二年度他字一六九號四
            之三卷第一○○至一○八頁）。
  （３３）、證人即台中十一信水湳分社襄理Ｆ○○於九十二年四月十六日在調查局
            中機組訊問時，供述：「（問：台中十一信授信、徵信規定？作業依據
            ？授信對象？）答：台中十一信主要授信對象為個人戶，其授信、徵信
            規定如下：、據財政部八十年五月三十一日台財融字第801297366號
            函、八十三年六月十四日台財融字第831982667號函號函及八十三年六
            月二十七日台中十一信授信限額表規定，本社對每一社員授信最高總額
            不得超過八千萬元。、信用合作社管理辨法第十一條規定：『信用合
            作社對其社員，非依合作社法第十四條之規定完成入社手、續一個月後
            ，不得放款。』、台中市第十一信用合作社徵信與授信業務聯繫要點
            ，授信客戶商品有嚴重滯銷現象者應『實地徵信』。（問：台中十一信
            水湳分社有無辦理僑木建設公司之台中市○區○○○段四四一號土地及
            其上建物『台中大衛道』分戶貸款案？案件來源？你主要負責何項業務
            ？）答：有的，本社曾經辦理僑木建設公司前開土地及其上建物『台中
            大衛道』分戶貸款案，該案是由本社經辦員申○○或巳○○將貸款戶申
            貸資料送給我審核時我知道的，至於案件來源為何要問經辦員申○○或
            巳○○才會清楚，而該分戶貸款案我主是針對本社經辦員所呈送之『借
            款申請書』、『徵信報告表（個人用）』以及總社審查部所製作『不動
            產放款值調查、報告表』等資料作書面審查後，再依授信權責轉呈上級
            （包括副理、經理、協理、副總經理、總經理、放款審核委員會）核定
            。（問：上開建案銷售情形？僑木建設公司提供何種銷售狀況資料？分
            戶貸款時辦理放款詳情？）答：實際上僑木建設公司之建案銷售情形我
            並不清楚，但是我在審核僑木建設公司上開土地及其上建物『台中大衛
            道』分戶貸款案時，我曾指示經辦員向僑木建設公司索取乙份前述建案
            之銷售明細，其上有建物編號、坪數、單價等詳細資料，作為暸解前述
            建案之銷售情形；而本社辦理前述分戶貸款是依總社所製作之『不動產
            放款值調查報告表』的放款值，作為核准貸款金額，並在完成申貸戶之
            對保手續之後，直接將核准之貸款金額撥款至申貸人的個人帳戶。（問
            ：上開建案市價為何？可核貸金額（預售、完工、分戶貸款時每坪售價
            ）？）答：我不清楚，因為前述建案建物之鑑估是由總社審查部負責，
            並會同本社經理宇○○前往會勘，復經總社協理林東隆、副總經理廖吉
            松或總經理Ｃ○○審查用印後，才會併同『借款申請書』、『徵信報告
            表（個人用）』送至我這裡審查，所以我並不清楚上開建案在預售、完
            工、分戶貸款時的售價、市價及可核貸金額為何。（問：（提示：台中
            十一信辦理僑木建設公司（台中大衛道）關聯戶貸款案借款明細表）此
            表依據台中十一信約定書、借據、貸款申請書、信用調查資料表等製作
            之明細表，為何有貸款人收入與支付利息顯不相當情形？）答：這個案
            子實際上是由當時總經理蔡玲蘭接來的，她也層層指示本社人員要配合
            辦理，所以在審理前述貸款案時，只能依上級指示辦理，因此才會發生
            有貸款人收入與支付利息顯不相當之情形，仍能在本社貸款。（問：前
            述貸款為何入社不滿一個月即予核貸？）答：在八十五年間時，信用合
            作社管理辦法並無規定『信用合作社對其社員，非依合作社法第十四條
            之規定完成入社手續一個月後，不得放款』，當時只規定要社員身分，
            才能辦理貸款放款。（問：你辦理前述貸款案有無收受好處或壓力？）
            答：我沒有收到任何好處，但是因為這個案子是總經理Ｃ○○接的，所
            以她也常透過關係前來關切，我只是公司的小職員，也頗為無奈。」（
            見同署九十二年度他字一六九號四之三卷第八十八至九十五頁）；證人
            Ｆ○○予九十二年四月十六日檢察官訊問時，供述：「（問：辨理這個
            案子是單位接的，還是什麼人交待辦理的？）答：不是單位接下來的，
            應該是總社接了之後撥給分社辦理的。（問：為什麼有的借戶入社不到
            一個月就貸款給他？）答：八十五年才有這個規定。（問：經查是八十
            三年就有這規定了，有何意見？）答：我不知道。（問：你辦理本件有
            沒有人交代、關照？）答：我初步了解，本件是總經理蔡玲蘭接的。（
            問：你在調查局中機組說總經理蔡鈐蘭常來關切本案，你身為小職員頗
            感無奈夕？）答：案件是上面接下來的，我們也沒有意見好反映，只能
            按步就班程序去辦理。」（見同署九十二年度他字一六九號四之三卷第
            一○○至一○八頁）。
  （３４）、證人即台中十一信水湳分社副理天○○於九十二年四月十六日在調查局
            中機組訊問時，供述：「（問：台中十一信授信、徵信規定？作業依據
            ？授信對象？）答：台中十一信授信、徵信係由各分行受理貸款人申請
            後，由分行放款人員進行徵信、查估擔保品及貸款人職業、收入狀況等
            基本資料，再行送到台中十一信總社，送總社審查部，經由審查部查估
            人員進行查估後，呈報總社副總經理、總經理同意後，再轉報授信委員
            會審議通過才可以核貸，所有依據均來自台中市第十一信用合作社徵信
            與授信業務聯繫要點，授信對象以社員為對象。（問：（提示：陳金田
            台中十一信借款申請書、授信業務批覆書）該資料中你曾在副經理欄內
            蓋章，並在該欄內簽註『借、保人徵信調查尚可，擬如襄理所擬【增加
            往來轉呈核示】』，顯示你有參與『台中大衛道』該案貸款戶之授信批
            審業務，與你前述不清楚貸款業務不符，你如何解釋？）答：（經詳視
            後作答）該案確實經由我蓋章，簽註意見，但是實際內容也是一般流程
            轉給上級核示，我並無權實質審查。（問：（提示: 前台中十一信辦理
            僑木建設公司（台中大衛道）關聯戶貸款案借款明細表）此表依據台中
            一信約定書、借據、貸款申請書、信用調查資料表等所製作之明細表，
            為何有貸款人收入與支付利息顯不相當情形？）答：（經詳視後作答）
            該案所有內容均由總社同意貸放，詳細內容我均不清楚。（問：據調查
            前述貸款案各借款人皆係寅○○、未○○○、酉○○、丁○○、Ａ○○
            等人共同投資成立之僑木建設公司或其等各自經營之僑泰建設、三木建
            設、三淵建設、山仁工業、信榮營造、良源營造等公司員工，你於徵信
            （或審查）時如何處理？）答：如前述，我沒有實質審查權，所以為什
            麼有這些關係人貸款，我均不清楚。（問：你於經辦徵信（或審查）時
            有無依前述要點中第十六條第六項『各徵信人員應隨時注意本社授信戶
            動態發現客戶產品有嚴重滯銷退貨等現象，營業有停頓之虞者，應採取
            之相關措施』規定辦理？）答：確實有這項規定，但是如前所述我沒有
            實質審查權，所以我沒有過問該案。」（見同署九十二年度他字一六九
            號四之三卷第一○九至一一五頁）。
  （３５）、證人即台中十一信力行分社副理黃俊豪於九十二年四月十六日在調查局
            中機組訊問時，供述：「（問：上開建案未售出之餘屋如何處理？以何
            人名義抵押借款？有無親自辦理對保？在何處辦理對保？）答：上開建
            案未售出之餘屋及以何人名義抵押借款要問建設公司才清楚，我並不清
            楚，至於辦理對保手續及地點要詢問辦理對保經辦人員，我只做書面審
            核，實際徵授信作業情形都是由經辦人員實際負責。（問：你身為力行
            分社副理，為何對前述鉅額之『台中大衛道』貸款案均表示不清楚，且
            只做書面審核，那你做為副理之功用何在？）答：因為副理要負責的業
            務相當繁雜，並不僅負責授信案，所以對於授信案均只做書面審核。（
            問：據本站調查前述貸款案各借款人皆係寅○○、未○○○、酉○○、
            丁○○、Ａ○○等人共同投資成立之僑木建設公司或其等各自經營之僑
            泰建設、三木建設、三淵建設、山仁工業、信榮營造、良源營造等公司
            員工，你於徵信時如何處理？）答：我沒有注意到前述貸款人的關係為
            何，我只注意擔保品鑑估的價值。（問：你於經辦徵信時有無依『台中
            市第十一信用合作社徵信與授信業務聯繫要點』中第十六條第六項『各
            徵信人員應隨時注意本社授信戶動態發現客戶產品有嚴重滯銷退貨等現
            象，營業有停頓之虞者，應採取之相關措施』規定辦理？）答：我並不
            知道前述貸款案之擔保品有前述第十六條第六項之情形。」（見同署九
            十二年度他字一六九號四之三卷第一二一至一二七頁）。
  （３６）、證人即台中十一信力行分社經理玄○○於九十二年四月十六日在調查局
            中機組訊問時，供述：「（問：你在力行分社擔任經理期間，有無辦理
            僑木建設公司之台中市○區○○○段四四一號土地及地上建物『台中大
            衛道』分戶貸款案？案件來源？）答：我記憶中有辦理過『台中大衛道
            』客戶八、九位的購屋案件，當時係台中十一信放款副總經理黃○○以
            電話告知有建設公司購買『台中大衛道』房屋之客戶要到力行分社辦理
貸款，並要我按規定辦理。（問：上述蔡勵忠等八位關聯戶貸款有無辦
            理徵信、授信？經辦人？申貸流程？）答：有的，上述蔡勵忠等八位關
            聯戶貸款有辦理徵信、授信，係由經辦人亥○○辦理授信、徵信、估價
            人員為葉智勇；當時是黃○○打電話告訴我有客戶要到力行分社辦理貸
            款後，即有三木建設公司的一位黃協理（詳細姓名我不清楚）打電話與
            經辦亥○○接洽，由亥○○索整申貸人的申請書、土地登記簿、私章及
            身分證影本等資料後，經我核可後再呈送總社辦理貸放。（問：經查上
            述貸款案，係於撥款日（八十九年九月七日）分三筆款項存入僑木建設
            公司世華銀行五權分行帳戶（00000000000）內，原因為何？）答：因
            為上述房屋僑木建設公司原在台灣第一信託投資公司文心分公司有辦理
            貸款，所以上述購買『台中大衛道』房屋之客戶貸款，即係僑木建設公
            司原在台灣第一信託投資公司文心分公司有辦理貸款，至於客戶貸款撥
            款後，有無將貸款金額匯入僑木建設公司帳戶內，我不清楚。（問：經
            查上述貸款案，自八十七年九月二十九日至同年十二月三十一日計四期
            利息，係由三木建設公司經理地○○設於台中十一信中港分社帳號0000
            000000000之帳戶以轉方式繳息，原因為何？）答：我不知道。（問：
            上述房屋貸款，由何人辦理鑑價？）答：每坪是鑑估為十一萬元左右。
            」（見同署九十二年度他字一六九號四之三卷第一二八至一三○頁）。
  （３７）、證人即台中十一信理事兼總社放款審核委員會委員黃炳南於九十二年四
            月十七日在調查局中機組訊問時，供述：「（問：（提示: 台中十一信
            八十五年二月五日中市十一信總字第○一七四號函）該函係台中十一信
            八十五年二月一日第八屆第二十七次理事會議，你是否有參加該會議？
            出席紀錄中廖天佑、蔡玲蘭、吳欽榮、陳啟民、賴培基、林立生、賴樹
            林是否確有出席參加會議？）答：（經詳視後作答）我確實有參加該會
            ，出席紀錄中之廖天佑、Ｃ○○、吳欽榮、陳啟民、賴培基、林立生、
            賴樹林等人亦均有出席參加會議。（問：（提示會議紀錄中案由四）：
            『為拓展本社之放款，提高存放比率之盈餘，擬爭取三木建設公司即僑
    木建設公司所興建之凱薩假期、大衛道等大樓承購戶以成交價之七成辦
            理分戶貸款』，該案由為何通過？）答：台中十一信理事長主席廖天佑
            、總經理兼理事蔡玲蘭在會中提出前述貸款案，廖天佑、蔡玲蘭表示為
            台中十一信的業績推展，希望理事會能支持通過三木建設公司及僑木建
            設公司所興建之凱薩假期、大衛道等大樓承購戶以成交價之七成辦理分
            戶貸款，我就同意該貸款案。（問：（提示會議案由四），在理事會議
            審查中，社方有無提供凱撒假期、大衛道等授信案資料供你審查參考？
            ）答：沒有，前述理事會中，社方並無提供凱撒假期、大衛道等授信案
            資料供我審查參考。」（見同署九十二年度他字一六九號四之三卷第一
            五○至一五三頁）；證人黃炳南予九十二年四月十七日檢察官訊問時，
            供述：「（問：該會議案由（四），為爭取三木建設公司及僑木建設公
            司所興建之『凱薩假期』、『大衛道』等大樓承購戶以成交價七成辦理
            分戶貸款案，是何人提議？）答：是理事會主席廖天佑及總經理蔡玲蘭
            及辦放款的副總經理黃○○。（問：會議中有無拿『大衛道』授信資料
            給理事會看？）答：沒有，只有理事主席廖天佑口頭說他自己去爭取來
            的。（問：（提示台中十一信八十五年度第十五、十六次、二十四次、
            四十三、四十四次放款審議委員會會議記錄）上面的『黃炳南』簽名是
            否你所為？）答：是我簽，我有參加。（問：當時開該會議時，有無提
            供貸款戶寅○○等人之申貸之相關資料供你們審核？）答：不記得有無
            提供資料供我們看，只記得總社審查部經理，分社經理有作該案詳細資
            料報告，我因聽專案報告人員說總經理及理事主席都核章同意，所以也
            就同意了。」（見同署九十二年度他字一六九號四之三卷第一七八至一
            八○頁）。
  （３８）、證人即台中十一信理事兼總社放款審核委員會委員賴培基於九十二年四
            月十七日在調查局中機組訊問時，供述：「（問：台中十一信授信、徵
            信規定？作業依據？授信對象？）答：有關台中十一信相關授信、徵信
            作業規定，我均不是十分清楚，我擔任理事期間會在每年年初，由各理
        事抽籤決定何人擔任當年之放款審核委員會之委員，我亦擔任過很多次
            放款審核委員會之委員，但是在放款審核委員會中均由各呈報放貸案之
            分社承辦人員列席說明，只要承辦分社認為合乎放貸規定我均會蓋章，
            但實際上我對於相關規定並未深入了解。（問：有無參與審查僑木建設
            公司之台中市○區○○○段四四一號土地及其上建物『台中大衛道』分
            戶貸款案？負責何項業務？案件來源？）答：有的，約於八十五年間我
            擔任台中十一信放款審核委員會委員的時候，曾審查僑木建設公司前述
            『台中大衛道』之分戶貸款案，當時我記得該項貸款案係由當時之台中
            十一信理事主席廖天佑所爭取前來台中十一信辦理的（由於當時房地產
            十分景氣，各金融機構紛紛爭取客戶），各項貸款均由基層分社依規定
            辦理審核，再報到放款審核委員會討論，由於我對於相關規定不是十分
            明瞭，所以在基層人員審核合乎規定後，我都會同意蓋章。（問：（提
            示：台中十一信八十五年四月二十四日、四月三十日、十一月二十日之
            台中市第十一信用合作社八十五年度放款審核委員會會議記錄）此等會
            議記錄均蓋有賴培基之私章，是否為你所參與審核之委員會？）答：（
            經詳視後作答）是的，前述放款審核委員會我確有參與審核。（問：（
            提示: 台中市第十一信用合作社第入屆第二十七次理事會議紀錄乙份）
            該會議中第四案決議通過爭取、僑木建設公司所興建之『台中大衛道』
            大樓承購戶以成交價之七成辦理分戶貸款，其詳情為何？）答：（經詳
            視後作答）前述第四案爭取僑木建設公司所興建之『台中大衛道』大樓
            承購戶以成交價之七成辦理分戶貸款之貸款案，係由理事主席廖天佑所
            極力爭取的，我擔任理事與會乃同意該案，但其間詳情為何我並不十分
            清楚。（問：你擔任台中十一信第六屆理事並擔任多次放款審核委員會
            委員，理應對相關之放款規定相當清楚，你作何解釋？）答：我雖然擔
            任台中十一信六屆理事且擔任過多次放款審核委員會委員，但實際上對
            相關之放款規定並不十分清楚，因為在我擔任放款審核委員會委員審核
            放款案件時，首先會依據分社人員呈報之資料做審查，若有不明白時會
            要求分社承辦人或經理，或總社總經理等相關人員列席報告，我們大部
            分均會尊重他們的意見。（問：有無補充意見？）答：我雖擔任台中十
            一信之理事但對於徵信過程均相當外行，僅對於各分社呈報的徵授信資
            料審核，如有不瞭解的地方再邀請相關承案人員說明，因此對於授徵信
            的內容並不暸解。」（見同署九十二年度他字一六九號四之三卷第一五
            四至一六○頁）；證人賴培基予九十二年四月十七日檢察官訊問時，供
            述：「（問：關於該三次放審會議，有關寅○○關聯戶提供台中『大衛
            道』當擔保品向台中十一信水湳分社貸款，該會議有無拿他們的申貸授
            信資料，供你們審查？）答：沒有。（問：既沒有，你們為何准予貸放
            ？）答：有，我剛才說沒有是說開會以前沒有看過相關資料，開會當天
            有提供相關資料給我們看。」（見同署九十二年度他字一六九號四之三
            卷第一八一頁）。
  （３９）、證人即台中十一信四平分社經理兼總社授信審議委員會委員林金助於九
            十二年四月十七日在調查局中機組訊問時，供述：「（問：經歷、現職
            ？）答：我於五十七年退伍後，約於五十八年九月進入台中南區合作社
            ，六十一年間台中南區合作社改制為台中十一信，歷任助理員、辦事員
            、股長，約於七十八年間在四平分社升任經理兼授信審議委員會委員，
            於八十八、九年間升任協理，九十年九月十四日合庫接管後，我即退休
            。（問：你擔任台中十一信受審委員主要業務為何？）答：台中十一信
            受審委員主要對三百萬元以上擔保貸款案件之書面審核。（問：台中十
            一信擔保、無擔保貸款有無額度限制？）答：有的，不動產抵押擔保放
            款最高額度為每位社員為八千萬元（包含無擔保貸款金額），無擔保信
            用貸款、每位社員最高限額二千萬元。（問：台中十一信授信、徵信規
            定？作業依據？）答：我在台中十一信任職期間曾負責承辦授信及估價
            業務，均是遵照台中十一信業務授信準則及台中十一信不動產估價辦法
            之相關規定辦理，授信方面主要規定有：查詢借款人有無支票退補紀錄
            、擔保品所有權歸屬情形、向借款人及連帶保證人辦理對保、簽訂借款
            契約等。徵信估價方面主要規定有：訪查擔保品鄰近交易市價、赴現場
            勘查擔保品建造構造與謄本記載是否相符等。（問：你擔任受審委員，
            如何辦理僑木建設公司『台中大衛道』分戶貸款授信審查？）答：前述
            案件係陳漢雄、林以南、王煙城及我等四位受審委員，負責審查水湳分
            社、力行分社送來之僑木建設公司『台中大衛道』房屋之分戶貸款案件
            ，惟我等僅就書面資料進行審查後，即送副總經理黃○○、總經理蔡玲
            蘭、理事主席廖天佑等人審核後，再送交放款審議委員審查。（問：（
            提示：台中市十一信水湳分社二十二個關聯戶、力行分社八個關聯戶貸
            款資金流程圖各乙份）請你詳視該圖表上所列關聯戶貸款金額，是否係
            由你授信審查？總金額？）答：（經詳視後作答）是的，其中水湳分社
            二十二個關聯戶總計貸款，金額為十一億八千七百三十九萬元，力行分
            社八個關聯戶總計貸款金額為四千一百四十五萬元。（問：上述貸款案
            何以於撥款後即轉入僑木建設公司設於台中十一信之帳戶及世華銀行五
            權分行帳戶內？）答：水湳分社貸款人陳金田等二十二位及力行分社蔡
            勵宗等八位之房屋均係向僑木建設公司購買，所以陳金田等人之房屋貸
            款核撥後即轉存入僑木建設公司所屬帳戶。（問：經查台中十一信水湳
            分社陳金田等二十二位之貸款係由僑木建設公司設於台中十一信7286-9
            號帳戶支付利息、力行分社蔡勵宗等八位之貸款係由三木建設公司經理
            地○○之台中十一信中港分社帳戶3877-8號帳戶支付，其原因為何？）
            答：我不知道。」（見同署九十二年度他字一六九號四之三卷第一六五
            至一六八頁）。
  （４０）、證人即台中十一信水湳分社原經理兼總社授信審議委員會委員子○○於
            九十二年四月十七日在調查局中機組訊問時，供述：「（問：你兼任授
            信審議委員時，其執掌為何？授信審議委員會委員為何人？審議案件之
            程序為何？）答：台中十一信授信審議委員會委員之職掌係對就營業單
            位送交委員會金額超過一千萬元之貸款案件，就書面資料予以審核。授
            信審議委員會詳細的法定人數我不清楚，但我知道召集人為負責放款業
            務的副總經理黃○○、經理陳漢雄、王煙成、協理林金助及我本人，授
            信審議委員會就營業單位送審資料，包括擔保品之鑑價表、票據信用查
            詢資料、借款人及保證人的基本資料、申請書上所填寫的所有項目，作
            書面審查。（問：因何業務需要赴僑木建設公司拜訪總經理未○○○？
            ）答：『台中大衛道』貸款案，是台中十一信理事主席廖天佑於入十五
            年招攬的，其認為該貸款案之抵押物距離水湳分社較近，為方便客戶未
            來繳息之便利，因此指示我由水湳分社承辦該貸款案，我即和放款經辦
            人巳○○赴僑木建設公司拜訪總經理未○○○、未○○○表示『台中大
            衛道』建案係剛興建完工之住商大樓，該公司擬將建案之分戶貸款案由
            交台中十一信水湳分社辦理申貸。（問：你與未○○○洽談『台中大衛
            道』建案分戶貸款案後續處理情形？）答：我與未○○○洽談『台中大
            衛道』建案分戶貸款案後，即指示巳○○簽文，經我蓋章後逐級送審查
            部、廖松吉副總經理、Ｃ○○總經理核准，並經理事會通過後，由水湳
            分杜受理該申貸案，因我於八十五年三、四月間調離水湳分社，所以後
            續的申貸作業我並不清楚。（問：水湳分社簽陳『台中大衛道』建案分
            戶貸款案送總社核准時，僑木建設公司有無提供建案銷售之相關資料給
            台中十一信？）答：沒有。（問：台中十一信授信、徵信規定？作業依
            據？授信對象？）答：台中十一信辦理貸款是依據授信、徵信業務手冊
            辦理，其作業是依據信用合作社管理辦法、不動產鑑價管理辦法、台中
            十一信徵信與授信業務聯繫要點等規定，授信對象資格是要加入台中十
            一信為社員滿一個月才可以申請貸款。（問：據本組調查前述貸款案借
            款人卯○○、蔡勵宗、楊新燕、庚○○二蘇嘉明等人皆係寅○○、陳吳
            曜福、酉○○、台瑤鋒、Ａ○○等人共同投資成立之僑木建設公司或其
            等各自經營之僑泰建設、三木建設、三淵建設、山仁工業、信榮營造、
            良源營造等公司員工，係僑木建設公司借用之名義借款人，你擔任授信
            委員會委員於審查時如何處理？）答：前述申貸案件均由力行分社經辦
            人亥○○、襄理簡士仁、副經理黃俊豪及經理玄○○逐級審核，並經負
            責放款之副總經理廖松吉核准，才送到授信審議委員會審核，我僅就書
            面資料形式上審核通過，並不知道他們是僑木建設公司借用之人頭。」
            （見同署九十二年度他字一六九號四之三卷第一七三至一七六頁）；證
            人子○○於九十二年四月十七日檢察官訊問時，供述：「（問：擔任水
            湳分社期間，有無接到總社所交代的僑木建設公司貸款案？）答：有，
            是理事會主席廖天佑接到的案子，因為擔保品就在分社轄區內，以後繳
            息方便。（問：該案你有無寫專案報告？）答：是一位巳○○寫的簽文
            給我後，我在用印後呈送給總社。（問：為何要做專案報告？）答：因
            為是預售屋整批分戶貸款，額度超過我授權範圍，所以才會寫該報告送
            總社核定。（問：你不是和巳○○去僑木建設公司拜訪未○○○？）答
            ：有，因廖天佑告訴我招攬到該貸款案，且指示我們水湳分社辦理且貸
            款額度超過我權限，我需做專案報告，所以才專程拜訪客戶做了解。（
            問：當時僑木建設公司有無提供該案的銷售相關資料供你們參考？）答
            ：沒有，後續是由放款人員直接和他們接洽。（問：為何蘇嘉明這些人
            申貸都未超過一千萬，為何要送審議委員會？）答：因為可能這些貸款
            戶在台中十一信還有些貸款未清償，歸戶後若金額超過一千萬，會送到
            審議委員會。（問：你記得當時每坪鑑價多少？）答：記得住宅區每坪
            六萬元左右。（問：若每坪六萬元，為何每戶均能貸到五、六百萬以上
            ？）答：這部分我就不清楚，但我認為確實未高估。」（見同署九十二
            年度他字一六九號四之三卷第一八三至一八六頁）。
  （４１）、證人即台中十一信總社代理總經理及授信審議委員會代理委員盧泰雄於
            九十二年四月十七日在調查局中機組訊問時，供述：「（問：你是否台
            中十一信『放款審核委員會』委員？曾否參加放款審核委員會議？或有
            代理何人業務？）答：我不是台中十一信『放款審核委員會』委員，但
            我曾經接受總經理蔡玲蘭指示，於總經理不在時代理總經理業務並曾參
            加放款審核委員會議，有時我亦有代理放款副總經黃○○職務。（問：
            前述李炎星六百萬申貸案，由前台中十一信之授信業務批覆書記載，李
            某業已在貴社貸款七千三百五十一萬，年利率百分之九，每月應繳付利
            息六十餘萬元，而借款人李炎星僅為僑木建設公司之副理，還款財源僅
            有薪資收入所得，該貸款人收入與支付利息顯不相當，你為何仍然同意
            增貸六百萬元？）答：我沒有看清楚借款人李炎星之財務狀況，僅根據
            水湳分社經理簽註『依85.2.1第8屆第27次理事會決議辦理』及放款副
            總經理黃○○同意，而直接蓋章表示同意貸放並送放款審查委員會審核
            。」（見同署九十二年度他字一六九號四之三卷第二一七至二二三頁）
            。
  （４２）、證人即台中十一信副總經理黃○○於九十二年四月十七日在調查局中機
            組訊問時，供述：「（問：前述你擔任副總經理期間，台中十一信有無
            承作僑木建設公司推出之『台中大衛道』建案之分戶貸款案，該分戶貸
            款案係由何人向僑木建設公司接洽而來？（答：有的，台中十一信八十
            五年確實有承作『台中大衛道』建案分戶貸款案（詳細時間我不清楚）
            ，當時水湳分社經理子○○有口頭向我報告要承作『台中大衛道』建案
            分戶貸款案件，我回答他必須找承辦人先去現場了解情形，再送報告書
            逐級呈核，報告水湳分社有意承作僑木建設公司興建之『台中大衛道』
            建案分戶貸款，並說明起造地點、房屋狀況、建物戶數、貸款成數等情
            形，後送經理事會討論及會議通過爭取『台中大衛道』建案分戶貸款案
            ；至於力行分社於八十七年承作『台中大衛道』九件分戶貸款案，是理
            事主席廖天佑打電話向我表示，他招攬到九件貸款案，問我由那一個分
            社承作較好，我回答廖天佑，力行分社放款比率較低，由力行分社來承
            作貸款案，廖天佑表示好的，之後我有打電話向力行分社經理玄○○表
            示，說理事主席有九件案件，你要不要？玄○○馬上表示說好，該九件
            貸款案即由力行分社承作。（問：你於台中十一信任職副總經理，對台
            中十一信授信、徵信相關規定及作業程序是否清楚瞭解？作業依據？）
            答：有的，我瞭解作業規定及程序。（問：上開建案銷售情形？僑木建
            設公司提供何種銷售狀況資料？）答：有關上述建案銷售情形及僑木建
            設公司有無提供銷售資料，要問水湳分社經理子○○才知道。（問：上
            述陳金田等借款人是否以『台中大衛道』餘屋向台中十一信辦理房屋抵
            押貸款？有無親自辦理對保？在何處辦理對保？）答：上述陳金田等借
            款人辦理分戶貸款時，有附買賣合約書，由水湳分社放款主辦巳○○等
            人受理，並交由總社審查部調查員丑○○做為市價依據，上述借款都有
            辦理對保，至於在何處辦理對保我不清楚。（問: 上開建案於八十五、
            七年間時，商場及住戶市價行情若干？可核貸金額？）答：我不了解，
            預售時的行情水湳分社經理子○○才清楚，而八十五年水湳分社辦理分
            戶貸款時，市價是由調查員丑○○和分社經理宇○○實地去估價的，最
            後是依理事會通過以買賣契約書價格的七成去辦理放款；力行分社八十
            七年辦理的九件貸款案，因為是轉貸案件，且沒有買賣契約書，是由調
            查員葉智勇及力行分社人員去實地訪價、鑑價、該九件商場及住戶市價
            行情葉志勇才清楚。（問：分戶貸款後放款資金流向？）答：我有聽說
            有部份資金是清償土地銀行的貸款，而分戶貸款之核撥會先撥付予借款
            人，至於借款人再轉匯何處，其情形我不清楚，分社人員比較清楚。（
            問：（提示：前台中十一信辦理僑木建設公司（台中大衛道）關聯戶貸
            款案借款明細表）此表依據台中十一信約定書、借據、貸款申請書、信
            用調查資料表等所製作之明細表，為何有貸款人收入與支付利息顯不相
            當情形？）答：（經檢視後作答）雖然貸款人收入與支付利息有顯不相
            當情形，但是貸款人在購屋後，如果將房屋出租取得租金收入，我認為
            他們應該可以支付貸款利息。（問：據本組調查前述貸款案各借款人皆
            係寅○○、未○○○、酉○○、丁○○、Ａ○○等人共同投資成立之僑
            木建設公司或其等各自經營之僑泰建設、三木建設、三淵建設、山仁工
            業、信榮營造、良源營造等公司員工，你於審查上述貸款案時如何處理
            ？）答：上述貸款是專案辦理的，來源應是理事主席廖天佑招攬來的，
            才交給子○○辦理，該等貸款案因理事會已決議爭取承作，所以我審查
            上述貸款案時對借款人分別為僑泰建設等公司之員工並無提出質疑，只
            注意貸放金額有無依買賣成交價的七成去做。（問：你於審查時有無依
            聯繫要點中第十六條第六項『各徵信人員應隨時注意本社授信戶動態發
            現客戶產品有嚴重滯銷退貨等現象，營業有停頓之虞者，應採取之相關
            措施』規定辦理？）答：是否為滯銷產品，應由水湳分社去暸解及採取
            相關措施。（問：前述貸款案各借款人由何人繳息？如何繳息？有無逾
            期？處理情形？）答：繳息情形分社經理、放款主辦人員才清楚，而上
            述貸款案核貸一年多以後即陸續發生遲延利息及逾期，而該逾期貸款案
            件都有進行催討程序。」（見同署九十二年度他字一六九號四之三卷第
            二二七至二三一頁）；證人黃○○於九十二年四月十七日檢察官訊問時
            ，供述：「（問：本件在授信審議委員會時，有無提出買賣契約書資料
            ？）答：開會時所提出資料只有不動產放款值調查報告表、貸款申請書
            （授信申請書）還有授信業務批覆書及個人徵信報告表，並沒有附申貸
            物的買賣契約書。（問：既然沒有附買賣契約書，如何核定放款金額？
）答：我們是依據不動產放款值調查報告表中所列的『貸款值』，該表
            中有詳列市價多少及放貸成數。印象中本件核貸不到五成。（問：市價
            如何計算出來？）答：由審查部承辨人及分社承辦人或是分社經理或是
            指定之人員到標的物實地訪查市價。（問：你們是如何訪查市價？）答
            ：如同我前所供述審查部承辦人要會同分社承辦人或分社經理或是指定
            之人員到標的物實際調查市價。（問：承辦人員所查訪的對象是否應該
            記載在不動產放款值調查報告表文件中？）答：後來在八十七年間有要
            求要記載受訪對象、受訪標的物等資料在不動產放款值調查報告表文件
            中。」（見同署九十二年度他字一六九號四之三卷第二三二至二三四頁
            ）。
  （４３）、證人即台中十一信水湳分社放款經辦申○○於九十二年四月十七日在調
            查局中機組訊問時，供述：「（問：前述借款人聲稱之收支情形與徵提
            綜所稅資料不符情事，你等皆未簽註意見，何人要做實質審查？）答：
            我不清楚。」（見同署九十二年度他字一六九號四之三卷第二四七至二
            五○頁）。
  （４４）、證人即台中十一信授信審議委員會委員王煙城於九十二年四月十七日在
            調查局中機組訊問時，供述：「（問：上開建案市價為何？可核貸金額
            ？）答：上開建案市價約在每坪十一、二萬間，當時台中十一信每坪約
            核貸六萬餘元。」（見同署九十二年度他字一六九號四之三卷第二五一
            至二五三頁）。
  （４５）、證人即台中十一信總社協理林東隆（後改名為林彥幟）於九十二年四月
            十七日在調查局中機組訊問時，供述：「（問：你當時審核本件貸款所
            簽註之『請增存款及股金，餘如楊經理擬」意見，用意為何？）答：我
            當時為了避免貸款戶在取得貸款金額後，就不再與台中十一信業務往來
            ，所以我才會要求增加申貸戶之存款金及入股金，加強雙方資金往來，
            防止資金只出不進，造成台中十一信逾放比過高，影響財務健全。」（
            見同署九十二年度他字一六九號四之三卷第二六○至二六五頁）。
  （４６）、證人即台中十一信授信審議委員會委員陳漢雄於九十二年四月十七日在
            調查局中機組訊問時，供述：「（問：授信審議委員會審議案件為何？
            ）答：通常貸款額度一千萬以上需送審議會。五百萬至一千萬是總經理
            之權限，五百萬以下副總經理、四百萬以下是協理、三百萬是分社之權
            限。（問：本件八人為何需報審議會審議？（提示八十七年度授信審議
            委員會含十四次會議紀錄））答：有的額度雖未達一仟萬元，但有的客
            戶可能有在本社尚有貸款未償還需合併計算。超過一仟萬元還是需送審
            議委員合審議。」（見同署九十二年度他字一六九號四之三卷第二七三
            至二七四頁）。
  （４７）、證人即台中十一信總經理蔡玲蘭於九十二年四月二十一日在檢察官訊問
            時，供述：「（問：你是否曾於前台中十一信任職？起迄時問及職務為
            何？）答：是，我確曾任職於台中十一信。自六十六年任職經理，後來
            財政部將分社改稱經理，總社叫總經理，直到擔任國代及不分區立委時
            ，就未擔任總經理。（問：你於八十五年間至八十七年間擔任台中十一
            信總經理期問，所司之業務職掌為何？）答：我於八十五至八十七年間
            係擔任台中十一信總經理，負責整個社務之推動，包括社員入社、退社
            、股金勤募、理監事會交辨事項、推動全社存款及放款業務。（問：「
            台中十一信」辦理擔保授信作業程序及相關規定為何？）答：台中十一
            信辦理擔保授信係依照『合作社授信辦法』辦理，本社辦理社員擔保授
            信作業，係由借款人提供不動產擔保，並檢具土地登記簿謄本、土地所
            權狀，向相關分社提出貸款申請，分社即會依申請放貸金額之額度不同
            ，轉請分社經理、總行授信經理、副總經理、總經理，會同至申貸之擔
            保標的物進行勘查，並作成鑑定表，由分社經理及該副總經理審查會章
            後，報請總社授信部依據該鑑定表辦理徵信、審查等項工作，如其申貸
            金額在一千萬七以上，則須由授信部報請本社放款審議委員會或授信審
            議委員會（因八十七年六月十日財政部函令『放款審議委員會』改成『
            授信審議委會』），針對借款人提出借款申請進行審查，經同意後，才
        由該分社放款；在授信限額方面，同一自然人（非營利法人）擔保與無
            擔保授信合計最高以八千萬元為限，同一營利法人擔保與無擔保授信合
            計最高以一億六千萬為限，對同一關係人之授信總餘額三億二千萬，對
            同一關係人自然人授信總餘額一億六十萬元。（問：台中十一信辦理社
            員申辦不動產設定抵押貸款案件之流程詳情為何？你在其中負責之項目
            為何？）答：台中十一信辦理社員申辨不動產設定抵押貸款案件之流程
            ，係由借款人提供不動產抵押向相關分社提出貸款申請，分社即依『台
            中市第十一信用合作社各級人員授信權責劃分辦法』及『徵信與授信業
            務聯繫要點』辦理，將借款人申請書送往授信部徵信科審查，並依達一
            定金額之貸款額度，會同其直屬副總經理分別進行勘查現場、查閱土地
            登記簿謄本、放款徵信等作業，並依現場標的物之實際情形，及勘查照
            片等資料作成不動產放款值調查報告表或不動產抵押物鑑定表，由分社
            經理及該副總經理審查會章後，報請總社授信部依據該報告表或鑑定表
            辦理徵信、審查等項工作，如借貸金額超過一千萬元，則須由授信部報
            請本社放款審議委員會，針對借款人提出借款申請進行審查，經同意後
            ，才由該分社放款。但八十七年六月十日財政部函令放款審議委員會改
            成授信審議委員會，故八十七年六月十日以後放款程序即依『信用合作
            社授信審議委員會組織準則』辦理。（問：你擔任八十五年間『台中十
            一信放款審核委員會』委員、召集人職掌為何？台中十一信放款審核委
            員會多久召開一次？委員及參加人員依法有無迴避之規定？）答：我擔
            任『台中十一信放款審核委員會』委員、召集人是理事主席，委員職掌
            為依據總行授信部門審查複審後之放貸案件就該案之貸款額度一千萬元
            及不動產擔保品鑑價是否合理等主要內容進行審議。若無急要案件則每
            星期約召開一次放款審核委員會。（問：（提示：台中十一信第八屆第
            二十七次理事會議紀錄乙份）該會議中第四案決議通過爭取僑木建設公
            司所興建之『台中大衛道』大樓承購戶以成交價之七成辦理分戶貸款，
            其詳情為何？）答：（經詳視後作答）前述第四案爭取僑木建設公司所
            興建之『台中大衛道』大樓承購戶以成交價之七成辦理分戶貸款之貸款
            案，係由理事主席廖天佑所極力爭取的，我擔任台中十一信總經理與會
            乃同意該案，但其間詳情為何，我並不十分瞭解。（問：前述你擔任總
            經理期間，台中十一信有無承作僑木建設公司推出之『台中大衛道』建
            案之分戶貸款案，該分戶貸款案係由何人向僑木建設公司接洽而來？）
            答：有的，台中十一信八十五年間確實有承作『台中大衛道』建案分戶
            貸款案（詳細時間我記不清楚），當初是理事主席去爭取的，應該是找
            建商負責之，上開理事會通過後，就交由業務單位（即分社）去處理，
            分社承辦人應依本社相關規定辦理徵信、鑑價工作。（問：你是否認識
            寅○○、未○○○、酉○○、丁○○、Ａ○○、陳金田、藍振中、蔡武
            宏、戌○○、李炎星、郭宗憲、蕭秋敬、王豫芳、陳添發、卯○○、蔡
            勵宗、楊新燕、陳麗卿、庚○○、地○○、乙○○、甲○○、辛○○、
            宙○○、蘇嘉明、洪嘉昇、Ｂ○○等人? 交往關係為何? 有無親屬、業
            務投資、金錢往來等關係？）答：我認識丁○○、未○○○、寅○○、
            酉○○等人。丁○○是三木建設公司負責人，為台中十一信的老客戶；
            未○○○為三淵建設公司負責人；寅○○是僑泰建設公司負責人，陳居
            德應該是總經理，其他我均不認識。（問：（提示陳金田、藍振中、蔡
            武宏、戌○○、未○○○、未○○○、李炎星、郭宗憲、蕭秋敬、王豫
            芳、寅○○、陳添發、卯○○、蔡勵宗、楊新燕、陳麗卿、庚○○、劉
            祥宏、丁○○、地○○、乙○○、甲○○、辛○○、宙○○、蘇嘉明、
            洪嘉昇、Ｂ○○等二十七人之授信申請書等相關資料）申請人陳金田、
            藍振中、蔡武宏、戌○○、未○○○、陳吳曜榮、李炎星、郭宗憲、蕭
            秋敬、王豫芳、寅○○、陳添發、卯○○、蔡勵宗、楊新燕、陳麗卿、
            庚○○、Ａ○○、丁○○、地○○、乙○○、甲○○、辛○○、宙○○
            、蘇嘉明、洪嘉昇、Ｂ○○等二十七人是否以僑木建設公司興建之台中
            大衛道之五十餘建案商場、住戶向台中十一信辦理分戶貸款？）答：是
            。（問：台中十一信辦理僑木建設公司之台中市○區○○○段四四一號
            土地及其上建物『台中大衛道』分戶貸款案時，你負責何項業務？）答
            ：當時我擔任台中十一信之總經理，我主要是書面審核授信申請書、不
            動產放款值調查報告表、個人資料表、借款人綜合所得證明等資料。（
            問：上開建案銷售情形？僑木建設公司提供何種銷售狀況資料？）答：
            理事會討論時，理事主席說銷售情形很好，至於有無提供銷售狀況我忘
            了，因時間已有七、八年之久了。（問：僑木建設公司興建之『台中大
            衛道』建案商場、住戶計二百七十戶，是否僅有陳金田、藍振中、蔡武
            宏、戌○○、未○○○、陳吳曜榮、李炎星、郭宗憲、蕭秋敬、王豫芳
            、寅○○、陳添發、卯○○、蔡勵宗、楊新燕、陳麗卿、庚○○、劉祥
            宏、丁○○、地○○、乙○○、甲○○、辛○○、宙○○、蘇嘉明、洪
            嘉昇、Ｂ○○等二十七人以上述五十餘建案商場、住戶向台中十一信辦
            理分戶貸款？有無其他承買戶向台中十一信辦理分戶貸款？）答：我不
            清楚，詳細分戶貸款情形水湳分社經理及力行分社經理才清楚。（問：
            上述陳金田等借款人是否以『台中大衛道』不動產向台中十一信辦理房
            屋抵押貸款？有無親自辦理對保？在何處辦理對保？）答：上述陳金田
            等借款人辦理分戶貸款時，有附買賣合約書，由水湳分社放款主辦受理
            ，並交由總社審查部調查員作為市價依據，上述借款都有辦理對保，至
            於在何處辦理我不清楚。（問：上開建案於八十五、八十七年時商場及
            住戶市價，行情若干？可核貸金額？）答：我不了解，銷售時的行情水
            湳分社經理才清楚，而八十五年水湳分社辦理分戶貸款時，市價是由調
            查員和分社經理實地去估價的，最後是依理事會通過以實際成交價格七
            成去辦理放款；而力行分社八十七年辦理的九件貸款案，是由調查員及
            力行分社人員去實地訪價、鑑價，該九件商場及住戶市價行情才清楚。
            （問：上開建案土地借款、建築融資是否由貴行承作？分戶貸款後放款
            資金流向？）答：分戶貸款之核撥會先撥付予借款人，至於借款人再轉
            匯何處，其情形我不清楚，分社人員比較清楚。（問：（提示: 前台中
            十一信辦理僑木建設公司借款明細表）此表依據台中十一信約定書、借
            據、貸款申請書、信用調查資料表等所製作之明細表，為何有貸款人收
            入與支付利息顯不相當情形？）答：（經檢視後作答）這是分社人員辨
            理，我也不清楚。但是貸款人在購屋後，如果將房屋出租取得租金收入
            ，我認為他們應該可以支付貸款利息。（問：據本署調查前述貸款案各
            借款人皆係寅○○、未○○○、酉○○、丁○○、Ａ○○等人共同投資
            成立之僑木建設公司或其等各自經營之僑泰建設、三木建設、三淵建設
            、山仁工業、信榮營造、良源營造等公司員工，你於審查上述貸款案時
            如何處理？）答：上述貸款是專案辦理的，來源應是由理事主席廖天佑
            招攬來的，才交給分社去辦理，該等貸款案因理事會已決議爭取承作，
            所以我審查上述貸款案時對借款人分別為僑泰建設等公司員工並無提出
            質疑，只注意貸放款金額有無依買賣交價七成去做，以便債權之確保。
            （問：你於審查時有無依聯繫要點中第十六條第六項『各徵信人員應隨
            時注意本社授信戶動態發現客戶產品有嚴重滯銷退貨等現象，營業有停
            頓之虞者，應採取之相關措施』規定辦理？）答：是否為滯銷品，應由
            水湳分社去暸解及採取相關措施。（問：前述貸款案有無依『台中十一
            信個人授信案件徵信處理注意事項』第四條規定，在本金融機構授信金
            額達一千萬元以上者，應與年度綜合所得稅結算申報書影本核對？）答
            ：有的，辦理人員應會要求借款人提出綜合所得稅結算申請書。（問：
            （提示：台中十一信水湳分社寅○○、未○○○、酉○○、丁○○、劉
            祥宏、陳金田、藍振中、蔡武宏、戌○○、李炎星、郭宗憲、蕭秋敬、
            王豫芳、陳添發、卯○○、蔡勵宗、楊新燕、陳麗卿、庚○○、地○○
            、乙○○、甲○○、辛○○、宙○○、蘇嘉明、洪嘉昇、Ｂ○○、蔡勵
            忠、卯○○、楊新燕等人借款授信申請書、授信業務批覆書、個人徵信
            報告表、約定書、不動產放款值調查報告表影本各乙份）前述貸款案辦
            理時，你當時負責何項業務？）答：我主要是書面審核授信申請書、不
            動產放款值調查報告表、個人資料表、借款人綜合所得證明等資料。（
            問：上述貸款案各借款人為何皆以僑木建設公司之台中市○區○○○段
            四四一號土地及其上建物『台中大衛道』未出售之餘屋為抵押品向台中
            十一信辦理抵押貸款？）答：這並不是餘屋，這是分戶貸款，分社經辦
            人員均要求借款戶提供買賣契約書。（問：（提示：同前）請你詳視前
            述資料中所填資料內容是否確實？你有無依台中十一信授信、徵信相關
            規定及作業程序確實審核並簽章？）答：有。（問：據本署查前述貸款
            案各借款人皆係寅○○、未○○○、酉○○、丁○○、Ａ○○等人共同
            投資成立之僑木建設公司或其等各自經營之僑泰建設、三木建設、三淵
            建設、山仁工業、信榮營造、良源營造等公司員工，你於審查時是否知
            情？）答：不知道。（問：前述貸款案各借款人皆同時以僑木建設公司
            之台中市○區○○○段四四一號土地及其上建物『台中大衛道』未售出
            之餘屋為抵押品向台中十一信辦理抵押貸款，你於審查時是否知情？審
            查時有無徵提各借款人所提供之抵押物所有權移轉登記資料（土地、建
            物買賣契約）？）答：不知道是餘屋，我想應該會有，但時問已過七年
            之久，我也忘了。（問：前述貸款案各借款人所提供之台中市北區○○
            ○段四四一號土地及其上建物『台中大衛道』未售出之餘屋（提示附表
            借款人陳金田等關聯戶貸款案借款明細表）請參考各借款人提出之建物
            門牌有無確實辦理不動產鑑價（當時每建坪市價及核貸計算基礎）？）
            答：八十五年水湳分社辨理分戶貸款時，市價是由調查員和分社經理實
            地去估價的，最後是依理事會通過以實際成交價格的七成去辦理放款；
            而力行分社八十七年辦理的九件貸款案，是由調查員及力行分社人員去
            實地訪價、鑑價，該九件商場及住戶市價行情承辨人員才清楚。（問：
            據調查前述貸款案各借款人所提供之抵押物台中十一信鑑價有超估情形
            ，詳情為何（經本署訪談八十五年購買該房產者當時每建坪平均為十二
            、三萬元左右，而依據中央存款保險公司所製作之金檢報告所附資料台
            中十一信人員卻對七樓以上住屋及土地鑑價每坪二十五至七十餘萬元，
            四樓以下商場店面及土地每坪鑑價自七十至三百餘萬元，顯有超估）？
            ）答：我不知道金檢報告內容之估價係依據何資料而來。我想應該不至
            於高估，且本社承辦人員估價應會很確實，因他們均很盡責。（問：前
            述貸款案台中十一信人員是否避免個人授信限額之規定配合寅○○、陳
            吳曜福、酉○○、丁○○、Ａ○○等人所提供之人頭戶所貸金額而作之
            不實鑑價？你於審核批覆時是否指示或同意該鑑價結果？）答：沒有。
            而且我也不可能去指示估價人員做不實鑑價。（問：（提示台中十一信
            八十五年度第十五、十六次放款審核委員會會議紀錄）此等會議記錄均
            蓋有蔡玲蘭之私章，是否為你所參與審核之委員會？）答：（經詳視後
            作答）是的，前述放款審核委員會我確有參與審核。（問：該二次放款
            審核委員會會議對於寅○○等人向水湳分社申請貸款案件你們係依據何
            資料准予貸款？）答：我主要是書面審核授信申請書、不動產放款值調
            查報告表、個人資料表、借款人綜合所得證明等資料。（問：前述貸款
            案各借款人由何人繳息？如何繳息？有無逾期？處理情形？）答：我也
            不清楚。（問：你辦理前述貸款案有無收受好處？）答：沒有。（問：
            有無補充意見？）答：沒有。我們十一信人員均非常守規定，且各貸款
            人也繳納很久之利息，本案應沒有不法情事，單純是整個房地產不景氣
            及九二一大地震的影響。」（見同署九十二年度他字一六九號四之四卷
            第一一一至一二一頁）。證人Ｃ○○於本院九十二年七月二十二日調查
            時，到庭具結證稱如下：「（問：依照你們授信的規定，沒有擔保的授
            信合計不能超過八千萬元？）證人Ｃ○○：是的，這是財政部的規定。
            （問：同一營利法人擔保與沒有擔保的合計不能超過一億陸仟萬元，對
            同一關係人授信總餘額不能超過三億兩千萬，對同一關係人的自然人的
            授信總額不能超過一億陸仟萬？）證人Ｃ○○：對。（問：本案授信開
            始是如何招攬的？）證人Ｃ○○：當時我們合作社的存放比率低，積極
            招攬放款，是本社的理事主席廖天佑積極拓展放款，他知道僑木建設公
            司的案子並積極爭取到此案，由我們台中十一信來承辦。（問：是不是
            由你出面招攬的？）證人Ｃ○○：不是。（問：在貸款案承辦過程中，
            你有無對承辦的分行指示該如何辦理？）證人Ｃ○○：沒有，授權分層
            負責。（問：台中地檢署九十二年度他字第一六九號第三卷第九十三、
            九十四頁，證人Ｆ○○的證詞，為何他說此案係你接來的，而且你層層
            指示要他們配合辦理，他是小職員沒有辦法，只好配合，沒有實質來審
            核等語，有何意見？（提示該案卷並告以要旨））證人Ｃ○○：沒有這
            回事，我不清楚證人為何這樣講。（問：你是否知道本案所有分戶貸款
            的名義人都是本案被告的關係人？）證人Ｃ○○：我不知道。（問：他
            們貸款之後繳納利息是何人繳納的？）證人Ｃ○○：我不清楚，這是分
            層負責之後放款人員辦理的。（問：本案所有貸款的人很多都是有相當
            密切的關係，基於上開財政部相關規定，你們是否有依照規定調查？）
            證人Ｃ○○：我不清楚。我想我們業務承辦人員應該會去注意。（問：
            你說承辦人員有注意前開規定或調查，有無相關資料可供本院參考？）
            證人Ｃ○○：時間已久，我手上沒有這些東西。（問：本案承貸的業務
            有無依照規定辦理相關徵信與鑑價？）證人Ｃ○○：有。（問：為何證
            人丑○○說是依照八十五年二月一日你們總社第八屆第廿七次理事會議
            決議說以契約書的成交價七成辦理分戶貸款的？（提示台中地檢署九十
            二年度他字第一六九號第三卷六十三頁至六十六頁並告以要旨））證人
            Ｃ○○：案子經過理事會討論決議，當時僑泰與三木兩家建設公司當時
            在建築業算是相當好的建設公司，信譽很好，理事會決議要承辦此案的
            ，然後就交辦給相關單位徵信、詢價、估價。（問：當時你擔任總經理
            ，你依職權要不要書面審核授信申請書、不動產放款值調查報告表、個
            人資料表、借款人綜合所得證明等文件？）證人Ｃ○○：我是書面審核
            ，因為我相信同仁不會作假。（問：如果前開的書面文件不確實，你如
            何處理？）證人Ｃ○○：我相信不作假，資料就是正確的。（問：前開
            八十五年二月一日的理事會議，廖天佑理事主席有無說本案銷售情形良
            好，當時有無提供銷售資料讓你們審核？）證人Ｃ○○：時間久了忘記
            了，但是他有提到原本是在其他的銀行貸款的，後來是他爭取來的。（
            問：這建案何時預售、何時興建、何時完工、何時交屋之情形你是否知
            道？）證人Ｃ○○：我手上沒有這些資料。（問：本案貸款案，當時有
            附買賣合約書，是由水湳分社受理後交由總社調查員，你是否有指示以
            上開價格作為市價的依據？）證人Ｃ○○：我沒有指示過。（問：你在
            台中地檢署九十二年四月廿一日曾經陳述說市價你們是由調查員與分社
            經理實際上去估價的，有無這些實際上估價的資料最後呈送到你這邊審
            核？）證人Ｃ○○：我想應該會有。（問：他們調查出來的市價價格大
            概多少，你是否知道？）證人Ｃ○○：記不得了，時間久了。（問：對
            本案貸款人收入、支付利息不相當的資料，既然不相當為何你們還是核
            貸給這些分戶貸款人？（提示並告以要旨））證人Ｃ○○：因為理事會
            已經通過，至於這些情形應該只有承辦單位清楚。（問：一般正常的申
            辦貸款程序，是檢具申貸及徵信資料由下往上呈報，為何本案係由最上
            層的理事會通過後交辦下層單位辦理？）證人Ｃ○○：我們為了拓展放
            款業務，有訂了拓展的辦法，本案係屬專案，所以理事主席接到本案，
先在理事會報告，理事會通過後，再交辦下層去實際詢價、鑑價、徵信
            、對保等。（問：本案向你們辦理分戶貸款的不動產，是不是就是所謂
            的餘屋，屬於滯銷的產品？）證人Ｃ○○：不是。（問：既然不是，為
            何這些不是真正賣出的產品，而是被告所說因為賣不出去，依照股東出
            資比率去分別登記給其他名義人？）證人Ｃ○○：這實際情形我不清楚
            。（問：依照台中地檢署訪查的實際購買人，陳繼統、周徐純美、賴美
            英，另根據本院審理中證人宙○○、癸○○、辰○○等人到庭供述、與
            他們所提出的買賣契約書，為何他們實際買受的價格低於你們辦理貸款
            所謂成交的價格？（提示））證人Ｃ○○：買賣的時間不一樣，景氣不
            一樣的關係。（問：就目前證據來看，貴社當時有超估的情形？）證人
            Ｃ○○：我相信我們同仁有去查。（問：本案這些貸款是不是為了規避
            個人授信限額的規定，由他們提供人頭貸款，做不實的鑑價，貸款給他
            們？）證人Ｃ○○：沒有這回事。（問：為何Ｆ○○有這樣說？（提示
            上開九十二年度他字第一六九案卷第三卷））證人Ｃ○○：絕對沒有他
            所說的這回事。（問：前述的貸款案，是不是都是由兩個人戌○○、黃
            鴻宗之帳戶內來繳納的？（提示九十二年度他字第一六九號第三卷一六
            七頁、調查局中機組函覆資料））證人Ｃ○○：我不知道，利息是在分
            社繳納的，我們看不到。（問：九十二年四月十七日黃○○於偵訊所述
            ，說本案是廖天佑理事主席招攬來的，確實由上面指示下來辦理的，市
            價是由調查員丑○○、經理宇○○去估價，但是最後還是以該契約成交
            價的七成辦理貸款額度的，有何意見？（提示並告以要旨））證人蔡鈴
            蘭：理事主席去爭取本案，理事會同意後交給單位去辦理的，應該是實
            際買賣的價額與契約是一樣的，才會辦理。（問：尚有何意見？）證人
            Ｃ○○：景氣的關係，帶給建築業很大的衝擊，金融業也一樣，不會違
            背法令或良心。」（見本院九十二年七月二十二日訊問筆錄）。
  （４８）、證人即台中十一信理事兼授信審議委員會委員賴樹林於九十二年四月二
            十一日檢察官訊問時，供述：「（問：前提示會議記錄中案由四：『為
    拓展本社之放款，提高存放比率之盈餘，擬爭取三木建設公司及僑木建
            設公司所興建之凱撒假期、大衛道等大樓承購戶以成交價之七成辦理分
            戶貸款，該案由為何通過？）答：台中十一信理事主席廖天佑、總經理
            兼理事蔡玲蘭在會中提出前述貸款案，廖天佑、Ｃ○○表示為台中十一
            信的業績推展，希望理事會能支持通過三木建設公司及僑木建設公司所
            興建之凱撒假期、大衛道等大樓承購戶以成交價之七成辦理分戶貸款，
            我就同意該貸款案。（問：當時十一信存放比是多少？）答：約百分之
            四十左右。依規定可以到百分之七十。（問：前提示會議案由四，在理
            事會議審查中，社方有無提供凱撒假期、大衛道等授信案資料供你審查
            參考？）答：太久了我也記不清楚了。」（見同署九十二年度他字一六
            九號四之四卷第一三七至一三八頁）。
  （４９）、證人即本案不動產之人頭購屋者亦係被告丁○○之妹甲○○於九十二年
            四月二十二日檢察官訊問時，供述：「（問：你的擔保品是商場或住宅
            ？）答：商場。二戶。（問：二戶之價金多少？）答：忘了。（問：真
            的有買？）答：八十五年間。答：有。（問：頭期款都少？）答：忘了
            。只知道幾百萬元。（問：如何付款？）答：現金分幾次我也忘了。（
            問：現金來源？）答：我投資我哥哥的土地。（問：從何戶頭領出來？
            ）答：記不起來。（問：買賣契約書？）答：買時有簽，交屋時就還給
            建設公司了。（問：利息每月繳多少？）答：四十萬元。（問：你當時
            職業？）答：八十五年在台灣銀行總行任行員。（問：八十五年年收入
            ？）答：忘了。（問：利息你如何繳？）答：我拿錢給我哥哥，我哥哥
            去幫我繳的。（問：繳了幾年？）答：繳到九十年底。（問：繳息前的
            來源？）答：投資我哥哥所經營的土地。（問：你先生職業？）答：也
            是公務員。」（見同署九十二年度他字一六九號四之四卷第一五二至一
            五五頁）。
  （５０）、被告白瑤峰於九十二年四月十六日檢察官訊問時，供述：「（問：僑木
            建設公司負責人是何人？）答：我是登記負責人，實際負責人是總經理
        未○○○，我是該土地原始所有權人，該地我是和寅○○、酉○○、劉
            祥宏共同出資購買的。（問：僑木建設公司所興建的台中大衛道是多少
            人合夥蓋的？）答：未○○○在七十九年底向我買五百坪蓋大衛營，經
            營不錯有賺到錢，所以在八十年間又向我們購買其餘之一千一百坪左右
            ，但當時他的資金不夠，只能買約三分之一的土地，其餘三分之二由我
            們其他幾位認股，才成立僑木建設公司，才推出台中大衛道。（問：台
            中大衛道何時興建完成？）答：八十五年初完工。問：當初蓋屋是向何
            銀行融資？）答：是向土地銀行的台中或西台中分行，我忘了。（問：
            該棟完工後銷售狀況如何？）答：住宅賣得很好，有八成，商場部分約
            賣二億多。（問：你個人貸多少？）答：，四千多萬，確時數字忘了。
            （問：銀行何時向你徵信？）答：是八十五年四月十三日。（問：你能
            否提供台中大衛道的銷售資料？）答：沒辦法，要找未○○○的秘書陳
            美玉。（問：你向僑木建設公司所買的買賣契約書？）答：都被公司收
            回去。因我們拿到權狀後契約書就交給公司了，按常理都是如此。（問
            ：你們幾人向台中十一信所辦理貸款，當天都匯到僑木建設公司之帳戶
            ，你知道否？）答：應知道，主要是還土地銀行的建築融資和土地融資
            。（問：既未拿到錢，為何要辦貸款？）答：因為經濟不景氣興建該案
            賠錢，所有貸款均還土銀。（問：貸款是否要去購買『名佳利』股票？
            ）答：沒這回事。（問：八十五年間完工時該屋的成交價多少？）答：
            住宅部分一坪約十三、四萬左右，商場部分我不記得了，這部分要問陳
            吳曜福。（問：（提示陳金田貸款不動產鑑估價格）當時土地及房屋有
            那麼高？）答：當時商場一坪鑑估一百多萬，應該很合理。（問：（提
            示王豫芳貸款不動產估價附表）住宅部分一坪有二十幾萬，難道沒有高
            估？）答：這部分他們如何估我不清楚，當初都是會計在處理。」（見
            同署九十二年度他字一六九號四之三卷第二十一至二十七頁）。
  （５１）、被告酉○○於九十二年四月三日在調查局中機組訊問時，供述：「（問
            ：你於擔任僑泰建設公司總經理期間，你個人或僑泰建設公司有無投資
            興建『台中大衛道』建案，經過情形為何？）答：約在八十二、三年間
            ，三木建設公司董事長丁○○邀我在台中市○○○路買地（約一千六百
            坪），後將前述土地其中五百坪的部分賣給三淵建設公司董事長陳吳曜
            福，未○○○建屋出售賺到錢後，未○○○即邀集白瑤峰、本人及林榮
            發、Ａ○○等人集資在其餘的一千一百坪土地部分興建『台中大衛道』
            建案，並成立僑木建設公司，由白瑤峰擔任董事長，未○○○擔任總經
            理，有關『台中大衛道』建案之興建及貸款，主要是由未○○○去處理
            。（問：你有無購買『台中大衛道』建案之房屋，你既投資前述土地及
            僑木建設公司，並興建『台中大衛道』出售來獲利，為何要購置『台中
            大衛道』建案之房屋？）答：在『台中大衛道』建案興建完成後，五樓
            以上住家部分銷售達百分之九十以上，不過在五樓以下商場部分，則銷
            售不佳，銷售率僅有三成，當時未○○○提出各投資人以個人名義認購
            買下商場部分（包括已售出三成部分及未出售之七成餘屋）及剩餘餘屋
            ，購回之商場則繼續交由僑木建設公司管理及營運，所以我才於八十五
            年間以楊欣燕、陳麗卿二人名義購買『台中大衛道』之房屋，另八十七
            年間我有再向僑木建設公司購買一間餘屋。（問：（提示: 八十七年七
            月二十八日楊新燕、蔡勵宗台中十一信授信約定書影本各乙份）該授信
            約定書是否為你親自辦理及簽名用印？你與連帶保證人之關係為何？你
            有無擔任其他借款人之連帶保證人？）答：楊新燕、蔡勵宗二人授信約
            定書上之簽名、印章確實為我親自簽名用印，楊新燕、蔡勵宗二人是我
            公司的員工，不過原本我只是要當楊新燕借款的保證人，但在當日辦理
            對保手續時，因寅○○借用蔡勵宗名義並為借款部分一時找不到保證人
            ，所以才找我擔任蔡勵宗的保證人。（問：前述借款之用途？）答：主
            要繳交向僑木建設公司購屋之購屋款。（問：你以楊新燕、陳麗卿名義
            購屋借款之擔保品土地位於台中市○區○○○段四四一地號及『台中大
            衛道』建物（台中市○○○路三六三號一樓之一、二、三、十二、十五
            ，二樓之一二、一六、一七、二六、二七，三樓之一七、一八、一九、
            二十，十三樓之一，十四樓之三，十六樓之三; 三六五號三樓之一九、
            二一，十樓之七，十二樓之一）是否為你本人出資購買？有無辦理所有
            權過戶？）答：是我出資購買時，我有出三成自備款，但金額若干及以
            何方式繳付我已忘記了，該等土地及建物是登記在楊新燕、陳麗卿名下
            ，當時住家每坪約十七萬元左右，商場部分詳細金額我不清楚。（問：
            你以楊新燕、陳麗卿名義購屋，並向台中十一信貸款，總計貸款若干？
            ）答：我印象中約有一億二千萬元或一億四千萬元左右，詳細金額我不
            清楚。（問：前述貸款資金流向？利息由何人支付？）答：核貸後的金
            錢是轉入僑木建設公司之帳戶，作為購屋款，而楊新燕、陳麗卿向台中
            十一信借款利息則由我繳付至八十九年間。（問：經查你前述以楊新燕
            、陳麗卿名義借款於核貸後，當日即轉入僑木建設公司設於台中十一信
            之第000000000號帳戶中或僑木建設公司設於世華商銀五權分
            行之帳戶，你身為僑木建設公司股東，該等自台中十一信貸得款項並轉
            付僑木建設公司之資金做何用途？）答：我不知道，有關僑木建設公司
            對購屋人自台中十一信貸得之借款，其轉入僑木建設公司之帳戶後如何
            使用，要問未○○○才清楚。」（見同署九十二年度他字一六九號四之
            二卷第一七○至一七三頁）；被告酉○○於九十二年四月三日檢察官訊
            問時，供述：「（問：貸款原因？）答：我是保證人。但陳麗卿及楊新
            燕是我用她二人之名義購屋再請她們辦理貸款。」（見同署九十二年度
            他字一六九號四之二卷第二○○至二○六頁）；被告酉○○再於九十二
            年四月二十五日檢察官訊問時，供述：「（問：（提示本署整理之二人
            相關資料並告以要旨）有何意見？）答：楊新燕、陳麗卿。（問：代書
            是何人？）答：由僑木建設公司找的。（問：當時辦貸款是何人接洽？
            ）答：都是由未○○○接洽的。」（見同署九十二年度他字一六九號四
            之四卷第一九八頁）。
  （５２）、被告寅○○於九十二年三月二十一日台中市調查站訊問時，供述：「（
            問：經歷、現職？）答：我曾經從事木材等工作，於五十六年間開設建
            文有限公司（後更名為山仁工業股份有限公司），從事鋁門窗建材之生
            產製造，另本人於七十一年間與酉○○、建築師Ａ○○等人投資成立僑
            泰建設公司，並由我掛名擔任董事長，我投資僑泰建設公司的股份於八
            十七年間撤資，而僑泰建設公司負責人則變更為酉○○，目前擔任山仁
            公司的董事職務。（問：你擔任僑泰建設公司董事長期間，有無實際從
            事經營？業務職掌為何？）答：我雖擔任僑泰建設公司董事長，但未負
            貴公司的營運，實際負貴僑泰建設公司的營運業務為總經理酉○○，我
            僅在公司業務需要董事長蓋用印鑑時，才提供印鑑用章。（問：僑泰建
            設公司與僑木建設公司關係為何？）答：僑泰建設公司與僑木建設公司
            並無投資生意往來，僅我本人與當時僑泰建設公司總經理酉○○、董事
            Ａ○○私人投資僑木建設公司，大約在八十一年間白瑤峰、未○○○邀
            集三木建設、僑泰建設、三淵建設等五、六家公司負責人、董事合資投
            資興建『台中大衛道』建案。（問：你有無與前台中十一信金融往來？
            何時入社？何時開戶？是否親自辦理？存摺及印章由何人保管？）答：
            我因上述投資僑木建設公司開發『台中大衛道』建案，經丁○○、陳吳
            曜福引介於八十一年間加入台中十一信成為社員、開設帳戶，我記不得
            了申請加入社員、開戶是否係我親自辦理，不過有關存摺、印章都是由
            僑木建設公司留存保管、使用，我個人未曾見過該存摺、印章，我私人
            從未與台中十一信有金融往來。（問：（提示: 寅○○台中十一信借款
            申請書、不動產放款值調查報告表、徵信報告表（擔保借款六千二百七
            十三萬元、一千五百三十三萬元）等資料影本各乙份）請你詳視該等資
            料影本，其中借款人署名寅○○簽名及印章是否由你本人親自簽署？借
            款提供之擔保品係何人所有？貸款金額若干？詳細過程為何？）答：（
            經檢視後作答）當時因『台中大衛道』建案店鋪部分銷售不佳，後僑木
            建設公司總經理未○○○找來投資股東決議，將餘屋先依投資比例分配
            戶數，若股東有意增購者，可再向公司以優惠價格承購，並由未○○○
            找來台中十一信配合承作購屋貸款，借款當時是未○○○與台中十一信
            人員至僑泰建設公司（台北市○○○路二段二號三樓），並由未○○○
            分配、指示我及泰僑建設公司、山仁公司員工等借款人於借款申請書上
            填寫姓名及借款金額，上述提示資料該該署名寅○○簽名及印章為我親
            自簽章，辦理貸款當時提供作為擔保品之房屋已將所有權過戶登記於本
            人名下，我總計貸款七千零六萬元，不過核貸後七千零六萬元全數轉入
            僑木建設公司。（問：你前述購屋貸款所提供之擔保品（土地地號: 台
            中市○區○○○段四四一地號、建物: 台中市○○○路三六三號一樓之
            八、九、十、二五及二十樓之三）係以若干價格購買？自備款出資若干
            、如何繳付？）答：我以多少價格向僑木建設公司承購上述房屋，其金
            額我已忘記了，至於自備款多少及如何繳交，我也忘記了。（問：陳添
            發、卯○○、王豫芳等三人向台中十一信辦理貸款是由何人繳息？）答
            ：陳添發、卯○○、王豫芳的利息部分是我繳交的，而以其等名義購屋
            之自備款亦是我繳交的。（問：前述借款用途？）答：借款用途為繳交
            購屋款予僑木建設公司。（問：如何償還貸款？）答：我是計劃如能出
            售房屋，所得款項即能償還貸款，在未能出售之前，則由僑木建設公司
            未○○○將上述房屋出租做為商場，並以收取之租金作為支付利息之用
            。（問：前述租金由何人收取，如何轉付利息？）答：租金委由僑木建
            設公司代收，並由僑木建設公司將所收取之租金代為轉付台中十一信，
            以做為我個人及陳添發、卯○○、王豫芳等人名義貸款利息支付之用。
            （問：前述委由僑木建設公司收取之租金收入是否足夠支付借款利息？
            ）答：在我印象中所收取之租金不足支付貸款利息，而僑木建設公司會
            通知僑泰建設公司會計庚○○轉知我的秘書王豫芳，由王豫芳匯款至台
            中十一信補足差額。（問：（提示：台中十一信寅○○貸款資金流向傳
            票）經查你前述借款於核貸後當日即轉入僑木建設公司設於台中十一信
            第000000000號帳戶中，你是否知悉？）答：因為僑木建設公
            司保管我帳戶存摺、印章，並已事先做好取款條，所以貸款提領情形我
            不清楚。（問：八十五年你的職業？月收入及年總收入？）答：八十五
            年間我擔任多家公司董事長，並投資多項事業，如包括薪資、投資收入
            及其他收入，年總收入約一億元。（問：台中十一信人員有無向你徵信
            ？你提供那些資料？）答：台中十一信人員有無向我徵信我已無印象，
            如有需提供相關證明資料，因我個人事業繁忙，都交由我的秘書或財務
            人員去處理。」（見同署九十二年度他字一六九號四之二卷第七十七至
            八十頁）；被告寅○○於九十二年三月二十一日檢察官訊問時，供述：
            「（問：據蘇嘉明供述，他是被做人頭的，未實際購買房子，你有何意
            見？）答：這是我叫他買的，自備款及利息都是我付的，房子登記在他
            名下。名義上所有權是他，但實際上房子是我的。（問：是你自己找他
            當人頭的？）答：這是我們股東的意思，先有第一手買賣後，再轉賣會
            比較好賣。（問：有無其他意見補充？）答：當初我們是依股東投資比
            例來買回房屋，除我之外有未○○○、丁○○、酉○○、Ａ○○、藍振
            中、戌○○等人均有買回餘屋。我自己另外再找蘇嘉明、王豫芳、陳添
            發、卯○○等四人具名來買幫我買回餘屋，錢及利息都是我支付。」（
            見同署九十二年度他字一六九號四之二卷第九十六至九十八頁）；被告
            寅○○再於九十二年四月二十五日檢察官訊問時，供述：「（問：（提
            示本署整理之二人相關資料並告以要旨）有何意見？）答：沒錯，含我
            、蘇嘉明、卯○○、王豫芳、陳添發等人。（問：代書是何人？）答：
            由僑木建設公司找的。（問：當時辦貸款是何人接洽？）答：都是由陳
            吳曜福接洽的。」（見同署九十二年度他字一六九號四之四卷第一九八
            頁）。
  （５３）、被告Ａ○○於九十二年四月三日在調查局中機組訊問時，供述：「（問
            ：經歷、現職？）答：我在六十年間即自行開業，成立Ａ○○建築師事
            務所，並擔任負責人迄今，另我是僑泰建設公司百分之二十餘之股東。
            （問：（提示: Ａ○○台中十一信授信申請書、授信約定書、借據等資
            料影本各乙份）請你詳視該等資料影本，其中借款人Ａ○○之簽名及印
            章是否由你本人親自簽署？有無委託或授權他人代為簽章？借款提供之
            擔保品係何人所有？貸款金額若干？詳細過程為何？）答：（詳視後作
            答）是我本人親自簽名及用印，我是向僑木建設公司購買『台中大衛道
            』建案，向台中十一信借款時所簽立的相關表格，貸款總金額為七千七
            百餘萬元，當時是台中十一信人員約我在台北僑泰建設公司的一辦公室
            辦理對保，在場還有其他購屋戶一起辦理對保，但有那些人我已記不清
            楚了。（問：前述借款之用途？）答：是用來購買房屋的房款，應該是
            僑木建設公司使用。（問：前述借款擔保品台中市○區○○○段四四一
            地號及『台中大衛道』建物為台中市○○○路三六三號二樓之一、三及
            三六五號一樓之十一、十、九、一、二樓之九、三六五號十三樓之五、
            十六樓之七等九筆建物是否為你本人出資購買？有無辦理過戶？）答：
            以上建物都是由我本人出資購買，由僑木建設公司統一辦理過戶。（問
            ：前述借款台中十一信核貸後利息由何人支付？）答：我印象中一直支
            付利息到八十九年間，之後因景氣不好無力再繳交利息了。（問：八十
            五年你的職業月收入及年收入若干？）答：八十五年我從事建築師工作
            ，年收入約三千餘萬元，都有向國稅局申報所得。」（見同署九十二年
            度他字一六九號四之二卷第二一四至二一八頁）；被告Ａ○○於九十二
            年四月三日檢察官訊問時，供述：「（問：貸款由何人使用？每月利息
            何人支付？）答：貸款下來後交賣方之僑木建設公司。利息是我支付的
            。（問：擔保品所有權人？以何價金購買付款來源？）答：所有權人是
            我本人，我以約一億元購買的。（問：銀行有無對你辦理徵信調查？）
            答：我有填調查表，當時我年收入約三千多萬元，我的職業是建築師。
            （問：與周曼玉、蔡勵宗關係？）答：我有投資僑泰建設公司，他二人
            是該公司之員工。（問：有用他兩人之名義向前台中十一信辦理擔保貸
            款？）答：有。（問：情形？）答：是我用他二人之名義買房子，登記
            在他二人名下，但繳款都是我支出的。（問：貸款下來之利息誰付？）
            答：都是我支付的。（問：你另有用他人名義購屋？）答：有，洪嘉昇
            也是。我也有用他名義貸款，也是向十一信貸款的，利息也是我付的。
            」（見同署九十二年度他字一六九號四之二卷第二二四至二二六頁）。
          是綜據前揭證人及被告等人之證詞及供述，均無本案抵押貸款標的有何高
          估之積極證據存在，亦無其他客觀事證足資認定本案抵押貸款標的有何高
          估之情形。至於證人陳繼統證稱：伊於八十一年三月間向僑木建設公司購
          買「台中大衛道」之預售屋（該建物座落於台中市○區○○○路三六五號
          十五樓之一），當初所買賣之價格每坪約十五萬元左右，房屋總價為一千
          二百萬餘元，總坪數為七十一坪左右（含公共設施），實際住房面積約五
          十一坪，車位另計價一百萬元，該屋於八十五年間交屋，伊於八十五年搬
          進去居住，但據伊瞭解當時每坪售價已跌至十一萬元左右等語（見同署九
          十二年度他字一六九號四之二卷第二四三至二四四頁）；證人周徐純美證
          稱：伊等均於八十一年間向僑木建設公司購買「台中大衛道」之預售屋（
          該建物座落於台中市○○○路三六五號十六樓之三），當初所買賣之價格
          每坪約十六萬元左右，房屋為七十餘坪，總價為一千二百餘萬元，伊於八
          十五年間交屋並搬進去居住，但伊知道同建物對面三六三號十六樓有一住
          戶戴先生於八十七年間售屋予同大樓住戶每坪售價約十一萬元左右等語（
          見同署九十二年度他字一六九號四之二卷第二四五至二四六頁）；證人賴
          美英證稱：伊於八十五年中旬曾向黃秋霖購買其所有座落在台中市○○○
          路三六三號十一樓之三，伊當時向黃秋霖以每坪十萬五千元之價格所購買
          ，該屋建坪約七十二坪左右，總價約七百五十萬元（含車位），伊知道該
          屋係黃秋霖向建設公司購買之預售屋等語（見同署九十二年度他字一六九
          號四之四卷第一三一至一三二頁）。則因證人陳繼統與周徐純美本身均並
          非係房市價格之專家，其等均係於八十一年間向僑木建設公司購買「台中
          大衛道」之預售屋者，購屋價格係屬八十一年間預購價格，而其等於八十
          五年間所瞭解當時每坪售價價格，則均非其等自身買賣價格之親身經驗事
          實，均係傳聞自他人之成交價格情事；另證人周徐純美證稱，另一住戶戴
          先生於八十七年間售屋予同大樓住戶每坪售價約十一萬元左右云云，亦因
          當時經濟景氣不佳，房價業已下跌，被告丁○○、未○○○、酉○○、林
          榮發、Ａ○○等人於八十七年間再以同棟大樓另外之戶別向台中十一信力
          行分社貸款，並未再以住宅部分每坪價格約十四萬元至二十一萬元不等（
          詳如附表所示）之價格之七成換算出放款值而貸款，亦僅以每坪五、六萬
          之價格貸得而已等情，此亦有證人即台中十一信力行分社外務員柯政賢、
          證人即台中十一信力行分社放款經辦亥○○、證人即台中十一信力行分社
          力行分社經理玄○○、證人即台中十一信審查部助理員葉智勇、證人即台
          中十一信力行分社副理黃俊豪、證人即台中十一信副總經理黃○○、證人
          即台中十一信總經理蔡玲蘭、證人宙○○等人之證詞可證，並有登記為所
          有權人之庚○○、宙○○、蘇嘉明、洪嘉昇、Ｂ○○、蔡勵忠、卯○○、
          楊新燕等八人於八十七年間以前開同棟大樓另外之戶別向台中十一信力行
          分社貸款之相關資料（見本院卷第三宗第十九至七十一頁）在卷可參；是
          其等證詞並不客觀，實無從據此推定八十五間本案抵押貸款標的之每坪單
          價為若干，並據以認定確有高估之情事存在。而證人賴美英則係於八十五
  年中旬向黃秋霖購買其之前所購買之預售屋，因前開建物係於八十四年八
          月二十八日竣工興建完成，並於八十四年十二月十五日始取得使用執照，
          詳如前述，屬係八十五年剛交屋之新屋，應係屬向斷頭戶所購買之二手屋
          ，行情自然較低，且屬單一事件之個案，不足以証明八十五年間當時之整
          棟大樓之成交價或市價情形即是如此，自不能以單一之交易個案價格去評
          估整體之行情，是其等證言顯不足以採為對被告丁○○、未○○○、陳居
          德、寅○○、Ａ○○等人有何前揭詐欺之不利事實認定之證據。再本院傳
          喚之證人戊○○、癸○○、辰○○到庭證述稱，其等均係預購者，預購價
          格經核與本案之抵押貸款標的價額尚屬相當，亦無從據以認定八十五間本
          案抵押貸款標的之每坪單價確有高估之情事存在。益徵公訴人所指訴稱：
          「足証僑木建設公司所興建之『台中大衛道』建物之住宅部分於八十一年
          間之實際成交價格雖有每坪約值十五或十六萬元之市價，惟至八十五年間
          實際成交價業已滑落至每坪約十萬餘元之市價。然依上開台中十一信不動
          產放款值調查報告表內所載時價總值即僑木建設公司所提供之買賣契約書
          內所載買賣價金，及臺灣臺中地方法院檢察署檢察官所調取卷附買受人為
          丁○○等之買賣契約書內所載買賣價金，以及依卷附台中十一信各筆分戶
          貸款支出傳票金額（即貸放撥款金額），回乘六十分之一百（商場部分）
          及七十分之一百（住宅部分）之放款率計算其時價總值即買賣價金（詳如
          附表所示），其住宅部分每坪價格均在十四萬元以上，商場部分每坪價格
          均在三十萬元以上，顯已逾上開「台中大衛道」建物於八十五年間之實際
          成交價格四成以上。」，尚乏依據。
  （十一）、是綜據上述，本院斟酌全辯論意旨及調查證據之結果，依自由心證及經
            驗法則判斷事實之真偽，認公訴人所指訴被告丁○○、酉○○、寅○○
            、Ａ○○等人此部分之詐欺行為，犯罪嫌疑尚屬不足，且揆諸前開最高
            法院判例意旨，被告等前開所為亦核與詐欺罪之構成要件尚屬有間，尚
            難以被告等一時未能返還系爭抵押貸款款項，即遽論被告等以詐欺之罪
            責。從而，揆諸首揭法文規定及最高法院判例意旨，並無任何積極證據
        足資證明被告等有何上開詐欺犯行，自難僅憑公訴人片面之指訴而入罪
            。此外，復查無其他確切證據，足認被告等有何上開犯行，不能證明被
            告丁○○、酉○○、寅○○、Ａ○○等人此部份詐欺犯行，原均應為無
            罪之諭知，惟公訴意旨認此部分犯行與前揭論罪科刑犯行部分，有牽連
            犯關係，屬裁判上一罪，依審判不可分之原則，亦為起訴效力所及，故
            不另為無罪之諭知，附此敘明。
據上論斷，應依刑事訴訟法第二百九十九條第一項前段、刑法第二十八條、第五十六
條、第二百十六條、第二百十四條、罰金罰鍰提高標準條例第一條前段，判決如主文
。
中      華      民      國    九十三    年      八      月      五      日
                                        臺灣臺中地方法院刑事第八庭
                                            審判長法官  朱  光  國
                                                  法官  吳  崇  道
          法官  洪  俊  誠
右正本證明與原本無異。
如不服本判決，應於判決送達後十日內向本院提出上訴狀，上訴於臺灣高等法院臺中
分院(須附繕本)。
                                                書記官
中      華      民      國    九十三    年      八      月      五      日
附錄論罪科刑實體法條文：
刑法第二百一十六條：(行使偽造變造或登載不實之文書罪）：
行使第二百十條至第二百十五條之文書者，依偽造、變造文書或登載不實事項或使登
載不實事項之規定處斷。
刑法第二百一十四條(使公務員登載不實罪)：
明知為不實之事項，而使公務員登載於職務上所掌之公文書，足以生損害於公眾或他
人者，處三年以下有期徒刑、拘役或五百元以下罰金。
（罰金部份業經提高十倍為五千元）
附表一：
被告丁○○等五人所提供貸款人頭戶辦理抵押貸款之土地、建物所有權移轉明細表
┌──┬─────┬───────────────┬─────┬────┬
│區分│貸  款  人│抵押物：                      │原所有權人│移轉原因│
│    │          │土地：                        │          │        │
│    │          │台中市○區○○○段４４１地號  │          │        │
│    │          │                              │          │        │
│    │          │建物：                        │          │        │
│    │          │台中市○區○○○路３６３、３６│          │        │
│    │          │５號                          │          │        │
├──┼─────┼───────────────┼─────┼────┼
│    │白鋒瑤    │３６３號３Ｆ－．．．．│          │        │
│    │          │、３６５號４Ｆ－．．  │僑木建設  │買賣    │
│    │          │．．                      │          │        │
│    │          │                              │          │        │
│    ├─────┼───────────────┼─────┼────┼
│ 白 │地○○    │３６３號２Ｆ－５．６．７．８、│僑木建設  │買賣    │
│    │          │３６５號２Ｆ－７              │          │        │
│ 瑤 ├─────┼───────────────┼─────┼────┼
│    │地○○    │３６３號２Ｆ－２、４Ｆ－６．７│僑木建設  │買賣    │
│ 鋒 │          │、３６５號３Ｆ－              │          │
│    ├─────┼───────────────┼─────┼────┼
│ 關 │地○○    │３６５號４Ｆ－              │僑木建設  │買賣    │
│    ├─────┼───────────────┼─────┼────┼
│ 係 │辛○○    │３６３號４Ｆ－、３６５號３Ｆ│僑木建設  │買賣    │
│    │          │－１．．                  │          ││
│ 戶 ├─────┼───────────────┼─────┼────┼
│    │甲○○    │３６５號１Ｆ－６．７          │僑木建設  │買賣    │
│    ├─────┼───────────────┼─────┼────┼
│    │乙○○    │３６３號１Ｆ－６．７、３６５號│僑木建設  │買賣    │
│    │          │２Ｆ－６                      │          │        │
├──┼─────┼───────────────┼─────┼────┼
│    │未○○○  │３６３號２Ｆ－９．１０．．．│僑木建設  │買賣    │
│    │          │．．．．．        │          │        │
│    ├─────┼───────────────┼─────┼────┼
│    │未○○○  │３６５號Ｆ－３              │僑木建設  │買賣    │
│    ├─────┼───────────────┼─────┼────┼
│    │陳金田    │３６３號３Ｆ－１．２．３．５．│僑木建設  │買賣    │
│    │          │６．７．８、３６５號３Ｆ－１０  │          │        │
│    ├─────┼───────────────┼─────┼────┼
│    │陳金田    │３６３號Ｆ－５、３６５號１０Ｆ│僑木建設  │買賣    │
│    │          │－３                          │          │        │
│    ├─────┼───────────────┼─────┼────┼
│    │藍振中    │３６５號１Ｆ－２．３．５      │僑木建設  │買賣    │
│    ├─────┼───────────────┼─────┼────┼
│    │藍振中    │３６３號Ｆ－２              │僑木建設  │買賣    │
│    ├─────┼───────────────┼─────┼────┼
│    │戌○○    │３６５號１Ｆ－、２Ｆ－．│僑木建設  │買賣    │
│    │          │．．                      │          │        │
│    │          │                              │          │        │
│ 陳 ├─────┼───────────────┼─────┼────┼
│    │戌○○    │３６３號Ｆ－１              │僑木建設  │買賣    │
│ 吳 ├─────┼───────────────┼─────┼────┼
│    │戌○○    │３６５號Ｆ－２              │僑木建設  │買賣    │
│ 曜 ├─────┼───────────────┼─────┼────┼
│    │戌○○    │３６５號９Ｆ－２              │僑木建設  │買賣    │
│ 福 ├─────┼───────────────┼─────┼────┼
│    │戌○○    │３６３號３Ｆ－、４Ｆ－３．│僑木建設  │買賣    │
│ 關 │          │、３６５號２Ｆ－、３Ｆ－、│          │        │
│    │          │４Ｆ－６．                  │          │        │
│ 係 ├─────┼───────────────┼─────┼────┼
│    │蔡武宏    │３６３號１Ｆ－、３６５號３Ｆ│僑木建設  │買賣    │
│ 戶 │          │－２．３．５                  │          │        │
│    ├─────┼───────────────┼─────┼────┼
│    │蔡武宏    │３６５號Ｆ－３              │僑木建設  │買賣    │
│    ├─────┼───────────────┼─────┼────┼
│    │陳吳曜榮  │３６５號Ｆ－６              │僑木建設  │買賣    │
│    ├─────┼───────────────┼─────┼────┼
│    │李炎星    │３６３號１Ｆ－．．．．│僑木建設  │買賣    │
│    │          │、３６５號１Ｆ－、Ｆ－５│          │        │
│    │          │                              │          │        │
│    ├─────┼───────────────┼─────┼────┼
│    │李炎星    │３６３號Ｆ－１              │僑木建設  │買賣    │
│    ├─────┼───────────────┼─────┼────┼
│    │郭宗憲    │３６５號Ｆ－５              │僑木建設  │買賣    │
│    ├─────┼───────────────┼─────┼────┼
│    │蕭秋敬    │３６３號４Ｆ－１．２．．．│僑木建設  │買賣    │
│    │          │、３６５號４Ｆ－７．８．９．│          │        │
│    │          │１０．                        │          │        │
├──┼─────┼───────────────┼─────┼────┼
│    │寅○○    │３６３號１Ｆ－８．９．１０．  │僑木建設  │買賣    │
│    ├─────┼───────────────┼─────┼────┼
│    │寅○○    │３６３號Ｆ－３              │僑木建設  │買賣    │
│    ├─────┼───────────────┼─────┼────┼
│ 林 │陳添發    │３６３號４Ｆ－５．８．９．１０．│僑木建設  │買賣    │
│    │          │．．、３６５號３Ｆ－６．│          │        │
│ 榮 │          │７．８．９．４Ｆ－          │          │        │
│    ├─────┼───────────────┼─────┼────┼
│ 發 │陳添發    │３６５號Ｆ－５              │僑木建設  │買賣    │
│    ├─────┼───────────────┼─────┼────┼
│ 關 │卯○○    │３６３號１Ｆ－．、２Ｆ－│僑木建設  │買賣    │
│    │          │、３Ｆ－．．、４Ｆ－．│          │        │
│ 係 │          │、３６５號１Ｆ－、２Ｆ－８│          │        │
│    │          │．１０、３Ｆ－．、４Ｆ－５  │          │        │
│ 戶 ├─────┼───────────────┼─────┼────┼
│    │王豫芳    │３６５號２Ｆ－１．２．３．．│僑木建設  │買賣    │
│    │          │．、３Ｆ－              │          │        │
│    ├─────┼───────────────┼─────┼────┼
│    │王豫芳    │３６３號Ｆ－１、３６５號Ｆ│僑木建設  │買賣    │
│    │          │－７、Ｆ－５                │          │        │
├──┼─────┼───────────────┼─────┼────┼
│    │Ａ○○    │３６３號２Ｆ－１．３、３６５號│僑木建設  │買賣    │
│    │          │１Ｆ－１．９．１０．、２Ｆ－９│          │        │
│ 劉 │          │                              │          │        │
│    ├─────┼───────────────┼─────┼────┼
│ 祥 │Ａ○○    │３６５號Ｆ－５．Ｆ－７    │僑木建設  │買賣    │
│    ├─────┼───────────────┼─────┼────┼
│ 宏 │蔡勵宗    │３６３號１Ｆ－、３Ｆ－９．１０│僑木建設  │買賣    │
│    │          │．、３６５號４Ｆ－        │          │        │
│ 關 ├─────┼───────────────┼─────┼────┼
│ 係 │蔡勵宗    │３６３號Ｆ－１              │僑木建設  │買賣    │
│    ├─────┼───────────────┼─────┼────┼
│ 戶 │庚○○    │３６５號３Ｆ－、４Ｆ－１、２│僑木建設  │買賣    │
│    │          │Ｆ－                        │          │        │
├──┼─────┼───────────────┼─────┼────┼
│    │庚○○    │３６３號２Ｆ－、４Ｆ－、３│僑木建設  │買賣    │
│    │          │６５號４Ｆ－２．３．．    │          │        │
│ 陳 │          │                              │          │        │
│    ├─────┼───────────────┼─────┼────┼
│ 居 │庚○○    │３６５號Ｆ－１              │僑木建設  │買賣    │
│    ├─────┼───────────────┼─────┼────┼
│ 德 │楊新燕    │３６５號１０Ｆ－７、Ｆ－１    │僑木建設  │買賣    │
│    ├─────┼───────────────┼─────┼────┼
│ 關 │楊新燕    │３６３號２Ｆ－．．．．│僑木建設  │買賣    │
│    │          │、３Ｆ－．．．．、３│          │        │
│ 係 │          │６５號３Ｆ－．            │          │        │
│    ├─────┼───────────────┼─────┼────┼
│ 戶 │陳麗卿    │３６３號１Ｆ－１．２．３．．│僑木建設  │買賣    │
│    │          │                            │          │        │
│    ├─────┼───────────────┼─────┼────┼
│    │陳麗卿    │３６３號Ｆ－３              │僑木建設  │買賣    │
└──┴─────┴───────────────┴─────┴────┴
附表二：
被告白鋒瑤等五人製作虛偽不實之買賣房屋及土地契約書貸款金額明細表：
┌──┬───┬───┬──────┬────┬────┬───┬────
│    │      │      │            │鑑估金額│        │      │
│編號│貸款人│保證人│擔保品座落地│【即買賣│貸款金額│撥款日│貸款總額
│    │      │      │            │成交價】│（千元）│      │（千元）
│    │      │      │            │（千元）│        │      │
├──┼───┼───┼──────┼────┼────┼───┼────
│ １ │白鋒瑤│顏素真│台中市進化北│６３００│３７８０│      │
│    │      │      │路３６５號４│        │        │      │
│    │      │      │Ｆ之房地  │        │        │      │
├──┼───┼───┼──────┼────┼────┤      │
│ ２ │白鋒瑤│顏素真│台中市進化北│６４００│３８４０│      │
│    │      │      │路３６５號４│        │        │      │
│    │      │      │Ｆ之房地  │        │        │      │
├──┼───┼───┼──────┼────┼────┤      │
│ ３ │白鋒瑤│顏素真│台中市進化北│６５６０│３９３０│      │
│    │      │      │路３６５號４│        │        │      │
│    │      │      │Ｆ之房地  │        │        │      │
├──┼───┼───┼──────┼────┼────┤      │
│ ４ │白鋒瑤│顏素真│台中市進化北│３２８０│１９７０│      │
│    │      │      │路３６３號４│        │        │      │
│    │      │      │Ｆ之房地  │        │        │      │
├──┼───┼───┼──────┼────┼────┤      │
│ ５ │白鋒瑤│顏素真│台中市進化北│６４００│３８４０│      │
│    │      │      │路３６５號４│        │        │＼４│４１５１
│    │      │      │Ｆ之房地  │        │        │＼  │
├──┼───┼───┼──────┼────┼────┤      │
│ ６ │白鋒瑤│顏素真│台中市進化北│７８００│４６８０│      │
│    │      │      │路３６３號３│        │        │      │
│    │      │      │Ｆ之房地  │        │        │      │
├──┼───┼───┼──────┼────┼────┤      │
│ ７ │白鋒瑤│顏素真│台中市進化北│７８５０│４７１０│      │
│    │      │      │路３６３號３│        │        │      │
│    │      │      │Ｆ之房地  │        │        │      │
├──┼───┼───┼──────┼────┼────┤      │
│ ８ │白鋒瑤│顏素真│台中市進化北│７５２０│４５００│      │
│    │      │      │路３６３號３│        │        │      │
│    │      │      │Ｆ之房地  │        │        │      │
├──┼───┼───┼──────┼────┼────┤      │
│ ９ │白鋒瑤│顏素真│台中市進化北│８５５０│５１３０│      │
│    │  │      │路３６３號３│        │        │      │
│    │      │      │Ｆ之房地  │        │        │      │
├──┼───┼───┼──────┼────┼────┤      │
│ １０ │白鋒瑤│顏素真│台中市進化北│８５５０│５１３０│      │
│    │      │      │路３６３號３│        │        │      │
│    │      │      │Ｆ之房地  │        │        │      │
├──┼───┼───┼──────┼────┼────┼───┼──┬─
│  │地○○│辛○○│台中市進化北│        │        │      │    │
│    │      │      │路３６３號２│        │        │      │    │
│    │      │      │Ｆ之５房地  │        │        │      │    │
├──┼───┼───┼──────┤        │        │      │    │
│  │地○○│辛○○│台中市進化北│        │        │      │    │
│    │      │      │路３６３號２│        │        │      │    │
│    │      │      │Ｆ之６房地  │        │        │      │    │
├──┼───┼───┼──────┤        │        │      │    │
│  │地○○│辛○○│台中市進化北│        │        │      │    │
│    │      │      │路３６３號２│６０９０│３６５４│＼４│３６│
│    │      │      │Ｆ之７房地  │０      │０      │＼  │５４│
├──┼───┼───┼──────┤        │        │      │０  │
│  │地○○│辛○○│台中市進化北│        │        │      │    │
│    │      │      │路３６３號２│        │        │      │    │
│    │      │      │Ｆ之８房地  │        │        │      │    │
├──┼───┼───┼──────┤        │        │      │    │
│  │地○○│辛○○│台中市進化北│        │        │      │    │
│    │      │      │路３６５號２│        │        │      │    │
│    │      │      │Ｆ之７房地  │        │        │      │    │５
├──┼───┼───┼──────┼────┼────┼───┼──┤２
│  │地○○│辛○○│台中市進化北│        │        │      │    │０
│    │      │      │路３６３號２│        │        │      │    │
│    │      │      │Ｆ之２房地  │        │        │      │    │
├──┼───┼───┼──────┤        │        │      │    │
│  │地○○│辛○○│台中市進化北│        │        │      │    │
│    │      │      │路３６３號４│        │        │      │    │
│    │      │      │Ｆ之６房地  │        │        │      │    │
├──┼───┼───┼──────┤２０８０│１２４８│＼│１２│
│  │地○○│辛○○│台中市進化北│０      │０      │６    │４８│
│    │      │      │路３６３號４│        │        │      │０  │
│    │      │      │Ｆ之７房地  │        │        │      │    │
├──┼───┼───┼──────┤        │        │      │    │
│  │地○○│辛○○│台中市進化北│        │        │      │    │
│    │      │      │路３６５號３│  │        │      │    │
│    │      │      │Ｆ之房地  │        │        │      │    │
├──┼───┼───┼──────┼────┼────┼───┼──┤
│  │地○○│辛○○│台中市進化北│１９７０│１１８０│＼２│１１│
│    │      │      │路３６５號４│        │        │＼５  │８０│
│    │      │      │Ｆ之房地  │        │        │      │    │
├──┼───┼───┼──────┼────┼────┼───┼──┴─
│  │辛○○│地○○│台中市進化北│        │        │      │
│    │      │      │路３６５號３│        │        │      │
│    │      │      │Ｆ之房地  │        │        │      │
├──┼───┼───┼──────┤        │        │      │
│  │辛○○│地○○│台中市進化北│        │        │      │
│    │      │      │路３６５號３│        │        │      │
│    │      │      │Ｆ之房地  │        │        │      │
├──┼───┼───┼──────┤４１６０│２４９６│＼４│２４９６
│  │辛○○│地○○│台中市進化北│０      │０      │＼  │
│    │      │      │路３６５號３│        │        │      │
│    │      │      │Ｆ之１房地  │        │        │      │
├──┼───┼───┼──────┤        │        │      │
│  │辛○○│地○○│台中市進化北│        │        │      │
│    │      │      │路３６３號４│        │        │      │
│    │      │      │Ｆ之房地  │        │        │      │
├──┼───┼───┼──────┼────┼────┼───┼────
│  │甲○○│顏素真│台中市進化北│        │        │      │
│    │      │      │路３６５號１│        │        │      │
│    │      │      │Ｆ之６房地  │        │        │      │
├──┼───┼───┼──────┤６１５５│３６９３│＼４│３６９３
│  │甲○○│顏素真│台中市進化北│０      │０      │＼  │
│    │      │      │路３６５號１│        │        │      │
│    │      │      │Ｆ之７房地  │        │        │      │
├──┼───┼───┼──────┼────┼────┼───┼────
│  │乙○○│顏素真│台中市進化北│        │        │      │
│    │      │      │路３６３號１│        │        │      │
│    │      │      │Ｆ之６房地  │        │        │      │
├──┼───┼───┼──────┤        │        │      │
│  │乙○○│顏素真│台中市進化北│        │        │      │
│    │      │      │路３６３號１│６４８０│３８８８│＼４│３８８８
│    │      │      │Ｆ之７房地  │０      │０      │＼  │
├──┼───┼───┼──────┤        │        │      │
│  │乙○○│顏素真│台中市進化北│        │        │      │
│    │      │      │路３６５號２│        │        │      │
│    │      │      │Ｆ之６房地  │        │        │      │
├──┼───┴───┴──────┼────┼────┼───┼────
│    │以上為丁○○關係戶小計      │        │        │      │１９２４
│    │                            │        │        │      │０
├──┼───┬───┬──────┼────┼────┼───┼──┬─
│    │      │      │            │        │        │      │    │
├──┼───┼───┼──────┼────┼────┼───┼──┼─
│ １ │陳吳曜│蕭秋敬│台中市進化北│１３２０│７９２０│      │    │
│    │福    │      │路３６３號２│０      │        │      │    │
│    │      │      │Ｆ之９房地  │        │        │      │    │
├──┼───┼───┼──────┼────┼────┤      │    │
│ ２ │陳吳曜│蕭秋敬│台中市進化北│１８５６│１１１４│      │    │
│    │福    │      │路３６３號２│０      │０      │      │    │
│    │      │      │Ｆ之１０房地│        │        │      │    │
├──┼───┼───┼──────┼────┼────┤      │    │
│ ３ │陳吳曜│蕭秋敬│台中市進化北│６５５０│３９３０│      │    │
│    │福    │      │路３６３號２│        │        │      │    │
│    │      │      │Ｆ之房地  │        │        │      │    │
├──┼───┼───┼──────┼────┼────┤      │    │
│ ４ │陳吳曜│蕭秋敬│台中市進化北│６５００│３９００│      │    │
│    │福    │      │路３６３號２│        │        │      │    │
│    │      │      │Ｆ之房地  │        │        │      │    │
├──┼───┼───┼──────┼────┼────┤      │    │
│ ５ │陳吳曜│蕭秋敬│台中市進化北│８７９０│５２７０│      │    │
│    │福    │      │路３６３號２│        │        │      │    │
│    │      │      │Ｆ之房地  │        │        │      │６２│
├──┼───┼───┼──────┼────┼────┤      │３８│７
│ ６ │陳吳曜│蕭秋敬│台中市進化北│９８８０│５９３０│＼５│０  │９
│    │福    │      │路３６３號２│        │        │＼２  │    │０
│    │      │      │Ｆ之房地  │        │        │      │    │
├──┼───┼───┼──────┼────┼────┤      │    │
│ ７ │陳吳曜│蕭秋敬│台中市進化北│９８９０│５９３０│      │    │
│    │福    │      │路３６３號２│        │        │      │    │
│    │      │      │Ｆ之房地  │        │        │      │    │
├──┼───┼───┼──────┼────┼────┤      │    │
│ ８ │陳吳曜│蕭秋敬│台中市進化北│９５５０│５７３０│      │    │
│    │福    │      │路３６３號２│        │        │      │    │
│    │      │      │Ｆ之房地  │        │        │      │    │
├──┼───┼───┼──────┼────┼────┤      │    │
│ ９ │陳吳曜│蕭秋敬│台中市進化北│１０３０│６１８０│      │    │
│    │福    │      │路３６３號２│０      │        │      │    │
│    │      │      │Ｆ之房地  │        │        │      │    │
├──┼───┼───┼──────┼────┼────┤      │    │
│ １０ │陳吳曜│蕭秋敬│台中市進化北│１０７５│６４５０│      │    │
│    │福    │      │路３６３號２│０      │        │      │    │
│    │      │      │Ｆ之房地  │        │        │      │    │
├──┼───┼───┼──────┼────┼────┤      ├──┤
│  │陳吳曜│蕭秋敬│台中市進化北│１８００│１２６０│      │１２│
│    │福    │      │路３６５號│０      │０      │      │６０│
│    │      │      │Ｆ之３房地  │        │        │      │０  │
├──┼───┼───┼──────┼────┼────┼───┼──┼─
│  │陳金田│藍振中│台中市進化北│１２８０│７６９０│      │    │
│    │      │      │路３６３號３│０      │        │      │    │
│    │      │      │Ｆ之１房地  │        │        │      │  │
├──┼───┼───┼──────┼────┼────┤      │    │
│  │陳金田│藍振中│台中市進化北│１１９０│７１５０│      │    │
│    │      │      │路３６３號３│０      │        │      │    │
│    │      │      │Ｆ之２房地  │        │        │      │    │
├──┼───┼───┼──────┼────┼────┤      │    │
│  │陳金田│藍振中│台中市進化北│１２４０│７４５０│      │    │
│    │      │      │路３６３號３│０      │        │      │    │
│    │      │      │Ｆ之３房地  │        │        │      │    │
├──┼───┼───┼──────┼────┼────┤      │    │
│  │陳金田│藍振中│台中市進化北│１１５０│６９００│      │    │
│    │      │      │路３６３號３│０      │        │      │    │
│    │      │      │Ｆ之５房地  │        │        │      │    │
├──┼───┼───┼──────┼────┼────┤＼５│５３│
│  │陳金田│藍振中│台中市進化北│９４５０│５６７０│＼２  │５７│
│    │      │      │路３６３號３│        │        │      │０  │
│    │      │      │Ｆ之６房地  │        │        │      │    │
├──┼───┼───┼──────┼────┼────┤      │    │７
│  │陳金田│藍振中│台中市進化北│９３５０│５６１０│      │    │５
│    │      │      │路３６３號３│        │        │      │    │０
│    │      │      │Ｆ之７房地  │        │        │      │    │
├──┼───┼───┼──────┼────┼────┤      │    │
│  │陳金田│藍振中│台中市進化北│９０００│５４００│      │    │
│    │      │      │路３６３號３│        │        │      │    │
│    │      │      │Ｆ之８房地  │        │        │      │    │
├──┼───┼───┼──────┼────┼────┤      │    │
│  │陳金田│藍振中│台中市進化北│１２９５│７７００│      │    │
│    │      │      │路３６５號３│０      │        ││    │
│    │      │      │Ｆ之１０房地  │        │        │      │    │
├──┼───┼───┼──────┼────┼────┼───┼──┤
│  │陳金田│藍振中│台中市進化北│        │        │      │    │
│    │      │      │路３６５號１０│        │        │      │    │
│    │      │      │Ｆ之３房地  │        │        │      │    │
├──┼───┼───┼──────┤２８５３│１９９７│＼７│１９│
│  │陳金田│藍振中│台中市進化北│０      │０      │＼６  │９７│
│    │      │      │路３６３號│        │        │      │０  │
│    │      │      │Ｆ之５房地  │        │        │      │    │
├──┼───┼───┼──────┼────┼────┼───┼──┼─
│  │藍振中│陳金田│台中市進化北│２８２５│１６９５│      │    │
│    │      │      │路３６５號１│０      │０      │      │    │
│    │      │      │Ｆ之２房地  │        │        │      │    │
├──┼───┼───┼──────┼────┼────┤      │    │
│  │藍振中│陳金田│台中市進化北│２４７５│１４８５│      │５１│
│    │      │      │路３６５號１│０      │０      │      │３０│
│    │      │      │Ｆ之３房地  │        │        │      │０  │
├──┼───┼───┼──────┼────┼────┤＼５│    │６
│  │藍振中│陳金田│台中市進化北│３２５０│１９５０│＼２  │    │２
│    │      │      │路３６５號１│０      │０      │      │    │０
│    │      │      │Ｆ之５房地  │        │        │      │    │
├──┼───┼───┼──────┼────┼────┤      ├──┤
│  │藍振中│陳金田│台中市進化北│１４２５│９９７０│      │９９│
│    │      │      │路３６３號│０      │        │      │７０│
│    │      │      │Ｆ之２房地  │        │        │      │    │
├──┼───┼───┼──────┼────┼────┼───┼──┼─
│  │戌○○│蔡武宏│台中市進化北│８８８０│５３３０│    │    │
│    │      │      │路３６５號２│        │        │      │    │
│    │      │      │Ｆ之房地  │        │        │      │    │
├──┼───┼───┼──────┼────┼────┤      │    │
│  │戌○○│蔡武宏│台中市進化北│１６７０│１００２│      │    │
│    │      │      │路３６５號１│０      │０      │      │    │
│    │      │      │Ｆ之房地  │        │        │      │    │
├──┼───┼───┼──────┼────┼────┤＼５│３０│
│  │戌○○│蔡武宏│台中市進化北│５５００│３３００│＼２  │０８│
│    │      │      │路３６５號２│        │        │      │０  │
│    │      │      │Ｆ之房地  │        │        │      │    │
├──┼───┼───┼──────┼────┼────┤      │    │
│  │戌○○│蔡武宏│台中市進化北│９５５０│５７３０│      │    │
│    │      │      │路３６５號２│        │        │      │    │
│    │      │  │Ｆ之房地  │        │        │      │    │
├──┼───┼───┼──────┼────┼────┤      │    │
│  │戌○○│蔡武宏│台中市進化北│９５００│５７００│      │    │
│    │      │      │路３６５號２│        │        │      │    │
│    │      │      │Ｆ之房地  │        │        │      │    │
├──┼───┼───┼──────┼────┼────┼───┼──┤
│  │戌○○│蔡武宏│台中市進化北│１２６９│８８８０│＼５│８８│
│    │      │      │路３６３號│０      │        │＼２  │８０│
│    │      │      │Ｆ之１房地  │        │        │      │    │
├──┼───┼───┼──────┼────┼────┼───┼──┤
│  │戌○○│蔡武宏│台中市進化北│１４２０│９９４０│＼７│９９│
│    │      │      │路３６５號│０      │        │＼４  │４０│
│    │      │      │Ｆ之２房地  │        │        │      │    │
├──┼───┼───┼──────┼────┼────┼───┼──┤
│  │戌○○│蔡武宏│台中市進化北│８９８０│６２８０│＼│６１│７
│    │      │      │路３６５號９│        │        │＼  │５０│５
│    │      │      │Ｆ之２房地  │        │        │      │    │０
├──┼───┼───┼──────┼────┼────┼───┼──┤
│  │戌○○│蔡武宏│台中市進化北│３０８０│１８４０│      │    │
│    │      │      │路３６５號２│        │        │      │    │
│    │      │      │Ｆ之房地  │        │        │      │    │
├──┼───┼───┼──────┼────┼────┤      │    │
│  │戌○○│蔡武宏│台中市進化北│３４７０│２０７０│      │    │
│    │      │      │路３６５號３│        │        │      │    │
│    │      │      │Ｆ之房地  │        │        │      │    │
├──┼───┼───┼──────┼────┼────┤      │    │
│  │戌○○│蔡武宏│台中市進化北│４４６０│２６７０│      │    │
│    │      │      │路３６５號４│        │        │      │    │
│    │      │      │Ｆ之６房地  │        │        │      │    │
├──┼───┼───┼──────┼────┼────┤      │    │
│  │戌○○│蔡武宏│台中市進化北│３２８０│２２８０│      │    │
│    │      │      │路３６５號４│        │        │＼│１７│
│    │      │      │Ｆ之房地  │        │        │＼６  │３４│
├──┼───┼───┼──────┼────┼────┤      │０  │
│  │戌○○│蔡武宏│台中市進化北│５２８０│３１６０│      │    │
│    │      │      │路３６３號４│        │        │      │    │
│    │      │      │Ｆ之３房地  │        │        │      │    │
├──┼───┼───┼──────┼────┼────┤      │    │
│  │戌○○│蔡武宏│台中市進化北│４３５０│２６００│      │    │
│    │      │      │路３６３號４│        │        │      │    │
│    │      │      │Ｆ之房地  │        │    │      │    │
├──┼───┼───┼──────┼────┼────┤      │    │
│  │戌○○│蔡武宏│台中市進化北│４５５０│２７２０│      │    │
│    │      │      │路３６３號３│        │        │      │    │
│    │      │      │Ｆ之房地  │        │        │      │    │
├──┼───┼───┼──────┼────┼────┼───┼──┼─
│  │蔡武宏│戌○○│台中市進化北│２０７０│１２４２│      │    │
│    │      │      │路３６３號１│０      │０      │      │    │
│    │      │      │Ｆ之房地  │        │        │      │    │
├──┼───┼───┼──────┼────┼────┤      │    │
│  │蔡武宏│戌○○│台中市進化北│１３３８│８０３０│      │    │
│    │      │      │路３６５號３│０      │        │      │    │
│    │      │      │Ｆ之５房地  │        │        │      │    │
├──┼───┼───┼──────┼────┼────┤＼５│３３│
│  │蔡武宏│戌○○│台中市進化北│１０００│６０００│＼２  │２０│
│    │      │      │路３６５號３│０      │        │      │０  │４
│    │      │      │Ｆ之３房地  │        │        │      │    │８
├──┼───┼───┼──────┼────┼────┤      │    │０
│  │蔡武宏│戌○○│台中市進化北│１１２５│６７５０│      │    │
│    │      │      │路３６５號３│０      │        │      │    │
│    │      │      │Ｆ之２房地  │        │        │      │    │
├──┼───┼───┼──────┼────┼────┼───┼──┤
│  │蔡武宏│戌○○│台中市進化北│１２３０│８６１０│＼５│８６│
│    │      │      │路３６５號│０      │        │＼２  │１０│
│    │      │      │Ｆ之３房地  │        │        │      │    │
├──┼───┼───┼──────┼────┼────┼───┼──┴─
│  │陳吳曜│蕭秋敬│台中市進化北│１４１５│９９００│＼５│
│    │榮    │      │路３６５號│０      │        │＼２  │９９００
│    │      │      │Ｆ之６房地  │        │        │      │
├──┼───┼───┼──────┼────┼────┼───┼──┬─
│  │李炎星│陳吳曜│台中市進化北│１６８０│１００８│      │    │
│    │      │榮    │路３６５號１│０      │０      │      │    │
│    │      │      │Ｆ之房地  │        │        │      │    │
├──┼───┼───┼──────┼────┼────┤      │    │
│  │李炎星│陳吳曜│台中市進化北│１８００│１０８０│      │    │
│    │      │榮    │路３６３號１│０      │０      │      │    │
│    │      │      │Ｆ之房地  │        │        │      │    │
├──┼───┼───┼──────┼────┼────┤      │    │
│  │李炎星│陳吳曜│台中市進化北│１８６０│１１１６│      │    │
│    │      │榮    │路３６３號１│０      │０      │      │    │
│    │      │      │Ｆ之房地  │        │        │      │    │
├──┼───┼───┼──────┼────┼────┤＼５│６４│
│  │李炎星│陳吳曜│台中市進化北│１７４５│１０４７│＼２  │６５│
│    │      │榮    │路３６３號１│０      │０      │      │０  │７
│    │      │      │Ｆ之房地  │        │        │      │    │７
├──┼───┼───┼──────┼────┼────┤      │    │０
│  │李炎星│陳吳曜│台中市進化北│１８１０│１０８６│      │    │
│    │      │榮    │路３６３號１│０      │０      │      │    │
│    │      │      │Ｆ之房地  │        │        │      │    │
├──┼───┼───┼──────┼────┼────┤      │    │
│  │李炎星│陳吳曜│台中市進化北│１８８０│１１２８│      │    │
│    │      │榮    │路３６３號１│０      │０      │      │    │
│    │      │      │Ｆ之房地  │        │        │      │    │
├──┼───┼───┼──────┼────┼────┼───┼──┤
│  │李炎星│陳吳曜│台中市進化北│１２６６│８８６０│＼５│８８│
│    │      │榮    │路３６５號│０      │        │＼２  │６０│
│    │      │      │Ｆ之５房地  │        │        │      │    │
├──┼───┼───┼──────┼────┼────┼───┼──┤
│  │李炎星│陳吳曜│台中市進化北│８９３０│６２５０│＼│６２│
│    │      │榮    │路３６３號│        │        │＼  │５０│
│    │      │      │Ｆ之１房地  │        │        │      │    │
├──┼───┼───┼──────┼────┼────┼───┼──┴─
│  │郭宗憲│陳吳曜│台中市進化北│１１８４│８２８０│＼５│８２８０
│    │      │榮    │路３６５號│０      │        │＼２  │
│    │      │      │Ｆ之５房地  │        │        │      │
├──┼───┼───┼──────┼────┼────┼───┼────
│  │蕭秋敬│陳吳曜│台中市進化北│５５８０│３３５０│      │
│    │      │榮    │路３６５號４│        │        │      │
│  │      │      │Ｆ之７房地  │        │        │      │
├──┼───┼───┼──────┼────┼────┤      │
│  │蕭秋敬│陳吳曜│台中市進化北│７０００│４２００│      │
│    │      │榮    │路３６５號４│        │        │      │
│    │      │      │Ｆ之８房地  │        │        │      │
├──┼───┼───┼──────┼────┼────┤      │
│  │蕭秋敬│陳吳曜│台中市進化北│９１５０│５４９０│      │
│    │      │榮    │路３６５號４│        │        │      │
│    │      │      │Ｆ之９房地  │        │        │      │
├──┼───┼───┼──────┼────┼────┤      │
│  │蕭秋敬│陳吳曜│台中市進化北│９０００│５４００│      │
│    │      │榮    │路３６５號４│        │        │      │
│    │      │      │Ｆ之１０房地  │        │        │      │
├──┼───┼───┼──────┼────┼────┤      │
│  │蕭秋敬│陳吳曜│台中市進化北│９６００│５７６０│      │
│    │      │榮    │路３６５號４│        │        │      │
│    │      │      │Ｆ之房地  │        │        │      │
├──┼───┼───┼──────┼────┼────┤＼５│５３０４
│  │蕭秋敬│陳吳曜│台中市進化北│９６６０│５８００│＼２  │
│    │      │榮    │路３６３號４│        │        │      │
│    │      │      │Ｆ之１房地  │        │        │      │
├──┼───┼───┼──────┼────┼────┤      │
│  │蕭秋敬│陳吳曜│台中市進化北│１１３０│６７８０│      │
│    │      │榮    │路３６３號４│０      │        │      │
│    │      │      │Ｆ之２房地  │        │        │      │
├──┼───┼───┼──────┼────┼────┤      │
│  │蕭秋敬│陳吳曜│台中市進化北│１１８５│７１１０│      │
│    │      │榮    │路３６３號４│０      │        │      │
│    │      │      │Ｆ之房地  │        │        │      │
├──┼───┼───┼──────┼────┼────┤      │
│  │蕭秋敬│陳吳曜│台中市進化北│８０００│４８００│      │
│    │      │榮    │路３６３號４│        │        │      │
│    │      │      │Ｆ之房地  │        │        │      │
├──┼───┼───┼──────┼────┼────┤      │
│  │蕭秋敬│陳吳曜│台中市進化北│７２５０│４３５０│      │
│    │      │榮    │路３６３號４│        │        │      │
│    │      │      │Ｆ之房地  │        │        │      │
├──┴───┴───┴──────┼────┼────┼───┼────
│以上為未○○○關係戶小計          │        │        │      │４７５１
│                                  │        │        │      │０
├──┬───┬───┬──────┼────┼────┼───┼──┬─
│    │      │      │            │        │        │      │    │
├──┼───┼───┼──────┼────┼────┼───┼──┼─
│ １ │寅○○│陳添發│台中市進化北│２５２０│１５１２│      │    │
│    │      │      │路３６３號１│０      │０      │      │    │
│    │      │      │Ｆ之８房地  │        │        │      │    │
├──┼───┼───┼──────┼────┼────┤      │    │
│ ２ │寅○○│陳添發│台中市進化北│２７６８│１６６１│      │    │
│    │      │      │路３６３號１│０      │０      │      │    │
│    │      │      │Ｆ之９房地  │        │        │      │    │
├──┼───┼───┼──────┼────┼────┤＼５│６２│
│ ３ │寅○○│陳添發│台中市進化北│２７７０│１６６２│＼２  │７５│７
│    │      │      │路３６３號１│０      │０      │      │０  │０
│    │      │      │Ｆ之１０房地  │        │        │      │    │０
├──┼───┼───┼──────┼────┼────┤      │    │
│ ４ │寅○○│陳添發│台中市進化北│２４００│１４４０│      │    │
│    │      │      │路３６３號１│０      │０      │      │    │
│    │      │      │Ｆ之房地  │        │        │      │    │
├──┼───┼───┼──────┼────┼────┼───┼──┤
│ ５ │寅○○│陳添發│台中市進化北│２１９０│１５３３│＼８│１５│
│    │      │      │路３６３號│０      │０      │＼  │３３│
│    │      │      │Ｆ之３房地  │        │        │      │０  │
├──┼───┼───┼──────┼────┼────┼───┼──┼─
│ ６ │陳添發│寅○○│台中市進化北│５５８０│３３５０│      │    │
│    │      │      │路３６３號４│        │        │      │    │
│    │      │      │Ｆ之５房地  │        │        │      │    │
├──┼───┼───┼──────┼────┼────┤      │    │
│ ７ │陳添發│寅○○│台中市進化北│４９５０│２９７０│      │    │
│    │      │      │路３６３號４│        │        │      │    │
│    │      │      │Ｆ之８房地  │        │        │      │    │
├──┼───┼───┼──────┼────┼────┤      │    │
│ ８ │陳添發│寅○○│台中市進化北│５５５０│３３３０│      │    │
│    │      │      │路３６３號４│        │        │      │    │
│    │      │      │Ｆ之９房地  │        │        │      │    │
├──┼───┼───┼──────┼────┼────┤      │    │
│ ９ │陳添發│寅○○│台中市進化北│８０００│４８００│      │    │
│    │      │      │路３６３號４│        │        │      │    │
│    │      │      │Ｆ之１０房地  │        │        │      │    │
├──┼───┼───┼──────┼────┼────┤      │    │
│ １０ │陳添發│寅○○│台中市進化北│６４５０│３８７０│      │    │
│    │      │      │路３６３號４│        │        │      │  │
│    │      │      │Ｆ之房地  │        │        │      │    │
├──┼───┼───┼──────┼────┼────┤      │    │
│  │陳添發│寅○○│台中市進化北│７５００│４５００│      │    │
│    │      │      │路３６３號４│        │        │      │    │
│    │      │      │Ｆ之房地  │        │        │      │    │
├──┼───┼───┼──────┼────┼────┤      │    │
│  │陳添發│寅○○│台中市進化北│７４００│４４４０│      │６０│
│    │      │      │路３６３號４│        │        │＼５│４３│７
│    │      │      │Ｆ之房地  │        │        │＼２  │０  │７
├──┼───┼───┼──────┼────┼────┤      │    │０
│  │陳添發│寅○○│台中市進化北│１３２０│７９２０│      │    │
│    │      │      │路３６５號３│０      │        │      │    │
│    │      │      │Ｆ之６房地  │        │        │      │    │
├──┼───┼───┼──────┼────┼────┤      │    │
│  │陳添發│寅○○│台中市進化北│１１８０│７０９０│      │    │
│    │      │      │路３６５號３│０      │        │      │    │
│    │      │      │Ｆ之７房地  │        │        │      │    │
├──┼───┼───┼──────┼────┼────┤      │    │
│  │陳添發│寅○○│台中市進化北│１２４０│７４５０│      │    │
│    │      │      │路３６５號３│０      │        │      │    │
│    │      │      │Ｆ之８房地  │        │        │      │    │
├──┼───┼───┼──────┼────┼────┤      │    │
│  │陳添發│寅○○│台中市進化北│１２００│７２００│      │    │
│    │      │      │路３６５號３│０      │        │      │    │
│    │      │      │Ｆ之９房地  │        │        │      │    │
├──┼───┼───┼──────┼────┼────┤      │    │
│  │陳添發│寅○○│台中市進化北│５８５０│３５１０││    │
│    │      │      │路３６５號４│        │        │      │    │
│    │      │      │Ｆ之房地  │        │        │      │    │
├──┼───┼───┼──────┼────┼────┤      ├──┤
│  │陳添發│寅○○│台中市進化北│２１８３│１５２８│      │１５│
│    │      │      │路３６５號│０      │０      │      │２８│
│    │      │      │Ｆ之５房地  │        │        │      │０  │
├──┼───┼───┼──────┼────┼────┼───┼──┴─
│  │卯○○│寅○○│台中市進化北│４３６０│２６１０│      │
│    │      │      │路３６５號４│        │        │      │
│    │      │      │Ｆ之５房地  │        │        │      │
├──┼───┼───┼──────┼────┼────┤      │
│  │卯○○│寅○○│台中市進化北│５４５０│３２６０│      │
│    │      │      │路３６３號４│        │        │      │
│    │      │      │Ｆ之房地  │        │        │      │
├──┼───┼───┼──────┼────┼────┤      │
│  │卯○○│寅○○│台中市進化北│５４１０│３２４０│      │
│    │      │      │路３６５號１│        │        │      │
│    │      │      │Ｆ之房地  │        │        │      │
├──┼───┼───┼──────┼────┼────┤      │
│  │卯○○│寅○○│台中市進化北│９６８０│５８００│      │
│    │      │      │路３６３號１│        │        │      │
│    │      │      │Ｆ之房地  │        │        │      │
├──┼───┼───┼──────┼────┼────┤      │
│  │卯○○│寅○○│台中市進化北│６９３０│４１５０│      │
│    │      │      │路３６３號３│        │        │      │
│    │      │      │Ｆ之房地  │        │        │      │
├──┼───┼───┼──────┼────┼────┤    │
│  │卯○○│寅○○│台中市進化北│５４５０│３２６０│      │
│    │      │      │路３６３號４│        │        │      │
│    │      │      │Ｆ之房地  │        │        │      │
├──┼───┼───┼──────┼────┼────┤      │
│  │卯○○│寅○○│台中市進化北│４３６０│２６１０│      │
│    │      │      │路３６３號３│        │        │      │
│    │      │      │Ｆ之房地  │        │        │      │
├──┼───┼───┼──────┼────┼────┤＼│５２０１
│  │卯○○│寅○○│台中市進化北│４２５０│２５５０│＼９  │
│    │      │      │路３６３號３│        │        │      │
│    │      │      │Ｆ之房地  │        │        │      │
├──┼───┼───┼──────┼────┼────┤      │
│  │卯○○│寅○○│台中市進化北│３６６０│２１９０│      │
│    │      │  │路３６５號３│        │        │      │
│    │      │      │Ｆ之房地  │        │        │      │
├──┼───┼───┼──────┼────┼────┤      │
│  │卯○○│寅○○│台中市進化北│２３８０│１４２０│      │
│    │      │      │路３６５號３│        │        │      │
│    │      │      │Ｆ之房地  │        │        │      │
├──┼───┼───┼──────┼────┼────┤      │
│  │卯○○│寅○○│台中市進化北│３３７０│２０２０│      │
│    │      │      │路３６３號２│        │        │      │
│    │      │      │Ｆ之房地  │        │        │      │
├──┼───┼───┼──────┼────┼────┤      │
│  │卯○○│寅○○│台中市進化北│８２２０│４９２０│      │
│    │      │      │路３６５號２│        │        │      │
│    │      │      │Ｆ之８房地  │        ││      │
├──┼───┼───┼──────┼────┼────┤      │
│  │卯○○│寅○○│台中市進化北│１８９２│１１３５│      │
│    │      │      │路３６３號１│０      │０      │      │
│    │      │      │Ｆ之房地  │        │        │      │
├──┼───┼───┼──────┼────┼────┤      │
│  │卯○○│寅○○│台中市進化北│４４００│２６３０│      │
│    │      │      │路３６５號２│        │        │      │
│    │      │      │Ｆ之１０房地  │        │        │      │
├──┼───┼───┼──────┼────┼────┼───┼──┬─
│  │王豫芳│蔡勵宗│台中市進化北│１５１０│９０７０│      │    │
│    │      │      │路３６５號２│０      │        │      │    │
│    │      │      │Ｆ之１房地  │        │        │      │    │
├──┼───┼───┼──────┼────┼────┤      │    │
│  │王豫芳│蔡勵宗│台中市進化北│１３８０│８２８０│      │    │
│    │      │      │路３６５號２│０      │        │      │    │
│    │      │      │Ｆ之２房地  │        │        │      │    │
├──┼───┼───┼──────┼────┼────┤      │    │
│  │王豫芳│蔡勵宗│台中市進化北│１３１５│７８９０│      │    │
│    │      │      │路３６５號２│０      │        │      │    │
│    │      │      │Ｆ之３房地  │        │        │      │    │
├──┼───┼───┼──────┼────┼────┤      │    │
│  │王豫芳│蔡勵宗│台中市進化北│１６８２│１００９│      │５１│
│    │      │      │路３６５號２│０      │０      │      │６８│
│    │      │      │Ｆ之房地  │        │        │      │０  │
├──┼───┼───┼──────┼────┼────┤      │    │
│  │王豫芳│蔡勵宗│台中市進化北│１０３０│６１８０│      │    │
│    │      │      │路３６５號２│０      │    │      │    │
│    │      │      │Ｆ之房地  │        │        │      │    │
├──┼───┼───┼──────┼────┼────┤＼５│    │７
│  │王豫芳│蔡勵宗│台中市進化北│９３００│５５８０│＼２  │    │３
│    │      │      │路３６５號２│        │        │      │    │０
│    │      │      │Ｆ之房地  │        │        │      │    │
├──┼───┼───┼──────┼────┼────┤      │    │
│  │王豫芳│蔡勵宗│台中市進化北│７６５０│４５９０│      │    │
│    │      │      │路３６５號３│        │        │      │    │
│    │      │      │Ｆ之房地  │        │        │      │    │
├──┼───┼───┼──────┼────┼────┤      ├──┤
│  │王豫芳│蔡勵宗│台中市進化北│９７２０│６８００│      │    │
│    │      │      │路３６５號│        │        │      │    │
│    │      │      │Ｆ之７房地  │        │        │      │    │
├──┼───┼───┼──────┼────┼────┤      │    │
│  │王豫芳│蔡勵宗│台中市進化北│１２７５│８９２０│      │    │
│    │      │      │路３６５號│０      │        │      │２４│
│    │      │      │Ｆ之５房地  │        │        │      │６２│
├──┼───┼───┼──────┼────┼────┤      │０  │
│  │王豫芳│蔡勵宗│台中市進化北│１２７２│８９００│      │    │
│    │      │      │路３６３號│０      │        │      │    │
│    │      │      │Ｆ之１房地  │        │        │      │    │
├──┼───┴───┴──────┼────┼────┼───┼──┴─
│    │以上為寅○○關係戶小計      │        │        │      │２８２１
│    │                            │        │        │      │０
├──┼───┬───┬──────┼────┼────┼───┼──┬─
│    │      │      │            │        │        │      │    │
├──┼───┼───┼──────┼────┼────┼───┼──┼─
│ １ │Ａ○○│庚○○│台中市進化北│１０２５│６１５０│      │    │
│    │      │      │路３６３號２│０      │        │      │    │
│    │      │      │Ｆ之１房地  │        │        │      │    │
├──┼───┼───┼──────┼────┼────┤      │    │
│ ２ │Ａ○○│庚○○│台中市進化北│１５１０│９０６０│      │    │
│    │      │      │路３６３號２│０      │        │      │    │
│    │      │      │Ｆ之３房地  │        │        │      │    │
├──┼───┼───┼──────┼────┼────┤      │    │
│ ３ │Ａ○○│庚○○│台中市進化北│３３４５│２００７│      │    │
│    │      │      │路３６５號１│０      │０      │      │    │
│    │      │      │Ｆ之１房地  │        │        │      │    │
├──┼───┼───┼──────┼────┼────┤      │    │
│ ４ │Ａ○○│庚○○│台中市進化北│１０６０│６３６０│      │６２│
│    │      │      │路３６５號１│０      │        │      │２１│
│    │      │      │Ｆ之９房地  │        │        │      │０  │
├──┼───┼───┼──────┼────┼────┤      │    │
│ ５ │Ａ○○│庚○○│台中市進化北│７１００│４２５０│＼５│    │７
│    │      │      │路３６５號１│        │        │＼２  │    │８
│    │      │      │Ｆ之１０房地  │        │        │      │    │０
├──┼───┼───┼──────┼────┼────┤      │    │
│ ６ │Ａ○○│庚○○│台中市進化北│１７００│１０２０│      │    │
│    │      │      │路３６５號１│０      │０      │      │    │
│    │      │      │Ｆ之房地  │        │        │      │    │
├──┼───┼───┼──────┼────┼────┤      │    │
│ ７ │Ａ○○│庚○○│台中市進化北│１０２０│６１２０│      │    │
│    │      │      │路３６５號２│０      │        │      │    │
│    │      │      │Ｆ之９房地  │  │        │      │    │
├──┼───┼───┼──────┼────┼────┤      ├──┤
│ ８ │Ａ○○│庚○○│台中市進化北│９５８０│６４９０│      │    │
│    │      │      │路３６５號│        │        │      │    │
│    │      │      │Ｆ之５房地  │        │        │      │    │
├──┼───┼───┼──────┼────┼────┤      │１５│
│ ９ │Ａ○○│庚○○│台中市進化北│１３０５│９１００│      │５９│
│    │      │      │路３６５號│０      │        │      │０  │
│    │      │      │Ｆ之７房地  │        │        │      │    │
├──┼───┼───┼──────┼────┼────┼───┼──┼─
│ １０ │蔡勵宗│王豫芳│台中市進化北│７１１０│４２７０│      │    │
│    │      │      │路３６３號１│        │        │      │    │
│    │      │      │Ｆ之房地  │        │        │      │    │
├──┼───┼───┼──────┼────┼────┤      │    │
│  │蔡勵宗│王豫芳│台中市進化北│１０００│６０００│      │    │
│    │      │      │路３６３號３│０      │        │      │    │
│    │      │      │Ｆ之９房地  │        │        │      │    │
├──┼───┼───┼──────┼────┼────┤      │    │
│  │蔡勵宗│王豫芳│台中市進化北│１１５０│６９００│      │３６│
│    │      │      │路３６３號３│０      │        │      │１３│
│    │      │      │Ｆ之１０房地  │        │        │      │０  │
├──┼───┼───┼──────┼────┼────┤＼５│    │４
│  │蔡勵宗│王豫芳│台中市進化北│１６６０│９９６０│＼２  │    │７
│    │      │      │路３６３號３│０      │        │      │    │０
│    │      │      │Ｆ之房地  │        │        │      │    │
├──┼───┼───┼──────┼────┼────┤      │    │
│  │蔡勵宗│王豫芳│台中市進化北│１５００│９０００│      │    │
│    │      │      │路３６５號４│０      │        │      │    │
│    │      │      │Ｆ之房地  │        │        │      │    │
├──┼───┼───┼──────┼────┼────┤      ├──┤
│  │蔡勵宗│王豫芳│台中市進化北│１８００│１２６０│      │１２│
│    │      │      │路３６３號│０      │０      │      │６０│
│    │      │      │Ｆ之１房地  │        │        │      │０  │
├──┼───┼───┼──────┼────┼────┤      ├──┼─
│１６│庚○○│Ａ○○│台中市進化北│７２５０│４３５０│      │    │
│    │      │      │路３６５號３│        │        │      │    │
│    │      │      │Ｆ之房地  │        │        │      │１２│
├──┼───┼───┼──────┼────┼────┤      │７２│
│１７│庚○○│Ａ○○│台中市進化北│１０７０│６４２０│      │０  │
│    │      │      │路３６５號４│０      │        │      │    │
│    │      │      │Ｆ之１房地  │        │        │      │    │
├──┼───┼───┼──────┼────┼────┼───┤    │
│１８│庚○○│Ａ○○│台中市進化北│３２７０│１９５０│＼│    │
│    │      │      │路３６５號２│        │        │＼９  │    │
│    │      │      │Ｆ之房地  │        │        │      │    │
├──┼───┴───┴──────┼────┼────┼───┼──┴─
│    │以上為Ａ○○關係戶小計      │        │        │      │１３９２
│    │                            │        │        │      │０
├──┼───┬───┬──────┼────┼────┼───┼──┬─
│    │      │      │            │        │        │      │    │
├──┼───┼───┼──────┼────┼────┼───┼──┼─
│ １ │庚○○│Ａ○○│台中市進化北│４８８０│２９３０│      │    │
│    │      │      │路３６３號４│        │        │      │    │
│    │      │      │Ｆ之房地  │        │        │      │    │
├──┼───┼───┼──────┼────┼────┤      │    │
│ ２ │庚○○│Ａ○○│台中市進化北│７３７０│４４２０│      │    │
│    │      │      │路３６３號２│        │        │      │    │
│    │      │      │Ｆ之房地  │        │        │      │    │
├──┼───┼───┼──────┼────┼────┤      │    │
│ ３ │庚○○│Ａ○○│台中市進化北│６７００│４０２０│      │    │
│    │      │      │路３６５號４│        │        │      │    │
│    │      │      │Ｆ之房地  │        │        │      │    │
├──┼───┼───┼──────┼────┼────┤      │    │
│ ４ │庚○○│Ａ○○│台中市進化北│１０１０│６０６０│＼５│２４│
│    │      │      │路３６５號４│０      │        │＼２  │２７│３
│    │      │      │Ｆ之房地  │        │        │      │０  │５
├──┼───┼───┼──────┼────┼────┤      │    │０
│ ５ │庚○○│Ａ○○│台中市進化北│５４００│３２４０│      │    │
│    │      │      │路３６５號４│        │        │      │    │
│    │      │      │Ｆ之２房地  │        │        │      │    │
├──┼───┼───┼──────┼────┼────┤      │    │
│ ６ │庚○○│Ａ○○│台中市進化北│６０００│３６００│      │    │
│    │      │      │路３６５號４│        │        │      │    │
│    │      │      │Ｆ之３房地  │        │        │      │    │
├──┼───┼───┼──────┼────┼────┤      ├──┤
│ ７ │庚○○│Ａ○○│台中市進化北│２１８６│１５３０│      │１５│
│    │      │      │路３６５號│０      │０      │      │３０│
│    │      │      │Ｆ之１房地  │        │        │      │０  │
├──┼───┼───┼──────┼────┼────┼───┼──┼─
│ ８ │楊新燕│陳麗卿│台中市進化北│１００６│７０４０│      │    │
│    │      │      │路３６５號│０      │        │      │    │
│    │      │      │Ｆ之１房地  │        │        │      │    │
├──┼───┼───┼──────┼────┼────┤      │１４│
│ ９ │楊新燕│陳麗卿│台中市進化北│１０２６│７１８０│      │２２│
│    │      │      │路３６５號１０│０      │        │      │０  │
│    │      │      │Ｆ之７房地  │        │        │      │    │
├──┼───┼───┼──────┼────┼────┤      ├──┤
│１０│楊新燕│陳麗卿│台中市進化北│１７８５│１０７１│      │    │
│    │      │      │路３６３號２│０      │０      │      │    │
│    │      │      │Ｆ之房地  │        │        │      │    │
├──┼───┼───┼──────┼────┼────┤      │    │
│１１│楊新燕│陳麗卿│台中市進化北│１１１０│６６６０│      │    │
│    │      │      │路３６３號２│０      │        │      │    │
│    │      │      │Ｆ之房地  │        │        │      │    │
├──┼───┼───┼──────┼────┼────┤      │  │
│１２│楊新燕│陳麗卿│台中市進化北│９１８０│５５１０│      │    │
│    │      │      │路３６３號２│        │        │      │    │
│    │      │      │Ｆ之房地  │        │        │      │    │
├──┼───┼───┼──────┼────┼────┤      │    │
│１３│楊新燕│陳麗卿│台中市進化北│９４５０│５６７０│      │    │
│    │      │      │路３６３號２│        │        │      │    │
│    │      │      │Ｆ之房地  │        │        │      │    │
├──┼───┼───┼──────┼────┼────┤      │    │
│１４│楊新燕│陳麗卿│台中市進化北│７７５０│４６５０│＼５│    │７
│    │      │      │路３６５號３│        │        │＼２  │    │２
│    │      │      │Ｆ之房地  │        │        │      │    │０
├──┼───┼───┼──────┼────┼────┤      │    │
│１５│楊新燕│陳麗卿│台中市進化北│６７８０│４０７０│      │６０│
│    │      │      │路３６３號３│        │        │      │０７│
│    │      │      │Ｆ之房地  │        │        │      │０  │
├──┼───┼───┼──────┼────┼────┤      │    │
│１６│楊新燕│陳麗卿│台中市進化北│６８００│４０８０│      │    │
│    │      │      │路３６５號３│        │        │      │    │
│    │      │      │Ｆ之房地  │        │        │      │    │
├──┼───┼───┼──────┼────┼────┤      │    │
│１７│楊新燕│陳麗卿│台中市進化北│１３４０│８０４０│      │    │
│    │      │      │路３６３號３│０      │        │      │    │
│    │      │      │Ｆ之房地  │        │        │      │    │
├──┼───┼───┼──────┼────┼────┤      │    │
│１８│楊新燕│陳麗卿│台中市進化北│７１５０│４２９０│      │    │
│    │      │      │路３６３號３│        │        │      │    │
│    │      │      │Ｆ之房地  │        │        ││    │
├──┼───┼───┼──────┼────┼────┤      │    │
│１９│楊新燕│陳麗卿│台中市進化北│７１５０│４２９０│      │    │
│    │      │      │路３６３號３│        │        │      │    │
│    │      │      │Ｆ之房地  │        │        │      │    │
├──┼───┼───┼──────┼────┼────┤      │    │
│２０│楊新燕│陳麗卿│台中市進化北│３５００│２１００│      │    │
│    │      │      │路３６３號３│        │        │      │    │
│    │      │      │Ｆ之房地  │        │        │      │    │
├──┼───┼───┼──────┼────┼────┼───┼──┼─
│２１│陳麗卿│楊新燕│台中市進化北│１１５４│６９２０│      │    │
│    │      │      │路３６３號１│０      │        │      │    │
│    │      │      │Ｆ之房地  │        │        │      │    │
├──┼───┼───┼──────┼────┼────┤      │    │
│２２│陳麗卿│楊新燕│台中市進化北│２８９６│１７３７│      │    │
│    │      │      │路３６３號１│０      │６      │      │    │
│    │      │      │Ｆ之１房地  │        │        │      │    │
├──┼───┼───┼──────┼────┼────┤      │    │
│２３│陳麗卿│楊新燕│台中市進化北│２７５８│１６５４│      │６５│
│    │      │      │路３６３號１│０      │８      │      │２７│
│    │      │      │Ｆ之２房地  │        │        │      │２  │
├──┼───┼───┼──────┼────┼────┤＼５│    │７
│２４│陳麗卿│楊新燕│台中市進化北│２２３９│１３４３│＼２  │    │１
│    │      │      │路３６３號１│０      │０      │      │    │２
│    │      │      │Ｆ之３房地  │        │        │      │    │
├──┼───┼───┼──────┼────┼────┤      │    │
│２５│陳麗卿│楊新燕│台中市進化北│１８３３│１０９９│      │    │
│    │      │      │路３６３號１│０      │８      │    │    │
│    │      │      │Ｆ之房地  │        │        │      │    │
├──┼───┼───┼──────┼────┼────┤      ├──┤
│２６│陳麗卿│楊新燕│台中市進化北│１２７０│８８９０│      │８８│
│    │      │      │路３６３號│０      │        │      │９０│
│    │      │      │Ｆ之３房地  │        │        │      │    │
├──┼───┴───┴──────┼────┼────┼───┼──┴─
│    │以上為酉○○關係戶小計      │        │        │      │１８８０
│    │                            │        │        │      │２
├──┼──────────────┼────┼────┼───┼────
│    │合  計（擔保品共１８０筆）  │        │        │      │１２７６
│    │                            │        │        │      │５２
└──┴──────────────┴────┴────┴───┴────
